ACORDAO-COMPLETO-2397182

ACÓRDÃO 8781/2020 ATA 28/2020 - PRIMEIRA CÂMARA

VISTOS, relatados e discutidos estes autos em que se aprecia recurso de reconsideração interposto por Raimundo Soares do Nascimento, contra o Aco¿rda¿o 4.465/2018-TCU-1ª Ca¿mara, por meio do qual o Tribunal julgou suas contas irregulares, imputou-lhe débito e aplicou-lhe multa,
ACORDAM os Ministros do Tribunal de Contas da União, reunidos em Sessão da Primeira Câmara, diante das razões expostas pelo Relator, em:
9.1. com fundamento nos arts. 32, inciso I, e 33 da Lei 8.443/1992, conhecer e dar provimento parcial ao recurso de reconsideração, para:
9.1.1. excluir do débito de que trata o item 9.2 do acórdão recorrido as despesas comprovadas na fase recursal, indicadas na fundamentação, atribuindo-se a seguinte composição à dívida remanescente:
	Data de Ocorrência
	Valor (R$) 

	18/1/2012
	4.230,53

	18/1/2012
	4.500,00

	18/1/2012
	4.500,00

	18/1/2012
	9.000,00

	23/1/2012
	1.500,00

	30/1/2012
	8.792,25

	28/5/2012
	5.340,38

	20/8/2012
	6.412,70

	30/11/2012
	4.305,25

9.1.2. reduzir de R$ 600.000,00 (seiscentos mil reais) para R$ 15.000,00 (quinze mil reais) o valor da multa aplicada ao recorrente pelo item 9.3 do acórdão recorrido;
9.2. dar ciência deste acórdão ao recorrente.

Recurso de reconsideração contra decisão que julgou irregulares as contas do recorrente e o condenou em débito e ao pagamento de multa em razão da não comprovação da boa e regular aplicação dos recursos do Fundo Nacional de Assistência Social (FNAS).

Primeira Câmara

Município de Alcântara - MA.

3. Recorrente: Raimundo Soares do Nascimento (XXX.832.473-XX).

13.1. Ministros presentes: Walton Alencar Rodrigues (Presidente), Benjamin Zymler, Bruno Dantas (Relator) e Vital do Rêgo.
13.2. Ministro-Substituto presente: Weder de Oliveira.

ACORDAO-COMPLETO-2482785

Acórdão 10967/2021 - Primeira Câmara

BRUNO DANTAS

Ministro Walton Alencar Rodrigues.

Cuidam os autos de recurso de reconsideração interposto por Raimundo Soares do Nascimento (pec¿as 42-128) , contra o Aco¿rda¿o 4.465/2018-TCU-1ª Ca¿mara.
A tomada de constas especial que deu origem a estes autos foi instaurada pelo Ministe¿rio do Desenvolvimento Social e Combate a¿ Fome, em razão da manifestac¿a¿o desfavora¿vel do Conselho de Assiste¿ncia Social sobre as despesas incorridas com os recursos repassados pelo Fundo Nacional de Assiste¿ncia Social (FNAS) a ti¿tulo de cofinanciamento federal das ac¿o¿es continuadas da assiste¿ncia social no exerci¿cio de 2012.
A deliberação recorrida, relatada pelo Min. Walton Alencar Rodrigues, apresentou o seguinte teor:
"ACORDAM os Ministros do Tribunal de Contas da União, reunidos em sessão da Primeira Câmara, ante as razões expostas pelo relator: 
9.1. considerar revel Raimundo Soares do Nascimento para todos os efeitos, com fundamento no art. 12, § 3º, da Lei 8.443/1992, dando-se prosseguimento ao processo;
9.2. julgar irregulares as contas de Raimundo Soares do Nascimento, com fundamento nos arts. 1º, I, 16, III, 'a' e 'd', 19 e 23, III, da Lei 8.443/1992, e condená-lo ao pagamento das quantias a seguir especificadas, com a fixação do prazo de quinze dias, a contar da notificação, para que comprove, perante este Tribunal, nos termos do art. 214, III, 'a', do RI/TCU, o recolhimento da dívida ao Fundo Nacional de Assistência Social, atualizada monetariamente e acrescida dos juros de mora, calculados a partir da data discriminada até a data do recolhimento, na forma prevista na legislação em vigor:
	Valor (R$) 
	Data de Ocorrência

	30/12/2011
	4.500,00

	31/12/2011
	7.302,94

	18/1/2012
	9.000,00

	18/1/2012
	4.500,00

	18/1/2012
	4.500,00

	18/1/2012
	9.000,00

	23/1/2012
	1.500,00

	30/1/2012
	8.792,25

	23/2/2012
	8.792,25

	24/2/2012
	4.500,00

	24/2/2012
	1.500,00

	29/2/2012
	11.306,25

	29/2/2012
	9.000,00

	1/3/2012
	4.500,00

	2/3/2012
	9.000,00

	20/3/2012
	4.500,00

	20/3/2012
	1.500,00

	26/3/2012
	9.000,00

	27/3/2012
	11.306,25

	28/3/2012
	4.500,00

	12/4/2012
	9.000,00

	12/4/2012
	1.500,00

	17/4/2012
	9.000,00

	18/4/2012
	9.000,00

	24/4/2012
	4.500,00

	25/4/2012
	4.500,00

	9/5/2012
	1.500,00

	14/5/2012
	11.306,25

	14/5/2012
	4.500,00

	14/5/2012
	9.000,00

	18/5/2012
	11.306,25

	28/5/2012
	9.000,00

	8/6/2012
	4.500,00

	18/6/2012
	4.500,00

	18/6/2012
	9.000,00

	26/6/2012
	9.000,00

	26/6/2012
	1.500,00

	3/7/2012
	4.500,00

	5/7/2012
	9.000,00

	5/7/2012
	2.000,00

	5/7/2012
	2.000,00

	5/7/2012
	2.000,00

	9/7/2012
	11.306,25

	11/7/2012
	9.000,00

	18/7/2012
	1.500,00

	20/7/2012
	4.500,00

	27/7/2012
	11.306,25

	1/8/2012
	6.500,00

	3/8/2012
	9.000,00

	13/8/2012
	1.500,00

	17/8/2012
	6.500,00

	17/8/2012
	4.500,00

	17/8/2012
	9.000,00

	20/8/2012
	11.306,25

	12/9/2012
	9.000,00

	12/9/2012
	1.500,00

	24/9/2012
	11.306,25

	24/9/2012
	4.500,00

	24/9/2012
	9.000,00

	27/9/2012
	6.500,00

	5/10/2012
	9.000,00

	8/10/2012
	11.306,25

	18/10/2012
	4.500,00

	18/10/2012
	1.500,00

	18/10/2012
	9.000,00

	19/10/2012
	6.500,00

	13/11/2012
	9.000,00

	13/11/2012
	6.500,00

	19/11/2012
	4.500,00

	20/11/2012
	1.500,00

	20/11/2012
	9.000,00

	30/11/2012
	11.306,25

	7/12/2012
	1.500,00

	10/12/2012
	9.000,00

	10/12/2012
	6.500,00

	10/12/2012
	4.500,00

	10/12/2012
	9.000,00

9.3. aplicar a multa de R$ 600.000,00 (seiscentos mil reais) a Raimundo Soares do Nascimento, com fundamento nos arts. 19, caput, e 57 da Lei 8.443/1992, fixando-lhe o prazo de quinze dias, a contar da notificação, para que comprove, perante este Tribunal, nos termos do art. 214, III, 'a', do RI/TCU, o recolhimento da dívida ao Tesouro Nacional, atualizada monetariamente desde a data desta deliberação até a do efetivo recolhimento, se paga após o vencimento, na forma da legislação em vigor;
9.4. autorizar, desde logo, nos termos do art. 28, inciso II, da Lei 8.443/1992, a cobrança judicial das dívidas, caso não atendida as notificações;
9.5. encaminhar cópia da presente deliberação à Procuradoria da República no Maranhão, como previsto no art. 16, § 3º, da Lei 8.443/1992."
Admitido o processamento do recurso, porquanto preenchidos os requisitos previstos nos arts. 32, inciso I, e 33 da Lei 8.443/1992, conferi efeito suspensivo aos itens 9.2, 9.3 e 9.4 do acórdão recorrido em relação ao recorrente (peça 133) .
Instruído o presente feito, faço reproduzir, com os ajustes que julgo pertinentes, o exame técnico e o encaminhamento oferecidos pela Secretaria de Recursos deste Tribunal (peça 139) , que contou com a anuência do corpo diretivo da unidade (peças 140-141) e do Ministério Público junto ao TCU (peça 142) :
"MÉRITO
14. Delimitação
14.1.	Constitui objeto do presente recurso verificar se os documentos encaminhados pelo recorrente a título de prestação de contas comprovam a regular aplicação dos valores recebidos do Fundo Nacional de Assistência Social a título de cofinanciamento federal das ações continuadas da assistência social no exercício de 2012.
15.	Sem desconsiderar a competência de processar e julgar processos de tomada de contas especial sob a competência fiscalizadora do TCU, a prestação de contas de recursos recebidos da União consiste em ato solene do qual não pode se afastar o respectivo gestor.
15.1.	A organização sistemática dos documentos comprobatórios da realização das despesas compete exclusivamente ao responsável pela aplicação dos respectivos valores, principalmente no que tange ao estabelecimento de nexo entre receitas e despesas, em que comprove que os valores recebidos foram destinados aos objetos ou serviços afetos.
15.2.	A apresentação de diversos documentos sem o fio condutor da tentativa de demonstração da regular aplicação dos recursos acena no sentido de falta de zelo com os recursos públicos e falta de planejamento, a ensejarem reprimenda dos órgãos de controle. Dificulta, ademais, a própria análise da referida documentação, transferindo ao órgão de controle o ônus de identificar o liame lógico entre os documentos e o consequente nexo causal do uso dos recursos públicos nele retratados. Registre-se que foram juntados documentos no total de 6.731 (seis mil, setecentas e trinta e uma) folhas, além de 2 (duas) folhas recursais propriamente ditas, distribuídas em 87 (oitenta e sete) peças (42-128) , que passam a ser analisadas.
16.	O móvel da instauração da tomada de contas especial originária do recurso em exame, nos termos do Relatório do Tomador de Contas Especial, Relatório de TCE nº 54/2016, assim está descrito (peça 1, pp. 234-235) :
O motivo para a instauração da presente tomada de contas especial consubstanciou-se em face da impugnação total das despesas, devido à ausência de comprovação dos gastos e parecer desfavorável do CMAS, conforme Ata h° 09 (fls. 54 a 56) , emitido Pelo Conselho Municipal da Assistência Social, e, em razão do não atendimento das notificações pela falta do encaminhamento de toda a documentação de Prestação de Contas dos recursos repassados, tais como: notas de empenho, notas fiscais, cópias de cheque, extratos bancários, relação de pagamento, a fim de verificar a aplicação dos recursos repassados à Prefeitura Municipal de Alcântara/MA, nos termos do processo n° 71001.013329/2013-00, com fundamento legal previsto na Portaria n° 625, de 10 de outubro de 2010, bem como fundamento análogo a alínea 'c' do Inciso II do artigo 82 da Portaria Interministerial N° 507, de 24 de novembro de 2011.
16.1.	A Ata nº 09 (peça 1, p. 108-112) consignou a irregularidade da prestação de contas dos multicitados valores 'por falta de documentação que comprovasse a referida conta', motivo por que o Conselho Municipal da Assistência Social se manifestou desfavoravelmente à aprovação das contas. Esse Conselho está previsto no parágrafo único do art. 16 da Lei 8.742/1993. Nesse espeque, entende-se que a apresentação de documentos no âmbito deste recurso, ainda que de forma intempestiva e desorganizada, poderia servir para afastar o débito a que foi condenado o recorrente, em homenagem ao princípio da verdade material, desde que devidamente demonstrado o nexo causal dos recursos e que os gastos tivessem sido feitos de acordo com as previsões legais e infra legais do FNAS.
16.2.	A aplicação dos valores em comento está disciplinada, dentre outros, nos seguintes normativos: Portaria MDS 625/2010; Lei 8.742/1993; Lei 9.604/1998, Decreto 2.529/1998, revogado pelo Decreto 7.788/2012.
16.3.	O Decreto 7.788/2012 estabelece que constituem recursos do FNAS 'os consignados a seu favor na Lei Orçamentária Anual' (art. 3º, I) .
16.4.	Nos termos do art. 4º do Decreto 7.788/2012, os recursos repassados pelo FNS destinam-se às seguintes despesas:
I - cofinanciamento dos serviços de caráter continuado e de programas e projetos de assistência social, destinado ao custeio de ações e ao investimento em equipamentos públicos da rede socioassistencial dos Estados, do Distrito Federal e dos Municípios;
II - cofinanciamento da estruturação da rede socioassistencial dos Estados, do Distrito Federal e dos Municípios, incluindo ampliação e construção de equipamentos públicos, para aprimorar a capacidade instalada e fortalecer o Sistema Único da Assistência Social - SUAS;
III -  atendimento, em conjunto com os Estados, o Distrito Federal e os Municípios, às ações assistenciais de caráter de emergência;
IV - aprimoramento da gestão de serviços, programas, projetos e benefícios de assistência social, por meio do Índice de Gestão Descentralizada - IGD do SUAS, para a utilização no âmbito dos Estados, do Distrito Federal e dos Municípios, conforme legislação específica;
V - apoio financeiro às ações de gestão e execução descentralizada do Programa Bolsa Família pelos Estados, pelo Distrito Federal e pelos Municípios, por meio do Índice de Gestão Descentralizada do Programa Bolsa Família - IGD, conforme legislação específica;
VI - pagamento, operacionalização, gestão, informatização, pesquisa, monitoramento e avaliação do benefício de prestação continuada e de renda mensal vitalícia; e
VII - atendimento das despesas de operacionalização que visem implementar ações de assistência social.
16.5.	Em acréscimo às despesas mencionadas no item anterior, o § 4º do art. 4º desse dispositivo estabeleceu também as seguintes possibilidades de despesas com recursos do FNS:
I - para pagamento de profissionais que integrarem equipes de referência, nos termos do art. 6º-E da Lei nº 8.742, de 1993; e
II - para capacitação de recursos humanos e desenvolvimento de estudos e pesquisas essenciais à execução de serviços, programas e projetos de assistência social.
16.6.	A menção aos normativos regentes da aplicação dos recursos oriundos do FNS fez-se necessária para definir as despesas que estariam cobertas por esses recursos e que assim poderiam ser aceitas na prestação de contas encaminhada agora pelo ora recorrente. Nesse sentido, comprovar-se-ão as despesas aplicadas com fundamento no art. 4º, I, e seu § 4º, do Decreto 7.788/2012.
16.7.	Deve-se registrar que, durante a execução da aplicação dos recursos em análise, houve dois normativos que disciplinaram a aplicação desses valores, quais sejam: Decreto 1.605/1995 e Decreto 7.788/2012, que revogou expressamente o Decreto 1.605/1995 em 15/8/2012.
16.8.	Aplicou-se, na análise dos documentos encaminhados a título de prestação de contas, o Decreto 7.788/2012, mais benéfico ao recorrente, haja vista o rol de despesas autorizadas (art. 4º) ser mais elastecido e abarcar todas despesas contempladas no art. art. 5º do Decreto 1.605/1995.
17. Da prestação de contas.
17.1.	Raimundo Soares do Nascimento, em sua petição recursal constante da peça 42, limitou-se a mencionar o constrangimento porque passa em razão do 'procedimento instaurado' e o desejo de 'esta oportunidade extrema, para valer-se do seu direito de prestar contas. Registre-se que o recorrente não apresenta qualquer justificativa sobre a sua omissão no dever constitucional de prestar contas, relembrando-se que sua condenação teve como um dos fundamentos essa omissão. Tendo em vista as informações apontadas neste processo de que não havia documentos de prestação de contas'. Assim, o recorrente encaminha os documentos mencionados no item 15.2 desta instrução, para que seja analisada a prestação de contas, que se inicia.
17.2.	O recorrente encaminhou balancetes do Fundo Municipal de Assistência Social, referentes ao exercício de 2012 (peça 43, p. 14-37) , que devem ser analisados em conjunto com os demais documentos fiscais, para verificar eventual nexo entre receitas e despesas.
17.3.	A prestação de contas de recursos recebidos da União deve conduzir à inequívoca comprovação da aplicação desses valores, além de se estabelecer nexo entre receitas e despesas. A fim de se estabelecer esse nexo, ganha relevo o respectivo extrato bancário que demonstre o lastro da despesa na conta corrente recebedora dos recursos em análise.
17.4	A prestação de contas encaminhada ocorreu por meio da apresentação de 6.731 (seis mil, setecentas e trinta e uma) folhas, além de 2 (duas) laudas recursais propriamente ditas, distribuídas em 87 (oitenta e sete) peças (42-128) , agrupadas em meses do exercício de 2012, assim organizada pelo recorrente:
	EXERCÍCIO DE 2012

	MÊS
	PEÇAS

	Janeiro
	43-46

	Fevereiro
	47-54

	Março
	55-60

	Abril
	61-66

	Maio
	67-71

	Junho
	72-86

	Julho
	87-92

	Agosto
	93-96

	Setembro
	97-102

	Outubro
	103-108

	Novembro
	109-115

	Dezembro
	116-120

17.5.	Ao se agruparem os valores da condenação em débito por meio do Acórdão 4465/2018-TCU-Primeira Câmara (peça 20) , verificam-se as seguintes transferências de valores realizadas nos meses de dezembro/2011 e durante todos os meses de 2012:
	Mês
	Valor (R$) 

	Dezembro/2011
	11.802,94

	Janeiro/2012
	37.292,25

	Fevereiro/2012
	35.098,50

	Março/2012
	44.306,25

	Abril/2012
	37.500,00

	Maio/2012
	46.612,50

	Junho/2012
	28.500,00

	Julho/2012
	57.112,50

	Agosto/2012
	48.306,25

	Setembro/2012
	41.806,25¿

	Outubro/2012
	41.806,25

	Novembro/2012
	41.806,25

	Dezembro/2012
	30.500¿,00

17.6.	As peças 121-128 contêm extratos bancários das contas envolvidas na aplicação dos recursos em análise.
17.7.	A partir desses valores transferidos mensalmente ao município de Alcântara-MA, serão analisadas as despesas especificadas nos documentos encaminhados a título de prestação de contas pelo recorrente.
17.8.	Deve-se registrar que a existência de empenho ou ordem de pagamento não assegura necessariamente a despesa do valor mencionado, pois é a nota fiscal e a regular liquidação da despesa que consistem em requisito parcial indispensável para demonstrar a correta aplicação dos valores e o consequente pagamento da despesa. De acordo com o art. 58 da Lei 4.320/1964, 'o empenho de despesa é o ato emanado de autoridade competente que cria para o Estado obrigação de pagamento pendente ou não de implemento de condição', mas não o documento que comprova peremptoriamente a despesa. Ademais, a nota de empenho é um dos documentos necessários para a regular liquidação da despesa, conforme estabelece o art. 63, § 2º, da Lei 4.320/1964, que permitirá a realização do pagamento da despesa (art. 62) . A ordem de pagamento, nos termos desse mesmo diploma consiste no 'despacho exarado por autoridade competente, determinando que a despesa seja paga' (art. 64) , mas isoladamente também não possui o condão de comprovar o regular pagamento da despesa. Assim, serão consideradas como pagamento apenas as notas fiscais e os recibos que se relacionem com o Fundo Nacional de Assistência Social - FNAS. Notas de empenho, ordens de pagamento, recibos ou notas fiscais isoladamente ou sem os demais documentos necessários para comprovar a regular aplicação dos valores especificados nesses documentos não serão mencionados, motivo porque são de plano desconsiderados como aptos a comprovarem a regular aplicação dos valores que especificarem, em razão de preceitos dos mencionados dispositivos e uma vez que contrariam o disposto nos arts. 62 e 63 da Lei 4.320/1964.
17.9.	Verificaram-se, nos documentos apresentados a título de prestação de contas, diversos pagamentos de pessoal do quadro do próprio município com recursos do multicitado Fundo. Ao se compulsar o Decreto que disciplina as despesas passíveis de ocorrerem com esses recursos, não se constatou a possibilidade de pagar pessoal do quadro do ente recebedor dos recursos, sob pena de se descaracterizar a natureza jurídica desse instituto. A possibilidade de 'pagamento de profissionais que integrarem equipes de referência, nos termos do art. 6º-E da Lei nº 8.742, de 1993', contemplada no item 16.5 desta instrução não se confunde com pagamento de pessoal próprio. O art. 6º-E da Lei nº 8.742/1993 assim está contemplado:
Art. 6o-E. Os recursos do cofinanciamento do Suas, destinados à execução das ações continuadas de assistência social, poderão ser aplicados no pagamento dos profissionais que integrarem as equipes de referência, responsáveis pela organização e oferta daquelas ações, conforme percentual apresentado pelo Ministério do Desenvolvimento Social e Combate à Fome e aprovado pelo CNAS. (Incluído pela Lei nº 12.435, de 2011) 
Parágrafo único. A formação das equipes de referência deverá considerar o número de famílias e indivíduos referenciados, os tipos e modalidades de atendimento e as aquisições que devem ser garantidas aos usuários, conforme deliberações do CNAS.
17.10.	Foram identificados os seguintes servidores do quadro de pessoal do município de Alcântara, que tiveram todas as despesas a eles relacionadas impugnadas:
a) Flor de Maria Silva - Secretária de Assistência Social (peça 1, p. 16) ;
f) Luciana Cunha Barros Lima - Secretária Executiva (peça 1, p. 18) ;
b) Maria do Nascimento França Pinho -Diretora do Departamento de Políticas de Comunidades Tradicionais (peça 43, p. 43) ;
c) Darlene Francisca Rodrigues Silva - Diretora do Departamento de Proteção Básico Social (peça 51, p. 1) ;
d) Lenite Correia Laite - Diretora do Departamento de Capacitação Profissional (peça 44, p. 59) ;
e) Maxima de Fátima Araújo Ferreira (n/c) - Operacional de Serviços Diversos (peça 50, p. 57) ;
g) Eliziane Campos Ramos - Conselheira Tutelar (peça 50, p. 55) ;
h) Djalma França Lemos - Conselheiro Tutelar (peça 50, p. 55) .
17.11.	Nesse sentido, todos os pagamentos de pessoal do quadro próprio do município de Alcântara identificados não serão aceitos como despesas regulares do multicitado Fundo.
17.12.	Todos os pagamentos realizados com recursos do referido Fundo que não tenham a comprovação do efetivo pagamento da despesa não poderão ser aceitos, por contrariarem o disposto nos arts. 62 e 62 da Lei 4.320/1964.
17.13.	De igual forma, todas as despesas que não se relacionarem com o objeto do FNAS não especificadas no mencionado Decreto também não poderão ser aceitas, por falta de amparo legal.
17.14.	Os valores transferidos ao município de Alcântara-MA compreendem o período de dezembro de 2011 a dezembro de 2012. Nesse sentido, despesas fora desse período implicam o reconhecimento de fato gerador não abarcado pelos valores, motivo por que também não poderão ser acolhidas, em razão da inexistência do imprescindível nexo entre receitas e despesas.
17.15.	A prestação de contas encaminhada a este Tribunal, já em sede de recurso, revela certa confusão entre regime de caixa e regime de competência. Por ser mais favorável ao recorrente, será observado o regime de caixa, no que tange à realização dos pagamentos efetuados, ainda que referentes a mês ou meses anteriores, ou seja, independentemente das datas dos fatos geradores das despesas. Mesmo ao se considerar o regime de caixa, as despesas realizadas devem possuir seu fato gerador no período abrangido pela presente TCE (entre dezembro/2011 e dezembro/2012) , sob pena de não serem aceitas na comprovação do valor especificado.
17.16.	Não há desconsiderar que a competência primária para analisar a prestação de contas dos multicitados valores cabe ao Conselho Municipal de Assistência Social, que deveria haver-se manifestado caso não tivesse ocorrido a 'ausência de comprovação dos gastos e parecer desfavorável do CMAS, conforme Ata n° 09 (fls. 54 a 56) ', já mencionado no item 16 desta instrução. Contudo, cabe ao TCU exercer sua competência constitucional, inclusive de analisar a prestação de consta quando ausente o exercício dessa competência primária.
17.17.	Em que pese haver uma certa desordem na prestação de contas agora encaminhada, privilegiou-se o princípio da verdade material, que também ampara o agir desta Corte de Contas e opera, no caso concreto, em favor do recorrente.
17.18. 	As contas correntes especificadas como origem das receitas aplicadas nas múltiplas ações sociais são 376655, 584455-X, 376663, todas da agência 00205, do Banco do Brasil.
17.19.	Para melhor visualização, montar-se-á uma tabela em que 'S' significa comprovação da despesa; 'N', não comprovação da despesa. A fim de que haja imediata identificação dos motivos que ensejarem não aceitação da despesa, tais motivos serão especificados ao lado dos respectivos objetos por meio de um código numérico, cujo significado se encontra anotado após o final da tabela.
		DEZEMBRO/2011 e JANEIRO/2012 (PEÇAS 43/46) 
		
	Item
	Beneficiário
	Data 2012
	Objeto
	Peça / Página
	Valor - R$
	S
	N

	1
	Vanessa Silva Oliveira (XXX.103.113-XX) 
	26/1
	Serviço de ação sócio assistencial. (1) 
	43/40-43
	1.200,00
		X

	2
	Jorgeana Gonçalves Fonseca (n/c) 
	4/1
	Assessora Técnica do Programa Bolsa Família relativo ao mês de novembro/2011. (2) 
	43/44-47
	1.000,00
		X

	3
	Miriam da Paz Leitão (XXX.803.243-XX) 
	2/1
	Brinquedista do parquinho da Secretaria Municipal de Assistência Social em dezembro 2011. (1) 
	43/48-51
	470,00
		X

	4
	Camila dos Santos Serejo (XXX.322.123-XX) 
	2/1
	Brinquedista do parquinho da Secretaria Municipal de Assistência Social em dezembro 2011. (1) 
	43/52-55
	470,00
		X

	5
	Conceição de Maria Diniz (XXX.961.123-XX) 
	2/1
	Brinquedista do parquinho da Secretaria Municipal de Assistência Social em dezembro 2011. (1) 
	43/56-59
	470,00
		X

	6
	Flor de Maria Silva (XXX.015.503-XX) 
	23/1
	Assistente Social do Programa de Atenção Integral à Família - PAIF, relativo ao mês de dezembro de 2011. (4) 
	43/66-71
	1.600,00
		X

	7
	Maria do Nascimento França Pinho (779.523.403/87) 
	26/1
	Pedagoga do Centro de Referência da Assistência Social (CRAS) , em dezembro de 2011. (4) 
	44/1-6
	1.600,00
		X

	8
	Maria Sebastiana Fernandes da Silva (XXX.364.648-XX) 
	13/1
	Serviços prestados com realização de capacitação no âmbito do Projovem IGD. (1) 
	44/46-49
	1.750,00
		X

	9
	Silvana de Jesus Soares Fonseca (XXX.106.193-XX) 
	18/1
	Serviços prestados com curso de artesanato. (1) 
	44/50-53
	1.500,00
		X

	10
	Flor de Maria Silva (XXX.015.503-XX) 
	20/1
	02 (duas) diárias como Secretária de Assistência Social, quando em viagem a São Luis - MA. (4) 
	44/55-58
	400,00
		X

	11
	Lenite Correia Laite (XXX.886.893-XX) 
	27/1
	03 (três) diárias como Diretora do Departamento de Capacitação Profissional, em viagem a São Luís -MA. (4) 
	44/59-62
	300,00
		X

	12
	Claudino S/A Lojas de Departamentos (06.862.627/0069-26) 
	9/1
	Materiais diversos.
	44/63-67
	1.201,68
	X
	
	13
	Adriano do Nascimento Alves (XXX.657.203-XX) 
	11/1
	Serviços prestados com ações socioeducativas.
	44/68-71 e 45/1-2
	1.800,00
	X
	
	14
	Neila Marina Silva Diniz (XXX.119.633-XX) 
	11/1
	Capacitação junto às famílias assistidas pelo Programa Bolsa Famílias.
	45/3-8
	2.000,00
	X
	
	15
	Gilson Vieira Carvalho (XXX.851.473-XX) 
	23/1
	Serviços prestados como Advogado do Centro de Referência Especializado da Assistência Social (CREAS) 
	45/9-14
	1.500,00
	X
	
	16
	Iraneide Silva Lima (n/c) 
	27/1
	Ações sobre Saúde e Meio Ambiente, no âmbito do Programa Bolsa Família, durante o mês de dezembro de 2011.
	45/15-20
	1.500,00
	X
	
	17
	Bernardo Marfins Monteiro Neto (n/c) 
	31/1
	Ações com saúde realizadas com as mães das crianças do Programa Bolsa Família.
	45/21-26
	1.500,00
	X
	
	18
	Joana Silva Mendes (n/c) 
	10/1
	Locação de imóvel destinado ao CREAS, referente ao mês de dezembro/2011.
	45/48-51
	700,00
	X
	
	19
	Departamento Estadual de Trânsito do Estado do Maranhão
	31/1
	DPVAT anos anteriores-2011 de veículo da Secretaria de Assistência Social. Recurso FPM
	45/61-63
	100,78
		X

	20
	Departamento Estadual de Trânsito do Estado do Maranhão
	31/1
	DPVAT anos anteriores-2012 de veículo da Secretaria de Assistência Social
	45/64-66
	110,78
		X

	21
	Silvana de Jesus Soares Fonseca (XXX.106.193-XX) 
	30/1
	Oficina de Teatro
	45/67-70
	1.500,00
	X
	
	22
	Cia Energética do Maranhão (06.272.793/0001-84) 
	17/1
	Energia Elétrica de dezembro de 2011
	46/11-14
	73,33
	X
	
	23
	Cia Energética do Maranhão (06.272.793/0001-84) 
	17/1
	Energia Elétrica de dezembro de 2011
	46/15-18
	265,37
	X
	
	24
	Cia Energética do Maranhão (06.272.793/0001-84) 
	17/1
	Energia Elétrica de dezembro de 2011
	46/19-22
	117,72
	X
	
	25
	Cia de Águas e Esgotos do Maranhão (06.274.757/9001-50) 
	17/1
	Águas e esgotos referentes ao mês de novembro/2011. (2) 
	46/23-25
	19,15
		X

	26
	Cia de Águas e Esgotos do Maranhão (06.274.757/9001-50) 
	17/1
	Águas e esgotos referentes ao mês de dezembro de 2011.
	46/26-28
	19,15
	X
	
	27
	Cia Energética do Maranhão (06.272.793/0001-84) 
	17/1
	Energia Elétrica de dezembro de 2011.
	46/29-32
	37,94
	X
	
	28
	J. L. Pereira Lopes (09.026.522/0001-37) 
	7/11
	Serviços funerários. (2) .
	46/33-35
	3.200,00
		X

	29
	J. L. Pereira Lopes (09.026.522/0001-37) 
	20/1
	Serviços funerários
	46/36-37
	4.150,00
	X
	
	30
	J. L. Pereira Lopes (09.026.522/0001-37) 
	4/11
	Serviços funerários. (2) 
	46/38-40
	950,0
		X

	31
	J. L. Pereira Lopes (09.026.522/0001-37) 
	20/1
	Serviços funerários (Refere-se à mesma nota fiscal discriminada no item 29 desta tabela) .
	46/41-42
	4.150,00
		X

	32
	Rotas Turismo - Santos e Coutinho Ltda. (083XXX.090001-XX
	20/1
	Pagamento de viagem da Diretora de Departamento de Políticas de Comunidades Tradicionais, Sra. Maria do Nascimento França Pinho. (4) 
	46/43-46
	1.252,96
		X

	33
	Rotas Turismo - Santos e Coutinho Ltda. (08.376.109/0001-04) 
	20/1
	Pagamento de passagens da Secretária Municipal de Assistência Social, Sra. Flor de Maria Silva; (4) 
	46/47-50
	1.252,96
		X

	34
	Cia Energética do Maranhão (06.272.793/0001-84) 
	17/1
	Energia Elétrica de dezembro de 2011.
	46/51-53
	63,97
	X
	
	35
	Cia Energética do Maranhão (06.272.793/0001-84) 
	31/1
	Energia Elétrica de novembro/2011. (2) 
	46/54-55
	17,15
		X

	36
	Sindicato dos Servidores Públicos Municipal de Alcântara - MA
	31/1
	Contribuição sindical dos servidores da Assistência Social do Município. (3) 
	46/56-58
	610,00
		X

	37
	Maria de Fátima Pereira Cardozo (XXX.311.033-XX) 
	12/1
	Pensão alimentícia.
	46/59-61
	127,62
	X
	
	38
	J. B. Mesquita & Cia. Ltda. (11.462.692/0001-06) 
	6/1
	Aquisição de gêneros alimentícios Essa nota fiscal está desacompanhada dos demais documentos necessários à comprovação da regular liquidação, e consequente pagamento, além de haver sido emitida em período anterior (setembro) ao período abarcado pelo processo (dezembro/2011 a dezembro 2012) .
	46/62-64
	7.813,74
		X

	39
	Cia Energética do Maranhão (06.272.793/0001-84) 
	27/1
	Energia Elétrica de dezembro de 2011.
	46/65-68
	15,63
	X
	
	40
	J. L. Pereira Lopes (09.026.522/0001-37) 
	7/11
	Refere-se à mesma nota fiscal discriminada no item 28 desta tabela, além de referir-se a período anterior (novembro) ao período abarcado pelo processo (dezembro/2011 a dezembro 2012) .
	46/69-71
	3.200,00
		X

				FEVEREIRO/2012 - peças 47-54
				
	41
	Silvana de Jesus Soares Fonseca (XXX.106.193-XX) 
	28/2
	Curso no âmbito do PBV II, para as famílias. (1) 
	47/3-5
	1.300,00
		X

	42
	Elizangela M. Vieira
	2/2
	Palestra junto aos usuários do bolsa Família.
	47/6-10
	1.300,00
	X
	
	43
	Silvana de Jesus Soares Fonseca (XXX.106.193-XX) 
	2/2
	Curso de artesanato.
	47/11-15
	1.600,00
	X
	
	44
	Maria Leocádia Cisne Coutinho (XXX.426.293-XX) 
	16/2
	Locação de imóvel para funcionamento do Conselho Tutelar (janeiro/2012) .
	47/16-18
	500,00
	X
	
	45
	Maria Leocádia Cisne Coutinho (XXX.426.293-XX) 
	27/2
	Locação de imóvel para funcionamento do Conselho Tutelar (fevereiro/2012) .
	47/19-22
	500,00
	X
	
	46
	Cia Energética do Maranhão (06.272.793/0001-84) 
	13/2
	Energia Elétrica de janeiro/2012.
	47/23-25
	49,19
	X
	
	47
	Cia de Águas e Esgotos do Maranhão (06.274.757/9001-50) 
	13/2
	Águas e esgotos referentes ao mês de janeiro/2012.
	47/26-29
	137,40
	X
	
	48
	Neila Mariana Silva Diniz (XXX.119.633-XX) 
	24/2
	Palestra para jovens com o tema 'Juventude e Cidadania'.
	47/34-39
	1.200,00
	X
	
	49
	Silvana de Jesus Soares Fonseca (XXX.106.193-XX) 
	24/2
	Palestra para jovens com o tema 'Juventude e Cidadania'.
	47/40-44
	900,00
	X
	
	50
	Silvana de Jesus Soares Fonseca (XXX.106.193-XX) 
	29/2
	Ação realizada no âmbito do Projovem.
	47/45-49
	1.000,00
	X
	
	51
	Pericles Augusto Almeida Rocha (XXX.503.263-XX) 
	16/2
	Locação de imóvel (Rua das Mercês, S/N, Centro, onde funciona o CRAS) , referente aos meses de janeiro e fevereiro/2012.
	47/63-65
	2.180,00
	X
	
	52
	Carlos Sergio Sousa Canindé  (XXX.334.483-XX) 
	3/2
	Monitor de Capoeira do Programa de Atenção Integral a Família - PAIF, relativo ao mês de janeiro/2012.
	47/66 e 48/1-3
	950,00
	X
	
	53
	Bruno Wellington Santos de Carvalho (XXX.811.393-XX) 
	3/2
	Monitor do coral infantil do Programa de Atenção Integral à Família - PAIF, relativo ao mês de janeiro/2012.
	48/4-7
	1.500,00
	X
	
	54
	Silvana de Jesus Soares Fonseca (XXX.106.193-XX) 
	12/2
	Oficina de teatro e bonecos no âmbito do CRAS.
	48/8-10
	1.500,00
	X
	
	55
	Pericles Augusto Almeida Rocha (XXX.503.263-XX) 
	27/2
	Locação de imóvel (Rua das Mercês, S/N, Centro, onde funciona o CRAS) , referente ao mês de fevereiro/2012. Pagamento em duplicidade, pois o mês de fevereiro já foi pago, conforme item 51.
	48/11-14
	1.090,00
		X

	56
	Cia Energética do Maranhão (06.272.793/0001-84) 
	28/2
	Energia Elétrica de janeiro/2012.
	48/21-23
	107,80
	X
	
	57
	Pericles Augusto Almeida Rocha (XXX.503.263-XX) 
	16/2
	Locação de imóvel (Rua das Mercês, S/N, Centro, onde funciona o CRAS) , referente ao mês de dezembro de 2011. O comprovante de pagamento é o mesmo constante da peça 47, p. 63-65 (item 51 desta tabela) , que supostamente refere-se aos meses de janeiro e fevereiro/2012 motivo por que não pode ser aceito como comprovação da despesa.
	48/28-30
	1.090,00
		X

	58
	Vanessa Silva Oliveira (XXX.103.113-XX) 
	2/2
	Técnica de Serviços Sociais do Centro de Referência da Assistência Social - CRAS Volante, relativo ao mês de novembro/2011. Refere-se a período anterior (novembro) ao período abarcado pelo processo (dezembro/2011 a dezembro 2012) . (2) 
	48/32-35
	2.000,00
		X

	59
	Maria Tatiane Isabel Dourado Moreira (XXX.381.857-XX) 
	2/2
	Agente Administrativo do CRAS VOLANTE, relativo ao mês de novembro/2011. Refere-se a período anterior (novembro) ao período abarcado pelo processo (dezembro/2011 a dezembro 2012) . (2) 
	48/36-40
	500,00
		X

	60
	Luciana Cunha Barros Lima (XXX.310.403-XX) 
	2/2
	Assistente Social do CRAS, relativo ao mês de dezembro de 2011. (4) 
	48/41-45
	1.600,00
		X

	61
	Deyse Soares de Melo (664 100.103-20) 
	2/2
	Psicóloga do CRAS, relativo ao mês de dezembro de 2011.
	48/46-50
	1.600,00
	X
	
	62
	Carlos Sergio Sousa Canindé  (XXX.334.483-XX) 
	2/2
	Monitor de Capoeira do Programa de Atenção Integral a Família - PAIF, relativo ao mês de dezembro de 2011.
	48/51-54
	850,00
	X
	
	63
	Bruno Wellington Santos de Carvalho (XXX.811.393-XX) 
	2/2
	Monitor do coral infantil do Programa de Atenção Integral à Família - PAIF, relativo ao mês de dezembro de 2011.
	48/55-58
	900,00
	X
	
	64
	Vanessa Silva Oliveira (XXX.103.113-XX) 
	2/2
	Assistente Social do CRAS volante, relativo ao mês de dezembro de 2011. Embora o recibo de peça 48, p. 60, faça menção a serviços prestados em dezembro/2012, todos os demais documentos referem-se a dezembro de 2011, motivo por que deve ser aceito como comprovante da despesa que especifica.
	48/59-62
	2.000,00
	X
	
	65
	Maria Tatiane Isabel Dourado Moreira (XXX.381.857-XX) 
	7/2
	Agente Administrativo do CRAS VOLANTE, relativo ao mês de dezembro de 2011.
	48/63-66
	500,00
	X
	
	66
	Alcione do Nascimento Ramos (XXX.702.453-XX) 
	28/2
	05 (cinco) diárias como Coordenadora do Programa de Erradicação ao Trabalho Infantil-Peti, em viagem à zona rural do município, a serviço da Secretaria de Assistência Social.
	49/1-4
	150,00
	X
	
	67
	Maria do Espírito Santo Maravilha de Sousa (XXX.688.903-XX) 
	28/2
	03 (três) diárias como merendeira do Programa de Erradicação ao Trabalho Infantil-Peti, em viagem à zona rural do município, a serviço da Secretaria de Assistência Social.
	49/5-8
	90,00
	X
	
	68
	Maria de Fátima Pinheiro Araújo (XXX.259.103-XX) 
	28/2
	03 (três) diárias como merendeira do Programa de Erradicação ao Trabalho Infantil-Peti, em viagem à zona rural do município, a serviço da Secretaria de Assistência Social.
	49/9-12
	90,00
	X
	
	69
	J. B. Mesquita & Cia (11.462.692/0001-06) 
	16/2
	Gêneros Alimentícios.
	49/13-17
	12.143,30
	X
	
	70
	Neudson Henrique Lopes Abreu (XXX.105.853-XX) 
	23/2
	Serviços prestados com ação social realizada no âmbito do Peti com crianças.
	49/18-22
	900,00
	X
	
	71
	Maria Rita Serra Matos (XXX.307.403-XX) 
	9/2
	Serviços no planejamento das ações a serem implantadas em 2012.
	49/23-28
	1.200,00
	X
	
	72
	Cia Energética do Maranhão (06.272.793/0001-84) 
	13/2
	Energia Elétrica de janeiro/2012.
	49/41-43
	57,23
	X
	
	73
	Maria da Glória de Sales (XXX.255.531-XX) 
	15/2
	Locação de um imóvel, onde funciona o Programa Erradicação Infantil, relativo ao mês de novembro/2011. Além de o recibo não especificar o endereço do imóvel, refere-se a período anterior (novembro/2011) ao período abarcado pelo processo (dezembro/2011 a dezembro 2012) .
	49/57-59
	600,00
		X

	74
	Catarina de Sena Rodrigues Gusmão (XXX.100.383-XX) 
	15/2
	Aluguel de imóvel localizado na rua de baixo, s/n, no povoado de Oitiua, onde funciona o Programa de Erradicação do Trabalho Infantil - Peti) , relativo ao mês de novembro/2011. Refere-se a período anterior (novembro/2011) ao período abarcado pelo processo (dezembro/2011 a dezembro 2012) . (2) 
	49/60-62
	300,00
		X

	75
	Maria da Glória de Sales (XXX.255.531-XX) 
	27/2
	Locação de um imóvel, onde funciona o Programa Erradicação Infantil, relativo ao mês de dezembro/2011.
	49/63-65
	600,00
	X
	
	76
	Alcione do Nascimento Ramos (XXX.702.453-XX) 
	2/2
	Coordenadora do Programa de Erradicação ao Trabalho Infantil-Peti, relativo ao mês de dezembro de 2011.
	49/66 e 50/1-4
	705,00
	X
	
	77
	Gisele Chagas Sá (XXX.419.693-XX) 
	2/2
	Monitora do PETI, relativa ao Mês de dezembro de 2011.
	50/5-9
	515,00
	X
	
	78
	Marizete do Espirito Santo Serejo (XXX.511.173-XX) 
	2/2
	Monitora do PETI, referente ao mês de dezembro de 2011.
	50/10-14
	515,00
	X
	
	79
	Jocilene Santos Lemos (XXX.531.923-XX) 
	2/2
	Monitora do PETI, referente ao mês de dezembro de 2011.
	50/15-19
	515,00
	X
	
	80
	Joina Silva Anjos Diniz (XXX.078.442-XX) 
	2/2
	Monitora do PETI, referente ao mês de dezembro de 2011.
	50/20-24
	515,00
	X
	
	81
	Janilton Pereira (XXX.185.033-XX) 
	2/2
	Monitor do PETI, referente ao mês de dezembro de 2011.
	50/25-27
	515,00
	X
	
	82
	Safyra Kelya Pereira Brito (XXX.933.983-XX
	2/2
	Monitora do PETI, referente ao mês de dezembro de 2011.
	50/28-32
	515,00
	X
	
	83
	Josineia Ferreira Silva (XXX.256.713-XX) 
	2/2
	Merendeira do Peti, referente ao Mês de dezembro de 2011.
	50/33-37
	500,00
	X
	
	84
	Felicidade das Graças Lemos (XXX.519.523-XX) 
	2/2
	Merendeira do Peti, referente ao Mês de dezembro de 2011.
	50/38-42
	500,00
	X
	
	85
	Maria do Espírito Santo Maravilha de Sousa (XXX.688.903-XX) 
	2/2
	Merendeira do Peti, referente ao Mês de dezembro de 2011.
	50/43-47
	500,00
	X
	
	86
	Maria de Fátima Pinheiro Araújo (XXX.259.103-XX) 
	2/2
	Merendeira do Peti, referente ao Mês de dezembro de 2011.
	50/48-52
	500,00
	X
	
	87
	Alexandrina da C. Araújo Lopes e outros
	9/2
	Pagamento do salário de diversos servidores da Secretaria de Assistência Social, referente ao mês de janeiro/2012. (4) 
	50/53-57
	9.078,63
		X

	88
	Flor de Maria Silva (XXX.015.503-XX) 
	8/2
	02 (duas) diárias como Secretária de Assistência Social, quando em viagem a Pinheiro - MA. (4) 
	50/58-62
	400,00
		X

	89
	Maria do Nascimento França Pinho (779.523.403/87) 
	8/2
	02 (duas) diárias como Diretora do Departamento de Políticas de Comunidade Tradicionais, em viagem a São Luís - MA. (4) 
	50/63-66
	200,00
		X

	90
	Darlene Francisca Rodrigues Silva (XXX.368.803-XX) 
	13/2
	02 diárias como Diretora do Departamento de Proteção Básico Social, em viagem a Pinheiro-MA. (4) 
	51/1-4
	200,00
		X

	91
	Darlene Francisca Rodrigues Silva (XXX.368.803-XX) 
	13/2
	06 (seis) diárias como diretora do Departamento de Proteção Básico Social, em viagem a Pinheiro-MA. (4) 
	51/5-8
	600,00
		X

	92
	Maria do Nascimento França Pinho (779.523.403/87) 
	28/2
	02 (duas) diárias como Diretora do Departamento de Políticas de Comunidade Tradicionais, em viagem a Pinheiro - MA. (4) 
	51/9-12
	200,00
		X

	93
	Lenite Correia Laite (XXX.886.893-XX) 
	28/2
	02 (duas) diárias como Diretora do Departamento de Capacitação Profissional, em viagem a São Luís -MA. (4) 
	51/13-16
	200,00
		X

	94
	Maxima de Fátima Araújo Ferreira (n/c) 
	28/2
	03 (três) diárias como operacional de serviços diversos, em viagem à zona rural do Município. À peça 50, p. 57, consta o nome dessa senhora como servidora da Secretaria de Assistência Social. (4) 
	51/17-20
	90,00
		X

	95
	Camila dos Santos Serejo (XXX.322.123-XX) 
	28/2
	05 (cinco) diárias como coordenadora da brinquedoteca, em viagem na zona rural do município.
	51/21-24
	150,00
	X
	
	96
	Eliane Aparecida Melo Neves (XXX.167.493-XX) 
	28/2
	04 (quatro) diárias como Orientadora do Projovem, em viagem à zona rural do município, a serviço da Secretaria Municipal de Assistência Social.
	51/25-28
	120,00
	X
	
	97
	Flor de Maria Silva (XXX.015.503-XX) 
	28/2
	02 (duas) diárias como Secretária de Assistência Social, em viagem a São Luís - MA. (4) 
	51/29-32
	400,00
		X

	98
	Joana Silva Mendes (n/c) 
	16/2
	Locação de imóvel destinado na Avenida Anel do Contorno, onde funciona o CREAS, referente ao mês de janeiro/2012.
	51/34-36
	545,00
	X
	
	99
	João do Carmo Soares Costa (XXX.962.383-XX) 
	27/2
	Locação de imóvel, localizado na Rua das Mercês, n° 400-Centro, onde funciona a Secretaria Municipal de Assistência Social deste Município, referente ao mês de janeiro/2012.
	51/37-39
	545,00
	X
	
	100
	José de Jesus Silva Tinoco (n/c) 
	3/2
	Serviços prestados em ação para implementação do sistema único da assistência social, referente ao mês de janeiro/2012.
	51/40-44
	1.700,00
	X
	
	101
	Adriano do Nascimento Alves (XXX.657.203-XX) 
	13/2
	Capacitação de coordenação de equipe técnica que trabalha no âmbito da assistência social.
	51/45-49
	1.500,00
	X
	
	102
	Maria Tatiane Isabel Dourado Moreira (XXX.381.857-XX) 
	2/2
	Digitadora do Programa Bolsa Família do Município, relativo ao mês de janeiro/2012.
	51/50-53
	650,00
	X
	
	103
	Josedna Ferreira Soares (XXX.753.563-XX) 
	2/2
	Digitadora do Programa Bolsa Família do Município, relativo ao mês de janeiro/2012.
	51/54-57
	650,00
	X
	
	104
	Jedivam Coelho (XXX.292.693-XX) 
	2/2
	Visitador do Programa Bolsa Família, referente ao mês de janeiro/2012.
	51/58-61
	650,00
	X
	
	105
	Gioseanny de Souza Brito Pinheiro (XXX.560.833-XX) 
	2/2
	Coordenadora de Dança, referente ao mês de janeiro/2012.
	51/62-65
	600,00
	X
	
	106
	Sanaya Ferreira Leitão (XXX.384.443-XX) 
	2/2
	Cadastradora do Programa Bolsa Família, referente ao mês de janeiro/2012.
	51/66 e 52/1-3
	650,00
	X
	
	107
	Karoline Parrião Rodrigues (XXX.737.183-XX) 
	2/2
	Assessoria técnica dos Programa Sociais durante o mês de janeiro/2012.
	52/4-7
	1.500,00
	X
	
	108
	Raimundo Nonato Ramos (378.565 843-68) 
	2/2
	Coordenador do Programa Bolsa Família, referente ao mês de janeiro/2012.
	52/8-11
	810,00
	X
	
	109
	Miriam da Paz Leitão (XXX.803.243-XX) 
	2/2
	Brinquedista do Parquinho da Secretaria Municipal de Assistência Social, referente ao mês de janeiro/2012.
	52/12-15
	500,00
	X
	
	110
	Conceição de Maria Diniz (XXX.961.123-XX) 
	2/2
	Brinquedista do parquinho da Secretaria Municipal de Assistência Social em janeiro 2012.
	52/16-19
	500,00
	X
	
	111
	Deyse Soares de Melo (664 100.103-20) 
	2/2
	Psicóloga do CREAS, relativo ao mês de janeiro/2012.
	52/20-23
	1.500,00
	X
	
	112
	Luciana Cunha Barros Lima (XXX.310.403-XX) 
	2/2
	Assistente Social do CREAS, relativo ao mês de janeiro/2012. (4) 
	52/24-27
	1.500,00
		X

	113
	Silvana de Jesus Soares Fonseca (XXX.106.193-XX) 
	6/2
	Capacitação com famílias do Bolsa Família.
	52/28-30
	2.000,00
	X
	
	114
	Joana Silva Mendes (n/c) 
	16/2
	Locação de imóvel destinado na Avenida Anel do Contorno, onde funciona o CREAS, referente ao mês de fevereiro/2012.
	52/32-35
	545,00
	X
	
	115
	Cia Energética do Maranhão (06.272.793/0001-84) 
	13/2
	Energia Elétrica de janeiro/2012.
	52/48-50
	212,92
	X
	
	116
	Cia de Águas e Esgotos do Maranhão (06.274.757/9001-50) 
	13/2
	Águas e esgotos referentes ao mês de janeiro/2012.
	52/51-53
	157,12
	X
	
	117
	João do Carmo Soares Costa (XXX.962.383-XX) 
	15/2
	Locação de imóvel, localizado na Rua das Mercês, n° 400-Centro, onde funciona a Secretaria Municipal de Assistência Social deste Município, referente ao mês de dezembro de 2011.
	53/8-10
	545,00
	X
	
	118
	Maxima de Fátima Araújo Ferreira (XXX.230.963-XX) 
	27/2
	Orientadora do Programa Projovem Adolescente, vinculado à Secretaria Municipal de Assistência Social, referente ao mês de dezembro de 2011. À peça 50, p. 57, consta o nome dessa senhora como servidora da Secretaria de Assistência Social. (4) 
	53/11-15
	900,00
		X

	119
	Jessica Silva Pinho dos Santos (n/c) 
	27/2
	Orientadora do Programa Projovem Adolescente, referente aos meses de novembro e dezembro de 2011. Acolhimento apenas da metade do valor, pois o mês de novembro/2011 refere-se a período anterior ao período abarcado pelo processo (dezembro/2011 a dezembro 2012) . (2) 
	53/16-20
	450,00
 (900,00) 
	X
	
	120
	Sâmia Marcia Coelho Sá (XXX.660.943-XX) 
	27/2
	Orientadora do Projovem Adolescente, vinculado à Secretaria Municipal de Assistência, relativo aos meses de novembro e dezembro de 2011. Acolhimento apenas da metade do valor, pois o mês de novembro/2011 refere-se a período anterior ao período abarcado pelo processo (dezembro/2011 a dezembro 2012) . (2) 
	53/21-25
	450,00
 (900,00) 
	X
	
	121
	Rosinete Diniz (XXX.615.263-XX) 
	27/2
	Orientadora do Programa Projovem Adolescente, vinculado à Secretaria Municipal de Assistência Social, relativo aos meses de novembro e dezembro de 2011. Acolhimento apenas da metade do valor, pois o mês de novembro/2011 refere-se a período anterior ao período abarcado pelo processo (dezembro/2011 a dezembro 2012) . (2) 
	53/26-30
	450,00
 (900,00) 
	X
	
	122
	Kissylla Raellly Monteiro Mendes (XXX.452.393-XX) 
	27/2
	Orientadora do Programa Projovem Adolescente, vinculado à Secretaria Municipal de Assistência Social, relativo aos meses de novembro e dezembro de 2011. Acolhimento apenas da metade do valor, pois o mês de novembro/2011 refere-se a período anterior ao período abarcado pelo processo (dezembro/2011 a dezembro 2012) . (2) 
	53/31-35
	450,00
 (900,00) 
	X
	
	123
	Joyce Keylle Leitão Mendes (XXX.538.043-XX) 
	27/2
	Orientadora do Programa Projovem Adolescente, vinculado à Secretaria Municipal de Assistência Social, relativo aos meses de novembro e dezembro de 2011. Acolhimento apenas da metade do valor, pois o mês de novembro/2011 refere-se a período anterior ao período abarcado pelo processo (dezembro/2011 a dezembro 2012) . (2) 
	53/36-40
	450,00
 (900,00) 
	X
	
	124
	Silvanete Oliveira da Silva (XXX.586.363-XX) 
	27/2
	Orientadora do Programa Projovem Adolescente, vinculado à Secretaria Municipal de Assistência Social, relativo aos meses de novembro e dezembro de 2011. Acolhimento apenas da metade do valor, pois o mês de novembro/2011 refere-se a período anterior ao período abarcado pelo processo (dezembro/2011 a dezembro 2012) . (2) 
	53/41-45
	450,00
 (900,00) 
	X
	
	125
	Eliane Aparecida Melo Neves (XXX.167.493-XX) 
	27/2
	Orientadora do Programa Projovem Adolescente, vinculado à Secretaria Municipal de Assistência Social, relativo aos meses de novembro e dezembro de 2011. Acolhimento apenas da metade do valor, pois o mês de novembro/2011 refere-se a período anterior ao período abarcado pelo processo (dezembro/2011 a dezembro 2012) . (2) 
	53/46-50
	650,00
 (1.300,00) 
	X
	
	126
	A. H. V. Dos Santos Comércio - ME (05.592.165/0001-13) 
	16/2
	Gêneros alimentícios. A nota fiscal de p. 53, foi emitida em 12/11/2009, O comprovante de transferência eletrônica de p. 55 é no valor de R$ 15.818,66. O fato gerador não está contemplado no período abarcado nesta prestação de contas. O valor deve ser impugnado pela totalidade da transferência por não atender aos arts. 62 e 63, da Lei 4.320/1964.
	53/51-55
	15.818,66
		X

	126.1
	Sindicato dos Servidores Públicos Municipal de Alcântara - MA
	10/2
	Contribuição sindical dos servidores da Assistência Social do Município. Foi considerado o valor efetivamente transferido (R$ 605,00) , p. 58, e não o valor constante da ordem de pagamento (p. 56) e da guia de repasse (p. 57) , no valor de R$ 30,00. (3) 
	53/56-59
	605,00
		X

	127
	Maria de Fátima Pereira Cardozo (XXX.311.033-XX) 
	24/2
	Pensão alimentícia referente ao mês de janeiro/2012.
	53/61-63
	136,55
	X
	
	128
	Maria de Fátima Pereira Cardozo (XXX.311.033-XX) 
	24/2
	Pensão alimentícia referente ao mês de fevereiro/2012.
	53/64-66
	134,69
	X
	
				MARÇO/2012 - peças 55/60
				
	129
	Neudson Henrique Lopes Abreu (XXX.105.853-XX) 
	15/3
	Serviços prestados com ação socioassistencial realizada no âmbito do SUAS.
	53/48-52
	1.300,00
	X
	
	130
	Rosinete Diniz (XXX.615.263-XX) 
	2/3
	Orientadora do Programa Projovem Adolescente. (1) 
	55/54-57
	600,00
		X

	131
	Silvana de Jesus Soares Fonseca (XXX.106.193-XX) 
	13/3
	Ação socioassistencial aos jovens do Projovem.
	55/60-63
	800,00
	X
	
	132
	Silvana de Jesus Soares Fonseca (XXX.106.193-XX) 
	24/3
	Palestra no âmbito do Projovem.
	55/64-67
	1.000,00
	X
	
	133
	Silvana de Jesus Soares Fonseca (XXX.106.193-XX) 
	24/3
	Ação socioeducativa no âmbito do Peti..
	55/68-71
	1.200,00
	X
	
	134
	Elizangela M. Vieira (n/c) 
	14/3
	Palestra junto aos usuários do Bolsa Família.
	55/72-76
	1.200,00
	X
	
	135
	Maria Leocádia Cisne Coutinho (XXX.426.293-XX) 
	21/3
	Locação de imóvel na rua Mercês s/nº , Centro, para funcionamento do Conselho Tutelar (março/2012) .
	55/77-80
	500,00
	X
	
	136
	Cia Energética do Maranhão (06.272.793/0001-84) 
	14/3
	Energia Elétrica de fevereiro/2012.
	55/82-84
	50,53
	X
	
	137
	Cia Energética do Maranhão (06.272.793/0001-84) 
	16/3
	Energia Elétrica de fevereiro/2012.
	55/85-87
	137,40
	X
	
	138
	Cia Energética do Maranhão (06.272.793/0001-84) 
	28/3
	Energia Elétrica de março/2012.
	55/89-90 e
56/1-2
	43,74
	X
	
	139
	Rosinete Diniz (XXX.615.263-XX) 
	15/3
	Orientadora do Programa Projovem Adolescente, referente aos meses de janeiro e fevereiro 2012
	56/3-7
	1.000,00
	X
	
	140
	Kissylla Raellly Monteiro Mendes (XXX.452.393-XX) 
	15/3
	Orientadora do Programa Projovem Adolescente, referente ao mês de Janeiro/2012.
	56/8-12
	500,00
	X
	
	141
	Sâmia Marcia Coelho Sá (XXX.660.943-XX) 
	15/3
	Orientadora do Projovem Adolescente, referente aos meses de janeiro e fevereiro/2012. 
	56/13-17
	1.000,00
	X
	
	142
	Jessica Silva Pinho dos Santos (n/c) 
	15/3
	Orientadora do Programa Projovem Adolescente, referente aos meses de janeiro e fevereiro/2012.
	56/18-22
	1.000,00
	X
	
	143
	Maxima Fátima A. Ferreira (XXX.230.963-XX) 
	15/3
	Orientadora do Programa Projovem Adolescente, referente aos meses de janeiro e fevereiro/2012. À peça 50, p. 57, consta o nome dessa senhora como servidora da Secretaria de Assistência Social. (4) 
	56/23-27
	1.000,00
		X

	144
	Joyce Keylle Leitão Mendes (XXX.538.043-XX) 
	15/3
	Orientadora do Programa Projovem Adolescente, referente aos meses de janeiro e fevereiro/2012.
	56/28-32
	1.000,00
	X
	
	145
	Silvanete Oliveira da Silva (XXX.586.363-XX) 
	15/3
	Orientadora do Programa Projovem Adolescente, referente aos meses de janeiro e fevereiro/2012.
	56/33-37
	1.000,00
	X
	
	146
	Eliane Aparecida Melo Neves (XXX.167.493-XX) 
	15-3
	Coordenadora do Programa Projovem Adolescente, referente aos meses de janeiro e fevereiro/2012. 
	56/38-42
	1.500,00
	X
	
	147
	Marlene Costa Pereira (XXX.555.963-XX) 
	14/3
	Palestra para os jovens do Projovem.
	56/43-48
	2.000,00
	X
	
	148
	Joel das Merces P. Silva Junior (713.449.853- 00) 
	23/3
	Ação sócio-educativa-cultural junto aos usuários do Bolsa Família.
	56/49-54
	2.000,00
	X
	
	149
	Cia Energética do Maranhão (06.272.793/0001-84) 
	14/3
	Energia Elétrica de março/2012.
	56/64-66
	83,14
	X
	
	150
	Pericles Augusto Almeida Rocha (XXX.503.263-XX) 
	21/3
	Locação de imóvel na Rua das Mercês, S/N, Centro, onde funciona o CRAS, referente ao mês de março/2012.
	56/67-70
	1.090,00
	X
	
	151
	Bruno Wellington Santos de Carvalho (XXX.811.393-XX) 
	29/3
	Monitor do coral infantil do Programa de Atenção Integral à Família - PAIF, referente ao mês de março/2012.
	56/71-75
	1.500,00
	X
	
	152
	Carlos Sergio Sousa Canindé  (XXX.334.483-XX) 
	29/3
	Monitor de Capoeira do Programa de Atenção Integral a Família - PAIF, relativo ao mês de março/2012.
	56/76-80
	950,00
	X
	
	153
	Cia Energética do Maranhão (06.272.793/0001-84) 
	28/3
	Energia Elétrica de março/2012.
	56/88-91
	104,65
	X
	
	154
	Maria da Glória de Sales (XXX.255.531-XX) 
	21/3
	Locação de um imóvel, onde funciona o Programa Erradicação Infantil, relativo ao mês de janeiro/2012.
	56/92-94
	600,00
	X
	
	155
	Alcione do Nascimento Ramos (XXX.702.453-XX) 
	9/3
	Coordenadora do Programa de Erradicação ao Trabalho Infantil-PETI, referente ao mês de janeiro/2012.
	56/95-99
	800,00
	X
	
	156
	Marizete do Espirito Santo Serejo (XXX.511.173-XX) 
	9/3
	Monitora do PETI, referente ao mês de janeiro/2012.
	56/100-104
	605,00
	X
	
	157
	Safyra Kelya Pereira Brito (XXX.933.983-XX) 
	9/3
	Monitora do PETI, referente ao mês de janeiro/2012.
	56/105-106 e 57/1-2
	605,00
	X
	
	158
	Maria do Espírito Santo Maravilha de Sousa (XXX.688.903-XX) 
	9/3
	Merendeira do PETI, referente ao mês de janeiro/2012.
	57/3-7
	550,00
	X
	
	159
	Janilton Pereira (XXX.185.033-XX) 
	9/3
	Monitor do PETI, referente ao mês de janeiro/2012.
	57/8-12
	605,00
	X
	
	160
	Maria de Fátima Pinheiro Araújo (XXX.259.103-XX) 
	9/3
	Merendeira do PETI, referente ao mês de janeiro/2012.
	57/13-17
	550,00
	X
	
	161
	Josineia Ferreira Silva (XXX.256.713-XX) 
	9/3
	Merendeira do PETI, referente ao mês de janeiro/2012.
	57/18-22
	550,00
	X
	
	162
	Felicidade das Graças Lemos (XXX.519.523-XX) 
	20/3
	Merendeira do PETI, referente ao mês de janeiro/2012.
	57/23-27
	550,00
	X
	
	163
	Joina Silva Anjos Diniz (XXX.078.442-XX) 
	20/3
	Monitora do PETI, referente ao mês de janeiro/2012.
	57/28-32
	605,00
	X
	
	164
	Cia Energética do Maranhão (06.272.793/0001-84) 
	14/3
	Energia Elétrica de fevereiro/2012.
	57/33-34
	43,14
	X
	
	165
	Catarina de Sena Rodrigues Gusmão (XXX.100.383-XX) 
	21/3
	Aluguel de imóvel localizado na rua de baixo, s/n, no povoado de Oitiua, onde funciona o Programa de Erradicação do Trabalho Infantil - PETI, relativo ao mês de dezembro de 2011.
	57/35-37
	545,00
	X
	
	166
	Lusio Pinho Diniz (XXX.100.383-XX) 
	21/3
	Aluguel de imóvel localizado no Peru, para funcionamento do PETI referente ao mês de dezembro de 2011.
	57/38-40
	300,00
	X
	
	167
	Alexandrina da C. Araújo Lopes e outros
	12/3
	Pagamento do salário de diversos servidores da Secretaria de Assistência Social, referente ao mês de fevereiro/2012. (4) 
	57/41-45
	8.945,11
		X

	168
	Jocilene Santos Lemos (XXX.531.923-XX) 
	2/3
	03 (três) diárias como monitora do PETI, em viagem à zona rural do município.
	57/46-49
	90,00
	X
	
	169
	Safyra Kelya Pereira Brito (XXX.933.983-XX) 
	2/3
	03 (três) diárias como monitora do PETI, em viagem à zona rural do município.
	57/50-53
	90,00
	X
	
	170
	Gisele Chagas Sá (XXX.419.693-XX) 
	2/3
	04 (quatro) diárias como monitora do PETI, em viagem à zona rural do município.
	57/54-57
	120,00
	X
	
	171
	Marizete do Espirito Santo Serejo (XXX.511.173-XX) 
	2/3
	03 (três) diárias como monitora do PETI, em viagem à zona rural do município.
	57/58-61
	90,00
	X
	
	172
	Ana Lúcia Cunha Barros Lima (XXX.985.483-XX) 
	23/3
	Curso de decopagem para as mães vinculadas ao PETI.
	57/62-67
	1.500,00
	X
	
	173
	Alexandrina da C. Araújo Lopes e outros
	30/3
	Pagamento do salário de diversos servidores da Secretaria de Assistência Social, referente ao mês de março/2012. A nota de empenho 330065 (peça 57, p. 84) está desacompanhada da especificação dos servidores pagos com esses valores, bem como das respectivas transferências dos numerários. Também se refere a despesas vedadas pelo Decreto 7788/2012. (4) 
	57/84
	9.694,67
		X

	174
	Flor de Maria Silva (XXX.015.503-XX) 
	5/3
	02 (duas) diárias como Secretária de Assistência Social, em viagem a São Luís - MA. (4) 
	57/85-88
	400,00
		X

	175
	Rosinete Diniz (XXX.615.263-XX) 
	2/3
	01 (uma) diária como orientadora do Programa Projovem, em viagem à zona rural do município.
	57/89-92
	30,00
	X
	
	176
	Maria Tatiane Isabel Dourado Moreira (XXX.381.857-XX) 
	2/3
	05 (cinco) diárias como digitadora do Programa Bolsa Família, em viagem à zona rural do município.
	57/93-96
	150,00
	X
	
	177
	Josedna Ferreira Soares (XXX.753.563-XX) 
	2/3
	01 (uma) diária como digitadora do Programa Bolsa Família, em viagem à zona rural do município.
	57/97-100
	30,00
	X
	
	178
	Jedivam Coelho (XXX.292.693-XX) 
	2/3
	01 (uma) diária como Visitador do Programa Bolsa Família, em viagem à zona rural do município. Embora a nota de empenho (p. 101) mencione 5 diárias, o recibo e o valor referem-se a 1 (uma) diária, que assim será considerada na prestação de contas.
	57/101-104
	30,00
	X
	
	179
	Joyce Keylle Leitão Mendes (XXX.538.043-XX) 
	2/3
	03 (três) diárias como orientadora do Programa Projovem Adolescente, em viagem à zona rural do município.
	57/105-108
	90,00
	X
	
	180
	Silvanete Oliveira da Silva (XXX.586.363-XX) 
	2/3
	01 (uma) diária como orientadora do Programa Projovem Adolescente, em viagem à zona rural do município.
	57/109-110 e 58/1-2
	30,00
	X
	
	181
	Sâmia Marcia Coelho Sá (XXX.660.943-XX) 
	15/3
	03 (três) diárias como orientadora do Programa Projovem Adolescente, em viagem à zona rural do município. 
	58/3-5
	90,00
	X
	
	182
	Sanaya Ferreira Leitão (XXX.384.443-XX) 
	2/3
	02 (duas) diárias como cadastradora do Bolsa Família, em viagem à zona rural do município.
	58/6-9
	60,00
	X
	
	183
	Jedivam Coelho (XXX.292.693-XX) 
	2/3
	04 (quatro) diárias como Visitador do Programa Bolsa Família, em viagem a São Luís.
	58/10-13
	280,00
	X
	
	184
	Josedna Ferreira Soares (XXX.753.563-XX) 
	6/3
	04 (quatro) diárias como digitadora do Programa Bolsa Família, em viagem a São Luís, para participar de capacitação.
	58/14-17
	280,00
	X
	
	185
	Josedna Ferreira Soares (XXX.753.563-XX) 
	6/3
	04 (quatro) diárias como digitadora do Programa Bolsa Família, em viagem a São Luís, para participar de capacitação.
	58/18-20
	280,00
	X
	
	186
	Flor de Maria Silva (XXX.015.503-XX) 
	7/3
	02 (duas) diárias como Secretária de Assistência Social, em viagem a Santa Helena - MA. (4) 
	58/21-24
	400,00
		X

	187
	Lenite Correia Laite (XXX.886.893-XX) 
	7/3
	03 (três) diárias como Diretora do Departamento de Capacitação Profissional, em viagem a Santa Helena -MA. (4) 
	58/25-28
	300,00
		X

	188
	Maria do Nascimento França Pinho (779.523.403/87) 
	8/3
	01 (uma) diária como Diretora do Departamento de Políticas de Comunidade Tradicionais, em viagem a São Luís - MA. (4) 
	58/29-33
	100,00
		X

	189
	Maria Tatiane Isabel Dourado Moreira (XXX.381.857-XX) 
	19/3
	08 (oito) diárias como digitadora do Programa Bolsa Família, em viagem à zona rural do município.
	58/34-37
	560,00
	X
	
	190
	Maria do Nascimento França Pinho (779.523.403/87) 
	27/3
	02 (duas) diárias como Diretora do Departamento de Políticas de Comunidade Tradicionais, em viagem a São Luís - MA. (4) 
	58/38-41
	200,00
		X

	191
	Flor de Maria Silva (XXX.015.503-XX) 
	27/3
	02 (duas) diárias como Secretária de Assistência Social, em viagem a São Luís - MA. (4) 
	58/42-45
	400,00
		X

	192
	Maria Tatiane Isabel Dourado Moreira (XXX.381.857-XX) 
	27/3
	02 (duas) diárias como digitadora do Programa Bolsa Família, em viagem a São Luís - MA.
	58/46-49
	140,00
	X
	
	193
	Lenite Correia Laite (XXX.886.893-XX) 
	27/3
	03 (três) diárias como Diretora do Departamento de Capacitação Profissional, em viagem a São Luís -MA. (4) 
	58/50-53
	300,00
		X

	194
	João Henrique Fonseca Lobato (XXX.659.143-XX) 
	28/3
	03 (três) diárias como motorista, em viagem a São Luís - MA. À peça 50, p. 56, consta o nome desse senhor como servidor da Secretaria de Assistência Social. (4) 
	58/54-57
	210,00
		X

	195
	Deyse Soares de Melo (664 100.103-20) 
	28/3
	03 (três) diárias como Psicóloga do CRAS.
	58/58-61
	300,00
	X
	
	196
	Gisele Chagas Sá (XXX.419.693-XX) 
	28/3
	03 (três) diárias como monitora do PETI.
	58/62-65
	210,00
	X
	
	197
	V. M. Barros Comércio e Representação (41.623.893/0001-09) 
	28/3
	Materiais médicos.
	58/67-71
	5.665,02
	X
	
	198
	João do Carmo Soares Costa (XXX.962.383-XX) 
	21/3
	Locação de imóvel, localizado na Rua das Mercês, n° 400-Centro, onde funciona a Secretaria Municipal de Assistência Social deste Município, referente ao mês de fevereiro/2012.
	58/72-74
	545,00
	X
	
	199
	Maria Barbara Rodrigues Silva (n/c) 
	20/3
	Palestras realizadas com as famílias do Programa Bolsa Família.
	58/75-80
	1.500,00
	X
	
	200
	Joana Silva Mendes (n/c) 
	21/3
	Locação de imóvel destinado na Avenida Anel do Contorno, onde funciona o CRAS, referente ao mês de março/2012.
	58/81-84
	545,00
	X
	
	201
	Maria Tatiane Isabel Dourado Moreira (XXX.381.857-XX) 
	12/3
	Digitadora do Programa Bolsa Família do Município, relativo ao mês de fevereiro/2012.
	58/85-88
	650,00
	X
	
	202
	Raimundo Nonato Ramos (378.565 843-68) 
	12/3
	Coordenador do Programa Bolsa Família, referente ao mês de fevereiro/2012.
	58/89-92
	810,00
	X
	
	203
	Jedivam Coelho (XXX.292.693-XX) 
	12/3
	Visitador do Programa Bolsa Família, referente ao mês de fevereiro/2012.
	58/93-95 e 59/1-1
	650,00
	X
	
	204
	Josedna Ferreira Soares (XXX.753.563-XX) 
	12/3
	Digitadora do Programa Bolsa Família do Município, relativo ao mês de fevereiro/2012.
	59/2-5
	650,00
	X
	
	205
	Sanaya Ferreira Leitão (XXX.384.443-XX) 
	12/3
	Cadastradora do Programa Bolsa Família, referente ao mês de fevereiro/2012.
	59/6-9
	650,00
	X
	
	206
	Gioseanny de Souza Brito Pinheiro (XXX.560.833-XX) 
	12/3
	Coordenadora de Dança, referente ao mês de fevereiro/2012.
	59/10-13
	600,00
	X
	
	207
	Raimundo Nonato Ramos (378.565 843-68) 
	29/3
	Coordenador do Programa Bolsa Família, referente ao mês de março/2012.
	59/14-18
	810,00
	X
	
	208
	Maria Tatiane Isabel Dourado Moreira (XXX.381.857-XX) 
	29/3
	Digitadora do Programa Bolsa Família do Município, relativo ao mês de março/2012.
	59/19-23
	650,00
	X
	
	209
	Jedivam Coelho (XXX.292.693-XX) 
	29/3
	Visitador do Programa Bolsa Família, referente ao mês de março/2012.
	59/24-27
	650,00
	X
	
	210
	Josedna Ferreira Soares (XXX.753.563-XX) 
	29/3
	Digitadora do Programa Bolsa Família do Município, relativo ao mês de março/2012.
	59/28-33
	650,00
	X
	
	211
	Sanaya Ferreira Leitão (XXX.384.443-XX) 
	29/3
	Cadastradora do Programa Bolsa Família, referente ao mês de março/2012.
	59/34-38
	650,00
	X
	
	212
	Gioseanny de Souza Brito Pinheiro (XXX.560.833-XX) 
	29/3
	Coordenadora de Dança, referente ao mês de março/2012.
	59/39-42
	600,00
	X
	
	213
	Miriam da Paz Leitão (XXX.803.243-XX) 
	13/3
	Brinquedista do Parquinho da Secretaria Municipal de Assistência Social, referente ao mês de fevereiro/2012.
	59/43-46
	500,00
	X
	
	214
	Conceição de Maria Diniz (XXX.961.123-XX) 
	13/3
	Brinquedista do parquinho da Secretaria Municipal de Assistência Social em fevereiro 2012.
	59/47-50
	500,00
	X
	
	215
	Deyse Soares de Melo (664 100.103-20) 
	5/3
	Psicóloga do CRAS, relativo ao mês de fevereiro/2012.
	59/51-54
	1.500,00
	X
	
	216
	Luciana Cunha Barros Lima (XXX.310.403-XX) 
	5/3
	Assistente Social do CRAS, relativo ao mês de fevereiro/2012. (4) 
	59/55-58
	1.500,00
		X

	217
	Gilson Vieira Carvalho (XXX.851.473-XX) 
	5/3
	Serviços prestados como Advogado do Centro de Referência Especializado da Assistência Social (CREAS) , referentes ao mês de fevereiro/2012.
	59/59-62
	1.500,00
	X
	
	218
	Luciana Cunha Barros Lima (XXX.310.403-XX) 
	30/3
	Assistente Social do CRAS, referente ao mês de março/2012. (4) 
	59/63-67
	1.500,00
		X

	219
	Deyse Soares de Melo (664 100.103-20) 
	30/3
	Psicóloga do CRAS, relativo ao mês de março/2012.
	59/68-72
	1.500,00
	X
	
	220
	Gilson Vieira Carvalho (XXX.851.473-XX) 
	30/3
	Serviços prestados como Advogado do Centro de Referência Especializado da Assistência Social (CREAS) , referentes ao mês de março/2012.
	59/73-77
	1.500,00
	X
	
	221
	Cia Energética do Maranhão (06.272.793/0001-84) 
	14/3
	Energia Elétrica de fevereiro/2012.
	59/83-85
	216,10
	X
	
	222
	Cia de Águas e Esgotos do Maranhão (06.274.757/9001-50) 
	16/3
	Águas e esgotos referentes ao mês de fevereiro/2012.
	59/86-88
	160,11
	X
	
	223
	Cia de Águas e Esgotos do Maranhão (06.274.757/9001-50) 
	16/3
	Águas e esgotos referentes ao mês de fevereiro/2012.
	59/89-91
	19,72
	X
	
	224
	Cia Energética do Maranhão (06.272.793/0001-84) 
	28/3
	Energia Elétrica de fevereiro/2012.
	59/92-94
	54,97
	X
	
	225
	Cia Energética do Maranhão (06.272.793/0001-84) 
	28/3
	Energia Elétrica de março/2012.
	60/12-15
	203,33
	X
	
	226
	Cia Energética do Maranhão (06.272.793/0001-84) 
	28/3
	Energia Elétrica de janeiro/2012.
	60/17-19
	66,11
	X
	
	227
	Cia Energética do Maranhão (06.272.793/0001-84) 
	28/3
	Energia Elétrica de janeiro/2012. Pagamento em duplicidade. Este pagamento refere-se exatamente à mesma conta de energia elétrica do item 226.
	60/20-22
	66,11
		X

	228
	F. R. B. de Sousa - ME (69.575.819/0001-83) 
	26/3
	Urnas fúnebres.
	60/23-29
	850,00
	X
	
	229
	Luciana Cunha Barros Lima (XXX.310.403-XX) 
	7/3
	Assistente Social do CRAS, referente ao mês de janeiro/2012. Os serviços referentes ao mês de janeiro/2012 desta senhora foram pagos nos termos do item 112 desta tabela. Além disso, é servidora do município. (4) 
	60/32-35
	1.800,00
		X

	230
	Deyse Soares de Melo (664 100.103-20) 
	7/3
	Psicóloga do CRAS, relativo ao mês de janeiro/2012. Os serviços referentes ao mês de janeiro/2012 desta senhora foram pagos nos termos do item 111 desta tabela.
	60/36-39
	1.500,00
		X

	231
	Flor de Maria Silva (XXX.015.503-XX) 
	7/3
	Assistente Social do Programa de Atenção Integral à Família - PAIF, relativo ao mês de janeiro/2012. (4) 
	60/40-43
	1.800,00
		X

	232
	Maria do Nascimento França Pinho (779.523.403/87) 
	7/3
	Pedagoga do Centro de Referência da Assistência Social (CRAS) , em janeiro/2012. (4) 
	60/44-47
	1.800,00
		X

	233
	Flor de Maria Silva (XXX.015.503-XX) 
	29/3
	Assistente Social do Programa de Atenção Integral à Família - PAIF, relativo ao mês de fevereiro/2012. (4) 
	60/48-51
	1.800,00
		X

	234
	Maria do Nascimento França Pinho (779.523.403/87) 
	29/3
	Pedagoga do Centro de Referência da Assistência Social (CRAS) , em fevereiro/2012. (4) 
	60/52-55
	1.800,00
		X

	235
	Luciana Cunha Barros Lima (XXX.310.403-XX) 
	29/3
	Assistente Social do CRAS, referente ao mês de fevereiro/2012. Os serviços referentes ao mês de fevereiro/2012 desta senhora foram pagos nos termos do item 216 desta tabela. Além disso, é servidora do Município. (4) 
	60/56-59
	1.800,00
		X

	236
	Deyse Soares de Melo (664 100.103-20) 
	29/3
	Psicóloga do CRAS, relativo ao mês de fevereiro/2012. Os serviços referentes ao mês de fevereiro/2012 desta senhora foram pagos nos termos do item 215 desta tabela.
	60/60-63
	1.500,00
		X

	237
	Carlos Sergio Sousa Canindé (XXX.334.483-XX) 
	12/3
	Monitor de Capoeira do Programa de Atenção Integral a Família - PAIF, relativo ao mês de fevereiro/2012.
	60/64-67
	950,00
	X
	
	238
	Bruno Wellington Santos de Carvalho (XXX.811.393-XX) 
	12/3
	Monitor do coral infantil do Programa de Atenção Integral à Família - PAIF, referente ao mês de fevereiro/2012.
	60/68-71
	1.500,00
	X
	
	239
	Maria Tatiane Isabel Dourado Moreira (XXX.381.857-XX) 
	1/3
	Agente Administrativo do CRAS volante, referente ao mês de janeiro/2012. Há sobreposição de atividades no mesmo mês, conforme pagamento já computado no item 102 desta tabela como Digitadora do Programa Bolsa Família, no mesmo mês.
	60/72-75
	500,00
		X

	240
	Vanessa Silva Oliveira (XXX.103.113-XX) 
	1/3
	Assistente Social do CRAS volante, relativo ao mês de janeiro/2012.
	60/76-79
	2.000,00
	X
	
	241
	Vanessa Silva Oliveira (XXX.103.113-XX) 
	23/3
	Assistente Social do CRAS volante, relativo ao mês de fevereiro/2012.
	60/80-83
	2.000,00
	X
	
	242
	Maria Tatiane Isabel Dourado Moreira (XXX.381.857-XX) 
	23/3
	Agente Administrativo do CRAS volante, referente ao mês de fevereiro/2012. Há sobreposição de atividades no mesmo mês, conforme pagamento já computado no item 201 desta tabela como Digitadora do Programa Bolsa Família, no mesmo mês.
	60/84-87
	500,00
		X

	243
	Sindicato dos Servidores Públicos Municipal de Alcântara - MA
	9/3
	Contribuição sindical dos servidores da Assistência Social do Município. (3) 
	60/88-90
	595,00
		X

	244
	Maria de Fátima Pereira Cardozo (XXX.311.033-XX) 
	9/3
	Pensão alimentícia referente a fevereiro/2012.
	60/92-94
	136,55
	X
	
				ABRIL 2012
				
	245
	Edna de Sousa Silva (XXX.847.093-XX) 
	4/4
	Oficina de ovos de páscoa.
	61/6-10
	1.000,00
	X
	
	246
	Elenilce Sousa Oliveira (XXX.536.701-XX) 
	13/4
	Serviços prestados junto às famílias do programa
	61/11-14
	1.500,00
	X
	
	247
	Maria José Fonseca Ferreira (XXX.195.642-XX) 
	27/4
	Serviços prestados junto às famílias do programa.
	61/15-18
	1.000,00
	X
	
	248
	Maria Leocádia Cisne Coutinho (XXX.426.293-XX) 
	25/4
	Locação de imóvel na rua Mercês s/nº , Centro, para funcionamento do Conselho Tutelar (abril/2012) .
	61/21-24
	750,00
	X
	
	249
	Marcelo Marques Amorim (XXX.088.233-XX) 
	16/4
	Pagamento da diferença de locação de veículo Ecosport de placa HQB 2376, a serviço da Secretaria Municipal de Assistência Social, referente ao mês de março/2012.
O art. 20, IV, da Lei 12.465/2011 (LDO para 2012) , estabelece que não poderão ser destinados recursos para atender despesas com celebração, renovação e prorrogação de contratos de locação e arrendamento de quaisquer veículos para representação pessoal. A locação desse veículo não especifica sua destinação. Não é comum um carro dessa marca e modelo destinar-se a serviços de estafetagem ou comuns. Ademais, não houve justificativa para sua locação, tampouco menção ao contrato principal, já que se refere 'diferença de locação'.
	61/25-29
	3.246,98
		X

	250
	Maria Leocádia Cisne Coutinho (XXX.426.293-XX) 
	27/4
	Locação de imóvel na rua Mercês s/nº , Centro, para funcionamento do Conselho Tutelar, referente ao mês de maio/2012.
	61/30-33
	750,00
	X
	
	251
	Cia de Águas e Esgotos do Maranhão (06.274.757/0001-50) 
	18/4
	Águas e esgotos de março/2012.
	61/34-36
	137,40
	X
	
	252
	Eliane Aparecida Melo Neves (XXX.167.493-XX) 
	27/4
	Coordenadora do Programa Projovem Adolescente, referente ao mês de março/2012. 
	61/39-43
	750,00
	X
	
	253
	Maxima de Fátima Araújo Ferreira (XXX.230.963-XX) 
	27/4
	Orientadora do Programa Projovem Adolescente, vinculado à Secretaria Municipal de Assistência Social, referente ao mês de março/2012. À peça 50, p. 57, consta o nome dessa senhora como servidora da Secretaria de Assistência Social. (4) 
	61/44-48
	500,00
		X

	254
	Jessica Silva Pinho dos Santos (n/c) 
	27/4
	Orientadora do Programa Projovem Adolescente, referente ao mês de março/2012.
	61/49-53
	500,00
	X
	
	255
	Joyce Keylle Leitão Mendes (XXX.538.043-XX) 
	27/4
	Orientadora do Programa Projovem Adolescente, referente ao mês de março/2012.
	61/54-58
	500,00
	X
	
	256
	Silvanete Oliveira da Silva (XXX.586.363-XX) 
	27/4
	Orientadora do Programa Projovem Adolescente, referente ao mês de março/2012.
	61/59-63
	500,00
	X
	
	257
	Rosinete Diniz (XXX.615.263-XX) 
	27/4
	Orientadora do Programa Projovem Adolescente, referente ao mês de março/2012.
	61/64-68
	500,00
	X
	
	258
	Sâmia Marcia Coelho Sá (XXX.660.943-XX) 
	27/4
	Orientadora do Projovem Adolescente, referente ao mês de março/2012.
	61/69 e
62/1-4
	500,00
	X
	
	259
	Maria da Glória de Sales (XXX.255.531-XX) 
	25/4
	Locação de um imóvel, onde funciona o Programa Erradicação Infantil, relativo ao mês de fevereiro/2012.
	62/5-7
	600,00
	X
	
	260
	Alcione do Nascimento Ramos (XXX.702.453-XX) 
	16/4
	Coordenadora do Programa de Erradicação ao Trabalho Infantil-Peti, referente ao mês de fevereiro/2012.
	62/8-12
	800,00
	X
	
	261
	Marizete do Espirito Santo Serejo (XXX.511.173-XX) 
	16/4
	Monitora do PETI, referente ao mês de fevereiro/2012.
	62/13-17
	605,00
	X
	
	262
	Safyra Kelya Pereira Brito (XXX.933.983-XX) 
	16/4
	Monitora do PETI, referente ao mês de fevereiro/2012.
	62/18-22
	605,00
	X
	
	263
	Maria do Espírito Santo Maravilha de Sousa (XXX.688.903-XX) 
	16/4
	Merendeira do PETI, referente ao Mês de fevereiro/2012.
	62/23-26
	550,00
	X
	
	264
	Felicidade das Graças Lemos (XXX.519.523-XX) 
	16/4
	Merendeira do PETI, referente ao Mês de fevereiro/2012.
	62/27-31
	550,00
	X
	
	265
	Josineia Ferreira Silva (XXX.256.713-XX) 
	16/4
	Merendeira do PETI, referente ao Mês de fevereiro/2012.
	62/32-36
	550,00
	X
	
	266
	Maria de Fátima Pinheiro Araújo (XXX.259.103-XX) 
	16/4
	Merendeira do PETI, referente ao Mês de fevereiro/2012.
	62/37-41
	550,00
	X
	
	267
	Janilton Pereira (XXX.185.033-XX) 
	16/4
	Monitor do PETI, referente ao mês de fevereiro/2012.
	62/42-46
	605,00
	X
	
	268
	Joina Silva Anjos Diniz (XXX.078.442-XX) 
	16/4
	Monitora do PETI, referente ao mês de fevereiro/2012.
	62/47-51
	605,00
	X
	
	269
	Alcione do Nascimento Ramos (XXX.702.453-XX) 
	27/4
	Coordenadora do Programa de Erradicação ao Trabalho Infantil-Peti, referente ao mês de março/2012.
	62/52-56
	800,00
	X
	
	270
	Marizete do Espirito Santo Serejo (XXX.511.173-XX) 
	27/4
	Monitora do PETI, referente ao mês de março/2012.
	62/57-61
	605,00
	X
	
	271
	Safyra Kelya Pereira Brito (XXX.933.983-XX) 
	27/4
	Monitora do PETI, referente ao mês de março/2012.
	62/62-66
	605,00
	X
	
	272
	Janilton Pereira (XXX.185.033-XX) 
	27/4
	Monitor do PETI, referente ao mês de março/2012.
	62/67-69 e 63/1-2
	605,00
	X
	
	273
	Felicidade das Graças Lemos (XXX.519.523-XX) 
	27/4
	Merendeira do PETI, referente ao Mês de março/2012.
	63/3-7
	550,00
	X
	
	274
	Maria do Espírito Santo Maravilha de Sousa (XXX.688.903-XX) 
	27/4
	Merendeira do PETI, referente ao Mês de março/2012.
	63/8-12
	550,00
	X
	
	275
	Maria de Fátima Pinheiro Araújo (XXX.259.103-XX) 
	27/4
	Merendeira do PETI, referente ao Mês de março/2012.
	63/13-17
	550,00
	X
	
	276
	Josineia Ferreira Silva (XXX.256.713-XX) 
	27/4
	Merendeira do PETI, referente ao Mês de março/2012.
	63/18-22
	550,00
	X
	
	277
	Williana Cristina Fonseca Araújo (XXX.685.223-XX) 
	27/4
	Serviços prestados com ação realizada no projovem.
	63/23-27
	1.000,00
	X
	
	278
	Joel das Merces P. Silva Junior (713.449.853- 00) 
	2/4
	Ação de integração social junto aos usuários do Bolsa Família.
	63/37-41
	1.500,00
	X
	
	279
	Silvana de Jesus Soares Fonseca (XXX.106.193-XX) 
	18/4
	Oficina de teatro e bonecos no âmbito do CRAS.
	63/42-46
	2.000,00
	X
	
	280
	Marlene Costa Pereira (XXX.555.963-XX) 
	23/4
	Serviços prestados com ação realizada com as famílias vinculadas ao Programa Bolsa Família.
	63/47-51
	1.500,00
	X
	
	281
	Cia Energética do Maranhão (06.272.793/0001-84) 
	18/4
	Energia Elétrica de março/2012.
	63/52-54
	40,09
	X
	
	282
	Alexandrina da C. Araújo Lopes e outros
	10/4
	Pagamento do salário de diversos servidores da Secretaria de Assistência Social, referente ao mês de março/2012. (4) 
	63/55-59
	8.027,63
		X

	283
	Flor de Maria Silva (XXX.015.503-XX) 
	3/4
	05 (cinco) diárias como Secretária de Assistência Social, em viagem a São Luís - MA. (4) 
	63/60-62
	1.000,00
		X

	284
	Alexandrina da C. Araújo Lopes e outros
	30/4
	Pagamento do salário de diversos servidores da Secretaria de Assistência Social, referente ao mês de abril/2012. Essa Nota de empenho está desacompanhadas da relação dos servidores que teriam sido pagos por esses valores. (4) 
	64/6
	10.233,74
		X

	285
	Lenite Correia Laite (XXX.886.893-XX) 
	9/4
	03 (três) diárias como Diretora do Departamento de Capacitação Profissional, em viagem a São Luís -MA. (4) 
	64/7-10
	300,00
		X

	286
	Flor de Maria Silva (XXX.015.503-XX) 
	16/4
	04 (quatro) diárias como Secretária de Assistência Social, quando em viagem a Manaus - AM. (4) 
	64/11-17
	2.000,00
		X

	287
	Darlene Francisca Rodrigues Silva (XXX.368.803-XX) 
	18/4
	03 (três) diárias como Diretora do Departamento de Proteção Básico Social, em viagem a São Luís -MA. (4) 
	64/18-22
	300,00
		X

	288
	Maria do Nascimento França Pinho (779.523.403/87) 
	18/4
	01 (uma) diária como Diretora do Departamento de Políticas de Comunidade Tradicionais, em viagem a São Luís - MA. (4) 
	64/23-26
	100,00
		X

	289
	Joel das Merces P. Silva Junior (713.449.853- 00) 
	4/4
	Ação de integração social com mães do Programa Bolsa Família.
	64/27-32
	2.000,00
	X
	
	290
	Iara Regina Costa Teixeira (n/c) 
	10/4
	Serviços prestados como professora da Escola de Balett Sonho.
	64/33-37
	1.500,00
	X
	
	291
	Joana Silva Mendes (n/c) 
	25/4
	Locação de imóvel destinado na Avenida Anel do Contorno, onde funciona o CREAS, referente ao mês de abril/2012.
	64/38-41
	622,00
	X
	
	292
	Valéria Alves da Silva (XXX.209.489-XX) 
	30/4
	Serviços referentes à pesquisa realizada junto aos usuários do Sistema Único de Assistência Social.
	64/42-46
	2.000,00
	X
	
	293
	João do Carmo Soares Costa (XXX.962.383-XX) 
	21/3
	Locação de imóvel, localizado na Rua das Mercês, n° 400-Centro, onde funciona a Secretaria Municipal de Assistência Social deste Município, referente ao mês de março/2012.
	64/47-50
	622,00
	X
	
	294
	Bianca Kelly Ribeiro Machado (XXX.257.433-XX) 
	3/4
	Curso de empreendedorismo com mães vinculadas ao Peti.
	64/62-66
	1.500,00
	X
	
	295
	Conceição de Maria Diniz (XXX.961.123-XX) 
	26/4
	Brinquedista do parquinho da Secretaria Municipal de Assistência Social em março 2012.
	64/67-69 e 65/1
	500,00
	X
	
	296
	Miriam da Paz Leitão (XXX.803.243-XX) 
	26/4
	Brinquedista do Parquinho da Secretaria Municipal de Assistência Social, referente ao mês de março/2012.
	65/2-5
	500,00
	X
	
	297
	Rotas Turismo - Santos e Coutinho Ltda. (06.000 244/0001-50) 
	23/4
	Bilhetes aéreos trecho SLZ/MAO/SLZ para a Sra. Flor de Maria Silva. O processo de despesa não contempla bilhetes, CNPJ do fornecedor, data da viagem, ou qualquer outro elemento apto a vincular a despesa ao objeto das despesas em análise. Além disso, refere-se a despesa de pessoal do quadro do município. (4) 
	65/6-9
	2.147,82
		X

	298
	Cia Energética do Maranhão (06.272.793/0001-84) 
	18/4
	Energia Elétrica de março/2012.
	65/10-12
	24,68
	X
	
	299
	Pericles Augusto Almeida Rocha (XXX.503.263-XX) 
	25/4
	Locação de imóvel (Rua das Mercês, S/N, Centro, onde funciona o CRAS) , referente ao mês de abril/2012.
	65/18-21
	1.090,00
	X
	
	300
	Ivana Lourdes Soares Mineiro
	27/4
	Capacitação de equipe do CRAS
	65/22-28
	1.800,00
	X
	
	301
	Maria do Nascimento França Pinho (779.523.403/87) 
	26/4
	Pedagoga do Centro de Referência da Assistência Social (CRAS) , em março/2012. (4) 
	65/29-32
	1.800,00
		X

	302
	Deyse Soares de Melo (664 100.103-20) 
	26/4
	Psicóloga do CRAS, relativo ao mês de março/2012. Os serviços referentes ao mês de março/2012 desta senhora foram pagos nos termos do item 219 desta tabela.
	65/33-36
	1.800,00
		X

	303
	Luciana Cunha Barros Lima (XXX.310.403-XX) 
	26/4
	Assistente Social do CRAS, referente ao mês de março/2012. Os serviços referentes ao mês de março/2012 desta senhora foram pagos nos termos do item 218 desta tabela. Além disso, é servidora do Município (4) 
	65/37-40
	1.800,00
		X

	304
	Flor de Maria Silva (XXX.015.503-XX) 
	26/4
	Assistente Social do Programa de Atenção Integral à Família - PAIF, relativo ao mês de março/2012. (4) 
	65/41-44
	1.800,00
		X

	305
	Maria Tatiane Isabel Dourado Moreira (XXX.381.857-XX) 
	26/4
	Agente Administrativo do CRAS volante, referente ao mês de março/2012. Há sobreposição de atividades no mesmo mês, conforme pagamento já computado no item 208 desta tabela como Digitadora do Programa Bolsa Família, no mesmo mês.
	65/45-48
	500,00
		X

	306
	Vanessa Silva Oliveira (XXX.103.113-XX) 
	26/4
	Assistente Social do CRAS volante, relativo ao mês de março/2012.
	65/49-52
	2.000,00
	X
	
	307
	Sindicato dos Servidores Públicos Municipal de Alcântara - MA
	12/4
	Contribuição sindical dos servidores da Assistência Social do Município. (3) 
	65/63-64
	2.553,32
		X

	308
	Maria de Fátima Pereira Cardozo (XXX.311.033-XX) 
	10/4
	Pensão alimentícia referente a março/2012. 
	65/65-67
	136,55
	X
	
				MAIO/2012
				
	309
	Elizangela M. Vieira (n/c) 
	11/5
	Palestra junto aos usuários do Bolsa Família.
	67/47-50
	1.200,00
	X
	
	310
	Fabiana A. S. Macedo Couto (n/c) 
	2/5
	Serviços prestados como técnica psicóloga do CRAS Volante, referente aos meses de fevereiro e março/2012. (1) 
	67/51-53
	4.000,00
		X

	311
	Fabiana A. S. Macedo Couto  (n/c) 
	2/5
	Serviços prestados como técnica psicóloga do CRAS Volante, referente ao mês abril/2012. (1) 
	67/54-56
	2.000,00
		X

	312
	Iara Regina Costa Teixeira (n/c) 
	21/5
	Serviços prestados como professora da Escola de Balett Sonho, referentes aos meses de março e abril/2012. Não há cheque, comprovante de depósito ou de transferência que possibilite vincular ao programa. (1) 
	67/57-59
	3.000,00
		X

	313
	Cia de Águas e Esgotos do Maranhão (06.274.757/0001-50) 
	29/5
	Águas e esgotos de maio/2012.
	67/62-65
	190,17
	X
	
	314
	Cia de Águas e Esgotos do Maranhão (06.274.757/0001-50) 
	29/5
	Águas e esgotos de abril/2012.
	67/66-68
	137,40
	X
	
	315
	Eliane Aparecida Melo Neves (XXX.167.493-XX) 
	9/5
	Coordenadora do Programa Projovem Adolescente, referente ao mês de abril/2012. 
	67/69-73
	750,00
	X
	
	316
	Maxima de Fátima Araújo Ferreira (XXX.230.963-XX) 
	9/5
	Orientadora do Programa Projovem Adolescente, vinculado à Secretaria Municipal de Assistência Social, referente ao mês de abril/2012. À peça 50, p. 57, consta o nome dessa senhora como servidora da Secretaria de Assistência Social. (4) 
	67/74-76 e 68/1-2
	500,00
		X

	317
	Jessica Silva Pinho dos Santos (n/c) 
	9/5
	Orientadora do Programa Projovem Adolescente, referente ao mês de abril/2012.
	68/3-6
	500,00
	X
	
	318
	Joyce Keylle Leitão Mendes (XXX.538.043-XX) 
	9/5
	Orientadora do Programa Projovem Adolescente, referente ao mês de abril/2012.
	68/7-11
	500,00
	X
	
	319
	Vilma Fonseca da Hora (n/c) 
	9/5
	Orientadora do Programa Projovem Adolescente, referente ao mês de abril/2012.
	68/12-16
	500,00
	X
	
	320
	Silvanete Oliveira da Silva (XXX.586.363-XX) 
	9/5
	Orientadora do Programa Projovem Adolescente, referente ao mês de abril/2012.
	68/17-21
	500,00
	X
	
	321
	Rosinete Diniz (XXX.615.263-XX) 
	9/5
	Orientadora do Programa Projovem Adolescente, referente ao mês de abril/2012.
	68/22-26
	500,00
	X
	
	322
	Sâmia Marcia Coelho Sá (XXX.660.943-XX) 
	9/5
	Orientadora do Projovem Adolescente, referente ao mês de abril/2012.
	68/27-31
	500,00
	X
	
	323
	Silvana de Jesus Soares Fonseca (XXX.106.193-XX) 
	22/5
	Oficina de culinária no âmbito do CRAS.
	68/33-38
	1.500,00
	X
	
	324
	Marielza Silva Oliveira (XXX.957.173-XX) 
	25/5
	Curso de Corte e Costura com as mães do Projovem no âmbito do CRAS.
	68/39-43
	2.000,00
	X
	
	325
	Cantinho Doce Artigos para Festa Ltda. (08.505.025/0001-59) 
	7/5
	Materiais diversos para evento da Secretaria de Assistência Social destinado ao Programa de Erradicação Infantil.
	68/53-57
	848,10
	X
	
	326
	J. B. Mesquita & Cia (11.462.692/0001-06) 
	30/5
	Gêneros Alimentícios.
	68/58-61
	15.128,00
	X
	
	327
	Catarina de Sena Rodrigues Gusmão (XXX.100.383-XX) 
	25/5
	Aluguel de imóvel localizado na rua de baixo, s/n, no povoado de Oitiua, onde funciona o Programa de Erradicação do Trabalho Infantil - PETI, relativo ao mês de janeiro/2012.
	68/62-64
	622,00
	X
	
	328
	Lusio Pinho Diniz (XXX.100.383-XX) 
	23/5
	Aluguel de imóvel localizado no Peru, para funcionamento do PETI referente ao mês de janeiro/2012.
	68/65-67
	300,00
	X
	
	329
	Marielza Silva Oliveira (XXX.957.173-XX) 
	16/5
	Curso de Corte e Costura com as mães do Projovem no âmbito do CRAS
	68/68-72
	1.500,00
	X
	
	330
	Alexandrina da C. Araújo Lopes e outros
	11/5
	Pagamento do salário de diversos servidores da Secretaria de Assistência Social, referente ao mês de abril/2012. (4) 
	68-73-76 e 
69/1
	8.811,60
		X

	331
	Raimundo Nonato Ramos (378.565 843-68) 
	3/5
	02 (duas) diárias como Coordenador do Programa Bolsa Família, em viagem a São Luís.
	69/12-15
	140,00
	X
	
	332
	Maria Tatiane Isabel Dourado Moreira (XXX.381.857-XX) 
	3/5
	06 (seis) diárias como digitadora do Programa Bolsa Família, em viagem a São Luís - MA.
	69/16-19
	600,00
	X
	
	333
	Lenite Correia Laite (XXX.886.893-XX) 
	3/5
	03 (três) diárias como Diretora do Departamento de Capacitação Profissional, em viagem a São Luís -MA. (4) 
	69/20-23
	300,00
		X

	334
	Flor de Maria Silva (XXX.015.503-XX) 
	7/5
	01 (uma) diária como Secretária de Assistência Social, em viagem a São Luís - MA. (4) 
	69/24-27
	200,00
		X

	335
	Josedna Ferreira Soares (XXX.753.563-XX) 
	7/5
	05 (cinco) diárias como digitadora do Programa Bolsa Família, em viagem a São Luís, para participar de capacitação.
	69/28-31
	350,00
	X
	
	336
	Jedivam Coelho (XXX.292.693-XX) 
	7/5
	05 (cinco) diárias como Visitador do Programa Bolsa Família, em viagem a São Luís.
	69/32-35
	350,00
	X
	
	337
	Maria Tatiane Isabel Dourado Moreira (XXX.381.857-XX) 
	10/5
	01 (uma) diária como digitadora do Programa Bolsa Família, em viagem a São Luís - MA.
	69/36-39
	70,00
	X
	
	338
	Luciana Cunha Barros Lima (XXX.310.403-XX) 
	11/5
	03 (três) diárias como Assistente Social do CRAS, em viagem a Pinheiros. (4) 
	69/40-43
	300,00
		X

	339
	Flor de Maria Silva (XXX.015.503-XX) 
	18/5
	01 (uma) diária como Secretária de Assistência Social, em viagem a São Luís - MA. (4) 
	69/44-47
	200,00
		X

	340
	Maria do Nascimento França Pinho
	18/5
	01 (uma) diária como Diretora do Departamento de Políticas de Comunidades Tradicionais, em viagem a São Luís - MA. (4) 
	69/48-51
	200,00
		X

	341
	Maxima de Fátima Araújo Ferreira (n/c) 
	21/5
	04 (quatro) diárias como Orientadora do Programa Projovem Adolescente, em viagem a São Luís - MA. À peça 50, p. 57, consta o nome dessa senhora como servidora da Secretaria de Assistência Social. (4) 
	69/52-55
	280,00
		X

	342
	Valdecy O. C. Cantanhede (n/c) 
	2/5
	03 (três) diárias como Conselheiro Tutelar, em viagem à cidade de Itapecurumirim. À peça 50, p. 57, consta o nome desse senhor como servidor da Secretaria de Assistência Social. (4) 
	69/59-61
	210,00
		X

	343
	Eliziane Campos Ramos (n/c) 
	2/5
	03 (três) diárias como Conselheiro Tutelar, em viagem à cidade de Itapecurumirim. À peça 50, p. 55, consta o nome dessa senhora como servidora da Secretaria de Assistência Social. (4) 
	69/62-64
	210,00
		X

	344
	Raimundo Nonato Ramos (378.565 843-68) 
	2/5
	Coordenador do Programa Bolsa Família, referente ao mês de abril/2012. (1) 
	69/65-67
	810,00
		X

	345
	Maria Tatiane Isabel Dourado Moreira (XXX.381.857-XX) 
	2/5
	Digitadora do Programa Bolsa Família do Município, relativo ao mês de abril/2012. (1) 
	69/68-70
	650,00
		X

	346
	Gioseanny de Souza Brito Pinheiro (XXX.560.833-XX) 
	2/5
	Coordenadora de Dança, referente ao mês de abril/2012. (1) 
	69/71-73
	600,00
		X

	347
	Josedna Ferreira Soares (XXX.753.563-XX) 
	2/5
	Digitadora do Programa Bolsa Família do Município, relativo ao mês de abril/2012. (1) 
	69/74-76
	650,00
		X

	348
	Jedivam Coelho (XXX.292.693-XX) 
	2/5
	Visitador do Programa Bolsa Família, referente ao mês de abril/2012. (1) 
	70/1-3
	650,00
		X

	349
	Sanaya Ferreira Leitão (XXX.384.443-XX) 
	2/5
	Cadastradora do Programa Bolsa Família, referente ao mês de abril/2012.
	70/4-6
	650,00
		X

	350
	Neudson Henrique Lopes Abreu (XXX.105.853-XX) 
	14/5
	Serviços prestados com ação sócio-assistencial realizada no âmbito do SUAS, em comemoração ao dia das mães.
	70/7-12
	1.500,00
	X
	
	351
	Sanaya Ferreira Leitão (XXX.384.443-XX) 
	21/5
	Cadastradora do Programa Bolsa Família, referente ao mês de maio/2012. (1) 
	70/13-16
	650,00
		X

	352
	Josedna Ferreira Soares (XXX.753.563-XX) 
	21/5
	Digitadora do Programa Bolsa Família do Município, relativo ao mês de maio/2012. (1) 
	70/17-20
	650,00
		X

	353
	Jedivam Coelho (XXX.292.693-XX) 
	21/5
	Visitador do Programa Bolsa Família, referente ao mês de maio/2012. (1) 
	70/21-24
	650,00
		X

	354
	Gioseanny de Souza Brito Pinheiro (XXX.560.833-XX) 
	21/5
	Coordenadora de Dança, referente ao mês de maio/2012. (1) 
	70/25-28
	600,00
		X

	355
	Maria Tatiane Isabel Dourado Moreira (XXX.381.857-XX) 
	21/5
	Digitadora do Programa Bolsa Família do Município, relativo ao mês de maio/2012. (1) 
	70/29-32
	650,00
		X

	356
	Raimundo Nonato Ramos (378.565 843-68) 
	21/5
	Coordenador do Programa Bolsa Família, referente ao mês de maio/2012. (1) 
	70/33-36
	810,00
		X

	357
	Conceição de Maria Diniz (XXX.961.123-XX) 
	21/5
	Brinquedista do parquinho da Secretaria Municipal de Assistência Social em maio/2012. (1) 
	70/37-40
	500,00
		X

	358
	Miriam da Paz Leitão (XXX.803.243-XX) 
	21/5
	Brinquedista do Parquinho da Secretaria Municipal de Assistência Social, referente ao mês de maio/2012. (1) 
	70/41-44
	500,00
		X

	359
	Marcela Araújo Carvalho (XXX.963.423-XX) 
	22/5
	Ação socioeducativa com idosos.
	70/45-50
	1.000,00
	X
	
	360
	Conceição de Maria Diniz (XXX.961.123-XX) 
	2/5
	Brinquedista do parquinho da Secretaria Municipal de Assistência Social em abril/2012. (1) 
	70/51-53
	500,00
		X

	361
	Miriam da Paz Leitão (XXX.803.243-XX) 
	2/5
	Brinquedista do Parquinho da Secretaria Municipal de Assistência Social, referente ao mês de abril/2012. (1) 
	70/54-55
	500,00
		X

	362
	Deyse Soares de Melo (664 100.103-20) 
	2/5
	Psicóloga do CRAS, relativo ao mês de abril/2012. (1) 
	70/56-58
	1.500,00
		X

	363
	Gilson Vieira Carvalho (XXX.851.473-XX) 
	2/5
	Serviços prestados como Advogado do Centro de Referência Especializado da Assistência Social (CREAS) , referentes ao mês de abril/2012. (1) 
	70/59-61
	1.500,00
		X

	364
	Luciana Cunha Barros Lima (XXX.310.403-XX) 
	2/5
	Assistente Social do CRAS, referente ao mês de abril/2012. (4) 
	70/62-64
	1.500,00
		X

	365
	J. L. Pereira Lopes (09.026.522/0001-37) 
	4/5
	Serviços funerários.
	70/65-72
	4.550,00
	X
	
	366
	Raissa Tuayne M. Leitão (n/c) 
	2/5
	Serviços de fisioterapia durante o mês de março 2012
	70/73-76
	1.800,00
	X
	
	367
	Flor de Maria Silva (XXX.015.503-XX) 
	21/5
	Assistente Social do Programa de Atenção Integral à Família - PAIF, relativo ao mês de abril/2012. (1) (4) 
	71/1-3
	1.800,00
		X

	368
	Deyse Soares de Melo (664 100.103-20) 
	21/5
	Psicóloga do CRAS, relativo ao mês de abril/2012. Há sobreposição de atividades no mesmo mês, conforme pagamento já computado no item 362 desta tabela como Digitadora do Programa Bolsa Família, no mesmo mês.
	71/4-6
	1.800,00
		X

	369
	Maria do Nascimento França Pinho (779.523.403/87) 
	21/5
	Pedagoga do Centro de Referência da Assistência Social (CRAS) , em abril/2012. (1) (4) 
	71/7-9
	1.800,00
		X

	370
	Luciana Cunha Barros Lima (XXX.310.403-XX) 
	21/5
	Assistente Social do CRAS, referente ao mês de abril/2012. Há sobreposição de atividades no mesmo mês, conforme pagamento já computado no item 364 desta tabela como Assistente Social no mesmo mês. Além disso, é servidora do Município. (1) (4) 
	71/10-12
	1.800,00
		X

	371
	Raissa Tuayne M. Leitão (n/c) 
	21/5
	Serviços de fisioterapia durante o mês de abril 2012. (1) 
	71/13-15
	1.800,00
		X

	371
	Bruno Wellington Santos de Carvalho (XXX.811.393-XX) 
	2/5
	Monitor do coral infantil do Programa de Atenção Integral à Família - PAIF, referente ao mês de abril/2012. (1) 
	71/16-18
	1.500,00
		X

	373
	Carlos Sergio Sousa Canindé (XXX.334.483-XX) 
	2/5
	Monitor de Capoeira do Programa de Atenção Integral a Família - PAIF, relativo ao mês de abril/2012. (1) 
	71/19-21
	950,00
		X

	374
	Neila Marina Silva Diniz (XXX.119.633-XX) 
	14/5
	Capacitação junto às famílias assistidas pelo Programa Bolsa Famílias.
	71/32-36
	1.800,00
	X
	
	375
	Bruno Wellington Santos de Carvalho (XXX.811.393-XX) 
	21/5
	Monitor do coral infantil do Programa de Atenção Integral à Família - PAIF, referente ao mês de maio/2012. (1) 
	71/37-40
	1.500,00
		X

	376
	Silvana de Jesus Soares Fonseca (XXX.106.193-XX) 
	21/5
	Capacitação no âmbito do CRAS para o ciclo de convivência..
	71/41-45
	1.800,00
	X
	
	377
	Maria Tatiane Isabel Dourado Moreira (XXX.381.857-XX) 
	2/5
	Agente Administrativo do CRAS Volante, relativo ao mês de abril/2012. Há sobreposição de atividades no mesmo mês, conforme pagamento já computado no item 345 desta tabela como Digitadora do Programa Bolsa Família, no mesmo mês. (1) 
	71/46-48
	500,00
		X

	378
	Vanessa Silva Oliveira (XXX.103.113-XX) 
	2/5
	Assistente Social do CRAS volante, relativo ao mês de abril/2012. (1) 
	71/49-51
	2.000,00
		X

	379
	Maria Tatiane Isabel Dourado Moreira (XXX.381.857-XX) 
	21/5
	Agente Administrativo do CRAS Volante, relativo ao mês de maio/2012. (1) 
	71/52-55
	500,00
		X

	380
	Vanessa Silva Oliveira (XXX.103.113-XX) 
	21/5
	Assistente Social do CRAS volante, relativo ao mês de maio/2012. (1) 
	71/56-59
	2.000,00
		X

	381
	Maria de Fátima Pereira Cardozo (XXX.311.033-XX) 
	10/5
	Pensão alimentícia referente a abril/2012.
	71/-72-74
	136,55
	X
	
				JUNHO/2012 (Peças 72-86) 
				
	382
	C. Sousa Rocha
	13/6
	Aquisição de materiais para realização de oficina de artesanato. Não há especificação do material adquirido, tampouco foi juntada nota fiscal que ampare a regular liquidação da despesa, nos termos dos arts. 62 e 63 da Lei 4.320/1964.
	72/3-4
	1.800,00
		X

	383
	Iara Regina Costa Teixeira (n/c) 
	21/6
	Serviços prestados como professora da Escola de Balett Sonho, referentes ao mês de maio/2012.
	72/5-8
	1.500,00
	X
	
	384
	Silvana de Jesus Soares Fonseca (XXX.106.193-XX) 
	4/6
	Ação socioeducativa com crianças vinculadas ao Programa.
	72/9-12
	1.500,00
	X
	
	385
	Maria José Fonseca Ferreira (XXX.195.642-XX) 
	11/6
	Serviços prestados com ação de arte e lazer com jovens do Projovem..
	72/13-15
	600,00
	X
	
	386
	Alexandrina da C. Araújo Lopes e outros
	29/6
	Pagamento do salário de diversos servidores da Secretaria de Assistência Social, referente ao mês de junho/2012. A nota de empenho 629110 (peça 72, p. 18) está desacompanhada da especificação dos servidores pagos com esses valores, bem como das respectivas transferências dos numerários. (4) 
	72/18
	6.687,07
		X

	387
	Elizangela M Vieira (n/c) 
	21/6
	Palestra junto aos usuários do Bolsa Família.
	72/19-23
	1.500,00
	X
	
	388
	Hugo Leonardo dos Santos Serejo (XXX.951.943-XX) 
	21/6
	Estudos e pesquisas referentes ao Sistema Único de Assistência Social.
	72/24-28
	1.500,00
	X
	
	389
	Jadson da Silva Lima (XXX.384.053-XX) 
	11/6
	Palestra sobre SUAS/CRAS volante no povoado de Santa Maria.
	72/29-32
	1.500,00
	X
	
	390
	Doegnes Soares (XXX.962.773-XX) 
	21/6
	Oficina de tambor de crioula resgatando a cultura popular.
	72/33-36
	1.000,00
	X
	
	391
	Fabiana A. S. Macedo Couto (n/c) 
	21/6
	Serviços prestados como técnica psicóloga do CRAS Volante, referente ao mês maio/2012.
	72/37-40
	2.000,00
	X
	
	392
	Djalma França Lemos (n/c) 
	1/6
	04 (quatro) diárias como Conselheiro Tutelar, em viagem a São Luis - MA, para participar da Conferência do Conselho dos Direitos da Criança e Adolescentes. À peça 50, p. 55, consta o nome desse senhor como servidor da Secretaria de Assistência Social. (4) 
	72/42-44
	280,00
		X

	393
	Maria Leocádia Cisne Coutinho (XXX.426.293-XX) 
	5/6
	Locação de imóvel na rua Mercês s/nº , Centro, para funcionamento do Conselho Tutelar, referente ao mês de junho/2012.
	72/45-48
	750,00
	X
	
	394
	Vanda Moraes Macedo Pinheiro (XXX.589.683-XX) 
	1/6
	Serviços de Conselheira Tutelar, reverentes ao mês de março/2012.
	72/51-54
	645,00
	X
	
	395
	Cia Energética do Maranhão (06.272.793/0001-84) 
	15/6
	Energia Elétrica de abril/2012.
	72/55-57
	23,60
	X
	
	396
	Cia Energética do Maranhão (06.272.793/0001-84) 
	15/6
	Energia Elétrica de maio/2012.
	72/58-60
	35,24
	X
	
	397
	Rosinete Diniz (XXX.615.263-XX) 
	1/6
	Orientadora do Programa Projovem Adolescente, referente ao mês de maio/2012.
	72/61-65
	500,00
	X
	
	398
	Sâmia Marcia Coelho Sá (XXX.660.943-XX) 
	1/6
	Orientadora do Projovem Adolescente, referente ao mês de maio/2012.
	72/66-70
	500,00
	X
	
	399
	Silvanete Oliveira da Silva (XXX.586.363-XX) 
	1/6
	Orientadora do Programa Projovem Adolescente, referente ao mês de maio/2012.
	72/71-75
	500,00
	X
	
	400
	Vilma Fonseca da Hora (n/c) 
	1/6
	Orientadora do Programa Projovem Adolescente, referente ao mês de maio/2012.
	72/76-78 e 73/1-2
	500,00
	X
	
	401
	Eliane Aparecida Melo Neves (XXX.167.493-XX) 
	1/6
	Coordenadora do Programa Projovem Adolescente, referente ao mês de maio/2012. 
	73/3-7
	750,00
	X
	
	402
	Joyce Keylle Leitão Mendes (XXX.538.043-XX) 
	1/6
	Orientadora do Programa Projovem Adolescente, referente ao mês de maio/2012.
	73/8-12
	500,00
	X
	
	403
	Jessica Silva Pinho dos Santos (n/c) 
	1/6
	Orientadora do Programa Projovem Adolescente, referente ao mês de maio/2012.
	73/13-17
	500,00
	X
	
	404
	Maxima de Fátima Araújo Ferreira (XXX.230.963-XX) 
	1/6
	Orientadora do Programa Projovem Adolescente, vinculado à Secretaria Municipal de Assistência Social, referente ao mês de maio/2012. À peça 50, p. 57, consta o nome dessa senhora como servidora da Secretaria de Assistência Social. (4) 
	73/18-22
	500,00
		X

	405
	Antonia Claudia Lima Pereira (XXX.238.993-XX) 
	4/6
	Oficina de bordados no âmbito do Projovem.
	73/23-28
	1.800,00
	X
	
	406
	Neudson Henrique Lopes Abreu (XXX.105.853-XX) 
	6/6
	Serviços prestados com ação de arte, cultura e lazer com jovens do grupo de dança Art Cultura do Projovem..
	73/29-33
	2.000,00
	X
	
	407
	Cia Energética do Maranhão (06.272.793/0001-84) 
	12/6
	Energia Elétrica de abril/2012.
	73/44-46
	111,53
	X
	
	408
	Cia Energética do Maranhão (06.272.793/0001-84) 
	12/6
	Energia Elétrica de maio/2012.
	73/47-49
	107,11
	X
	
	409
	Cia Energética do Maranhão (06.272.793/0001-84) 
	17/6
	Energia Elétrica com vencimento em 1/9/2011. Despesa não se refere a fato gerador no período abarcado pelos recursos em análise. (2) 
	73/50-52
	104,61
		X

	410
	Brasil Tecidos Ltda. (00.102.744/0001-17) 
	15/6
	Materiais diversos para confecção no âmbito do Peti, durante as festas juninas de 2012.
	73/56-59
	1.660,00
	X
	
	411
	Cantinho Doce Artigos para Festa Ltda. (08.505.025/0001-59) 
	15/6
	Materiais diversos para evento da Secretaria de Assistência Social destinado ao programa de erradicação infantil.
	73/60-63
	277,96
	X
	
	412
	Alcione do Nascimento Ramos (XXX.702.453-XX) 
	1/6
	Coordenadora do Programa de Erradicação ao Trabalho Infantil-Peti, referente ao mês de abril/2012.
	73/64-68
	800,00
	X
	
	413
	Safyra Kelya Pereira Brito (XXX.933.983-XX) 
	1/6
	Monitora do PETI, referente ao mês de abril/2012.
	73/69-73
	605,00
	X
	
	414
	Marizete do Espirito Santo Serejo (XXX.511.173-XX) 
	1/6
	Monitora do PETI, referente ao mês de abril/2012.
	73/74-78
	605,00
	X
	
	415
	Janilton Pereira (XXX.185.033-XX) 
	1/6
	Monitor do PETI, referente ao mês de abril/2012.
	74/1-5
	605,00
	X
	
	416
	Felicidade das Graças Lemos (XXX.519.523-XX) 
	1/6
	Merendeira do PETI, referente ao Mês de abril/2012.
	74/6-10
	550,00
	X
	
	417
	Maria de Fátima Pinheiro Araújo (XXX.259.103-XX) 
	1/6
	Merendeira do PETI, referente ao Mês de abril/2012.
	74/11-15
	550,00
	X
	
	418
	Josineia Ferreira Silva (XXX.256.713-XX) 
	1/6
	Merendeira do PETI, referente ao Mês de abril/2012.
	74/16-20
	550,00
	X
	
	419
	Karina Silva Pinheiro (n/c) 
	1/6
	Monitora do PETI, referente ao Mês de abril/2012.
	74/21-25
	605,00
	X
	
	420
	Maria do Espírito Santo Maravilha de Sousa (XXX.688.903-XX) 
	1/6
	Merendeira do PETI, referente ao Mês de abril/2012.
	74/26-30
	550,00
	X
	
	421
	Angélica Silva Amarante Silva (XXX.185.033-XX) 
	1/6
	Monitora do PETI, referente ao Mês de abril/2012.
	74/31-35
	605,00
	X
	
	422
	Maria da Glória de Sales (XXX.255.531-XX) 
	5/6
	Locação de um imóvel, onde funciona o Programa Erradicação Infantil, relativo ao mês de março/2012.
	74/36-38
	600,00
	X
	
	423
	Cia Energética do Maranhão (06.272.793/0001-84) 
	15/6
	Energia Elétrica de abril/2012.
	74/39-41
	56,59
	X
	
	424
	Flor de Maria Silva (XXX.015.503-XX) 
	1/6
	05 (cinco) diárias como Secretária de Assistência Social, em viagem a São Luís - MA. (4) 
	74/42-44
	1.000,00
		X

	425
	Darlene Francisca Rodrigues Silva (XXX.368.803-XX) 
	1/6
	05 (cinco) diárias como Diretora do Departamento de Proteção Básico Social, em viagem a São Luís -MA. (4) 
	74/45-47
	500,00
		X

	426
	Eliane Aparecida Melo Neves (XXX.167.493-XX) 
	1/6
	04 (quatro) diárias como Orientadora do Projovem, em viagem à São Luís, a serviço da Secretaria Municipal de Assistência Social.
	74/48-50
	280,00
	X
	
	427
	Flor de Maria Silva (XXX.015.503-XX) 
	12/6
	04 (quatro) diárias como Secretária de Assistência Social, em viagem a São Luís - MA. (4) 
	74/64-67
	800,00
		X

	428
	Maria do Nascimento França Pinho (779.523.403/87) 
	12/6
	02 (duas) diárias como Diretora do Departamento de Políticas de Comunidade Tradicionais, em viagem a São Luís - MA. (4) 
	74/68-71
	200,00
		X

	429
	Lenite Correia Laite (XXX.886.893-XX) 
	15/6
	02 (duas) diárias como Diretora do Departamento de Capacitação Profissional, em viagem a São Luís -MA. (4) 
	74/72-75
	200,00
		X

	430
	João Henrique Fonseca Lobato (XXX.659.143-XX) 
	22/6
	05 (cinco) diárias como motorista, em viagem a Pinheiro - MA. À peça 50, p. 56, consta o nome desse senhor como servidor da Secretaria de Assistência Social. (4) 
	74/76-78 e 75/1
	350,00
		X

	431
	Maria Tatiane Isabel Dourado Moreira (XXX.381.857-XX) 
	22/6
	04 (quatro) diárias como digitadora do Programa Bolsa Família, em viagem a Pinheiro - MA.
	75/2-5
	400,00
	X
	
	432
	João do Carmo Soares Costa (XXX.962.383-XX) 
	5/6
	Locação de imóvel, localizado na Rua das Mercês, n° 400-Centro, onde funciona a Secretaria Municipal de Assistência Social deste Município, referente ao mês de abril/2012.
	75/6-8
	622,00
	X
	
	433
	Joana Silva Mendes (n/c) 
	5/6
	Locação de imóvel destinado na Avenida Anel do Contorno, onde funciona o CREAS, referente ao mês de maio/2012.
	75/9-11
	622,00
	X
	
	434
	Maria Rita Serra Matos (XXX.307.403-XX) 
	4/6
	Serviços com ação socioeducativa no âmbito do PBV II, com crianças vinculadas ao Programa.
	75/12-17
	2.000,00
	X
	
	435
	Maria Barbara Rodrigues Silva (n/c) 
	8/6
	Curso de bordado em paetê para famílias do Programa Bolsa Família.
	75/18-22
	2.000,00
	X
	
	436
	Jamil Silva Mafra (XXX.427.183-XX) 
	11/6
	Confecção de botas para o São João do grupo de dança arte e cultura. 
	75/23-27
	1.340,00
	X
	
	437
	Adriano do Nascimento Alves (XXX.657.203-XX) 
	21/6
	Seminário sobre meio ambiente, sustentabilidade no âmbito do bolsa família.
	75/28-33
	2.000,00
	X
	
	438
	Sanaya Ferreira Leitão (XXX.384.443-XX) 
	21/6
	Cadastradora do Programa Bolsa Família, referente ao mês de junho/2012.
	75/34-38
	650,00
	X
	
	439
	Josedna Ferreira Soares (XXX.753.563-XX) 
	21/6
	Digitadora do Programa Bolsa Família do Município, relativo ao mês de junho/2012.
	75/39-43
	650,00
	X
	
	440
	Jedivam Coelho (XXX.292.693-XX) 
	21/6
	Visitador do Programa Bolsa Família, referente ao mês de junho/2012.
	75/44-48
	650,00
	X
	
	441
	Gioseanny de Souza Brito Pinheiro (XXX.560.833-XX) 
	21/6
	Coordenadora de Dança, referente ao mês de junho/2012.
	75/49-53
	600,00
	X
	
	442
	Maria Tatiane Isabel Dourado Moreira (XXX.381.857-XX) 
	21/6
	Digitadora do Programa Bolsa Família do Município, relativo ao mês de junho/2012.
	75/54-58
	650,00
	X
	
	443
	Raimundo Nonato Ramos (378.565 843-68) 
	21/6
	Coordenador do Programa Bolsa Família, referente ao mês de junho/2012.
	75/59-63
	810,00
	X
	
	444
	Miriam da Paz Leitão (XXX.803.243-XX) 
	21/6
	Brinquedista do Parquinho da Secretaria Municipal de Assistência Social, referente ao mês de junho/2012.
	75/64-68
	500,00
	X
	
	445
	Conceição de Maria Diniz (XXX.961.123-XX) 
	21/6
	Brinquedista do parquinho da Secretaria Municipal de Assistência Social em junho/2012.
	75/70-74
	500,00
	X
	
	446
	Deyse Soares de Melo (664 100.103-20) 
	14/6
	Psicóloga do CRAS, relativo ao mês de maio/2012. 
	75/76-78 e 76/1
	1.500,00
	X
	
	447
	Gilson Vieira Carvalho (XXX.851.473-XX) 
	14/6
	Serviços prestados como Advogado do Centro de Referência Especializado da Assistência Social (CREAS) , referentes ao mês de maio/2012.
	76/2-5
	1.500,00
	X
	
	448
	Luciana Cunha Barros Lima (XXX.310.403-XX) 
	14/6
	Assistente Social do CRAS, referente ao mês de maio/2012. (4) 
	76/6-9
	1.500,00
		X

	449
	Cia Energética do Maranhão (06.272.793/0001-84) 
	15/6
	Energia Elétrica de maio/2012.
	76/13-15
	214,22
	X
	
	450
	F. R. B. de Sousa - ME (69.575.819/0001-83) 
	25/6
	Urnas fúnebres.
	76/16-18
	350,00
	X
	
	451
	F. R. B. de Sousa - ME (69.575.819/0001-83) 
	25/6
	Urnas fúnebres.
	76/19-21
	500,00
	X
	
	452
	Pericles Augusto Almeida Rocha (XXX.503.263-XX) 
	5/6
	Locação de imóvel (Rua das Mercês, S/N, Centro, onde funciona o CRAS) , referente ao mês de maio/2012.
	76/22-24
	1.090,00
	X
	
	453
	Erika Cristina Diniz (XXX.638.758-XX) 
	12/6
	Palestra sobre qualidade de vida na terceira idade aos idosos vinculados ao CRAS.
	76/33-37
	2.000,00
	X
	
	454
	Bruno Wellington Santos de Carvalho (XXX.811.393-XX) 
	21/6
	Monitor do coral infantil do Programa de Atenção Integral à Família - PAIF, referente ao mês de junho/2012.
	76/38-42
	1.500,00
	X
	
	455
	Carlos Sergio Sousa Canindé (XXX.334.483-XX) 
	21/6
	Monitor de Capoeira do Programa de Atenção Integral a Família - PAIF, relativo ao mês de junho/2012.
	76/43-47
	950,00
	X
	
	456
	Maria Tatiane Isabel Dourado Moreira (XXX.381.857-XX) 
	21/6
	Agente Administrativo do CRAS Volante, relativo ao mês de junho/2012. Há sobreposição de atividades no mesmo mês, conforme pagamento já computado no item 442 desta tabela como Digitadora do Programa Bolsa Família, no mesmo mês.
	76/48-52
	500,00
		X

	457
	Vanessa Silva Oliveira (XXX.103.113-XX) 
	21/6
	Assistente Social do CRAS volante, relativo ao mês de junho/2012.
	76/53-57
	2.000,00
	X
	
	458
	Maria de Jesus Pires da Silva (XXX.913.873-XX) 
	22/6
	Palestra sobre qualidade de vida na terceira idade aos idosos vinculados ao CRAS.
	76/58-63
	2.000,00
	X
	
	459
	Flor de Maria Silva (XXX.015.503-XX) 
	21/6
	Assistente Social do Programa de Atenção Integral à Família - PAIF, relativo ao mês de maio/2012. (4) 
	76/64-68
	1.800,00
		X

	460
	Raissa Tuayne M. Leitão (n/c) 
	21/6
	Serviços de fisioterapia durante o mês de maio 2012
	76/69-72
	1.800,00
	X
	
	461
	Deyse Soares de Melo (664 100.103-20) 
	21/6
	Psicóloga do CRAS, relativo ao mês de maio/2012. Pagamento em duplicidade, conforme item 446 desta tabela.
	76/73-76
	1.800,00
		X

	462
	Maria do Nascimento França Pinho (779.523.403/87) 
	21/6
	Pedagoga do Centro de Referência da Assistência Social (CRAS) , em maio/2012. (4) 
	76/77-80
	1.800,00
		X

	463
	Luciana Cunha Barros Lima (XXX.310.403-XX) 
	21/6
	Assistente Social do CRAS, referente ao mês de maio/2012. Pagamento em duplicidade, referente ao mês de maio/2012, conforme item 448 desta tabela. Além disso, é servidora do Município. (4) 
	76/81-84
	1.800,00
		X

	464
	Carlos Sergio Sousa Canindé (XXX.334.483-XX) 
	11/6
	Monitor de Capoeira do Programa de Atenção Integral a Família - PAIF, relativo ao mês de maio/2012.
	76/85-87 e 77/1
	950,00
	X
	
	465
	Cia de Águas e Esgotos do Maranhão (06.274.757/0001-50) 
	25/6
	Águas e esgotos de março/2012.
	77/8-10
	20,19
	X
	
	466
	Alexandrina da C. Araújo Lopes e outros
	11/6
	Pagamento do salário de diversos servidores da Secretaria de Assistência Social, referente ao mês de maio/2012. (4) 
	77/11-14
	5.597,29
		X

	467
	Sindicato dos Servidores Públicos Municipal de Alcântara - MA
	8/6
	Contribuição sindical dos servidores da Assistência Social do Município. (3) 
	77/15-17
	30,00
		X

	468
	Cia Energética do Maranhão (06.272.793/0001-84) 
	13/6
	Energia Elétrica de setembro de 2011. O fato gerador refere-se a período anterior (setembro) ao período abarcado pelo processo (dezembro/2011 a dezembro 2012) . (2) 
	77/18-20
	88,17
		X

	469
	Cia Energética do Maranhão (06.272.793/0001-84) 
	15/6
	Energia Elétrica de setembro de 2011. O fato gerador refere-se a período anterior (setembro) ao período abarcado pelo processo (dezembro/2011 a dezembro 2012) . (2) 
	77/21-23
	238,69
		X

	470
	Maria de Fátima Pereira Cardozo (XXX.311.033-XX) 
	8/6
	Pensão alimentícia referente a maio/2012. 
	77/24-26
	136,55
	X
	
				JULHO/2012 (peças 87-92) 
				
	471
	Iara Regina Costa Teixeira (n/c) 
	19/7
	Serviços prestados como professora da Escola de Balett Sonho, referentes ao mês de junho/2012.
	87/3-6
	1.500,00
	X
	
	472
	Alexandrina da C. Araújo Lopes e outros
	31/7
	Pagamento do salário de diversos servidores da Secretaria de Assistência Social, referente ao mês de julho/2012. Essa Nota de empenho está desacompanhadas da relação dos servidores que teriam sido pagos por esses valores. (4) 
	87/8
	8.194,03
		X

	473
	Doegnes Soares (XXX.962.773-XX) 
	6/7
	Oficina de música popular da cultura afro-maranhense. 
	87/13-16
	1.000,00
	X
	
	474
	Silvana de Jesus Soares Fonseca (XXX.106.193-XX) 
	26/7
	Ação socioeducativa no âmbito do Peti.
	87/17-20
	1.400,00
	X
	
	475
	Maxima de Fátima Araújo Ferreira (XXX.230.963-XX) 
	3/7
	Orientadora do Programa Projovem Adolescente, vinculado à Secretaria Municipal de Assistência Social, referente ao mês de junho de 2011. À peça 50, p. 57, consta o nome dessa senhora como servidora da Secretaria de Assistência Social. (4) 
	87/22-24
	500,00
		X

	476
	Maria José da Silva Rocha (XXX.226.483-XX) 
	17/7
	Serviços de ação socioassistencial no Projovem.
	87/25-27
	1.500,00
	X
	
	477
	SEBRAE
	3/7
	Taxa de inscrição dos produtores do povoado do Oitiua em curso de beneficiamento da mandioca.
	87/28-32
	1.500,00
	x
	
	478
	Fabiana A. S. Macedo Couto (n/c) 
	25/7
	Serviços prestados como técnica psicóloga do CRAS Volante, referente ao mês junho/2012.
	87/33-36
	2.000,00
	X
	
	479
	Em branco
		Em branco
				
	480
	Cia Energética do Maranhão (06.272.793/0001-84) 
	20/7
	Energia Elétrica de junho/2012.
	87/42-44
	35,06
	X
	
	481
	Cia de Águas e Esgotos do Maranhão (06.274.757/0001-50) 
	2/7
	Águas e esgotos de junho/2012.
	87/45-47
	186,75
	X
	
	482
	Eliane Aparecida Melo Neves (XXX.167.493-XX) 
	19/7
	Coordenadora do Programa Projovem Adolescente, referente ao mês de junho/2012. 
	87/48-52
	750,00
	X
	
	483
	Vilma Fonseca da Hora (n/c) 
	19/7
	Orientadora do Programa Projovem Adolescente, referente ao mês de junho/2012.
	87/53-57
	500,00
	X
	
	484
	Sâmia Marcia Coelho Sá (XXX.660.943-XX) 
	19/7
	Orientadora do Projovem Adolescente, referente ao mês de junho/2012.
	87/58-62
	500,00
	X
	
	485
	Silvanete Oliveira da Silva (XXX.586.363-XX) 
	19/7
	Orientadora do Programa Projovem Adolescente, referente ao mês de junho/2012.
	87/63-67
	500,00
	X
	
	486
	Rosinete Diniz (XXX.615.263-XX) 
	19/7
	Orientadora do Programa Projovem Adolescente, referente ao mês de junho/2012.
	87/68-72
	500,00
	X
	
	487
	Thuane Araújo Ferreira (n/c) 
	19/7
	Orientadora do Programa Projovem Adolescente, referente ao mês de junho/2012
	87/73-77
	500,00
	X
	
	488
	Joyce Keylle Leitão Mendes (XXX.538.043-XX) 
	19/7
	Orientadora do Programa Projovem Adolescente, referente ao mês de junho/2012.
	87/78 e 88/1-4
	500,00
	X
	
	489
	Jessica Silva Pinho dos Santos (n/c) 
	19/7
	Orientadora do Programa Projovem Adolescente, referente ao mês de junho/2012.
	88/5-9
	500,00
	X
	
	490
	Francidalva Araújo Silva (XXX.988.243-XX) 
	19/7
	Orientadora do Programa Projovem Adolescente, referente ao mês de junho/2012
	88/10-15
	500,00
	X
	
	491
	Maria Rita Serra Matos (XXX.307.403-XX) 
	11/7
	Palestra sobre o Programa Bolsa Família às famílias vinculadas ao Programa..
	88/18-23
	2.000,00
	X
	
	492
	Maria Sebastiana Fernandes da Silva (XXX.364.648-XX) 
	17/7
	Serviços prestados com realização de capacitação no âmbito do Projovem IGD. (1) 
	88/24-27
	2.000,00
		X

	493
	Erika Cristina Diniz (XXX.638.758-XX) 
	20/7
	Serviços com ação cultural no âmbito do Projovem.
	88/28-32
	2.000,00
	X
	
	494
	Cia Energética do Maranhão (06.272.793/0001-84) 
	30/7
	Energia Elétrica de junho/2012.
	88/33-35
	256,46
	X
	
	495
	J L Distribuidora de Papeis Ltda. (05.114.362/0001-27) 
	31/7
	Aquisição de brinquedos para o parquinho do Peti - Programa de Erradicação do Trabalho Infantil.
	88/36-39
	7.466,38
	X
	
	496
	J. B. Mesquita & Cia (11.462.692/0001-06) 
	13/7
	Gêneros Alimentícios.
	88/40-44
	8.876,22
	X
	
	497
	J. B. Mesquita & Cia (11.462.692/0001-06) 
	17/7
	Gêneros Alimentícios. A ordem de pagamento de p. 45 contempla o valor de R$ 5.876,22. A Nota Fiscal de p. 46 é a mesma constante da p. 41-42 (item 496 desta tabela) . A transferência é de R$ 5.876,22 (p. 48) , em 17/7/2012, e está em desacordo com a ordem de pagamento. A despesa não observou os arts. 62 e 63 da Lei 4.320/1964 e acena no sentido de duplicidade.
	88/45-49
	5.876,22
		X

	498
	J. B. Mesquita & Cia (11.462.692/0001-06) 
	13/7
	Gêneros Alimentícios. A ordem de pagamento nº 04631, de p. 50 contempla o valor de R$ 3.000,00. A Nota Fiscal de p. 51-52 é a mesma constante da p. 41-42, 46-47 (itens 496 e 497 desta tabela) . A transferência é de R$ 3.000,00 (p. 53) , em 17/7/2012, e está em desacordo com a ordem de pagamento. A despesa não observou os arts. 62 e 63 da Lei 4.320/1964 e acena no sentido de duplicidade.
	88/50-54
	3.000,00
		X

	499
	Maria da Glória de Sales (XXX.255.531-XX) 
	16/7
	Locação de um imóvel na rua das Mercês, Centro, onde funciona o Programa Erradicação Infantil, relativo ao mês de abril/2012.
	88/55-57
	600,00
	X
	
	500
	Catarina de Sena Rodrigues Gusmão (XXX.100.383-XX) 
	16/7
	Aluguel de imóvel localizado na rua de baixo, s/n, no povoado de Oitiua, onde funciona o Programa de Erradicação do Trabalho Infantil - PETI, relativo ao mês de fevereiro/2012.
	88/58-60
	622,00
	X
	
	501
	Lusio Pinho Diniz (XXX.100.383-XX) 
	23/5
	Aluguel de imóvel localizado no Peru, para funcionamento do PETI referente ao mês de fevereiro/2012.
	88/61-63
	300,00
	X
	
	502
	Alcione do Nascimento Ramos (XXX.702.453-XX) 
	3/7
	Coordenadora do Programa de Erradicação ao Trabalho Infantil-Peti, referente ao mês de maio/2012.
	88/64-68
	800,00
	X
	
	503
	Janilton Pereira (XXX.185.033-XX) 
	3/7
	Monitor do PETI, referente ao mês de maio/2012.
	88/69-73
	605,00
	X
	
	504
	Angélica Silva Amarante Silva (XXX.185.033-XX) 
	3/7
	Monitora do PETI, referente ao Mês de maio/2012.
	88/74-78
	605,00
	X
	
	505
	Safyra Kelya Pereira Brito (XXX.933.983-XX) 
	3/7
	Monitora do PETI, referente ao mês de maio/2012.
	89/1-5
	605,00
	X
	
	506
	Marizete do Espirito Santo Serejo (XXX.511.173-XX) 
	3/7
	Monitora do PETI, referente ao mês de maio/2012.
	89/6-10
	605,00
	X
	
	507
	Josineia Ferreira Silva (XXX.256.713-XX) 
	3/7
	Merendeira do PETI, referente ao Mês de maio/2012.
	89/11-15
	550,00
	X
	
	508
	Felicidade das Graças Lemos (XXX.519.523-XX) 
	3/7
	Merendeira do PETI, referente ao Mês de maio/2012.
	89/16-19
	550,00
	X
	
	509
	Maria do Espírito Santo Maravilha de Sousa (XXX.688.903-XX) 
	3/7
	Merendeira do PETI, referente ao Mês de maio/2012.
	89/20-24
	550,00
	X
	
	510
	Maria de Fátima Pinheiro Araújo (XXX.259.103-XX) 
	3/7
	Merendeira do PETI, referente ao Mês de maio/2012.
	89/25-29
	550,00
	X
	
	511
	Alcione do Nascimento Ramos (XXX.702.453-XX) 
	19/7
	Coordenadora do Programa de Erradicação ao Trabalho Infantil-Peti, referente ao mês de junho/2012.
	89/41-45
	800,00
	X
	
	512
	Cleide Silva Pinheiro (n/c) 
	19/7
	Monitora do Peti, referente ao mês de junho/2012.
	89/46-50
	605,00
	X
	
	513
	Marizete do Espirito Santo Serejo (XXX.511.173-XX) 
	19/7
	Monitora do PETI, referente ao mês de junho/2012.
	89/51-55
	605,00
	X
	
	514
	Janilton Pereira (XXX.185.033-XX) 
	19/7
	Monitor do PETI, referente ao mês de junho/2012.
	89/56-60
	605,00
	X
	
	515
	Safyra Kelya Pereira Brito (XXX.933.983-XX) 
	19/7
	Monitora do PETI, referente ao mês de junho/2012.
	89/61-65
	605,00
	X
	
	516
	Angélica Silva Amarante Silva (XXX.185.033-XX) 
	19/7
	Monitora do PETI, referente ao Mês de junho/2012.
	89/66-70
	605,00
	X
	
	517
	Maria do Espírito Santo Maravilha de Sousa (XXX.688.903-XX) 
	19/7
	Merendeira do PETI, referente ao Mês de junho/2012.
	89/71-75
	550,00
	X
	
	518
	Maria de Fátima Pinheiro Araújo (XXX.259.103-XX) 
	19/7
	Merendeira do PETI, referente ao Mês de junho/2012.
	89/76-78 e 90/1-2
	550,00
	X
	
	519
	Josineia Ferreira Silva (XXX.256.713-XX) 
	19/7
	Merendeira do PETI, referente ao Mês de junho/2012.
	90/3-7
	550,00
	X
	
	520
	Felicidade das Graças Lemos (XXX.519.523-XX) 
	19/7
	Merendeira do PETI, referente ao Mês de junho/2012.
	90/8-12
	550,00
	X
	
	521
	Cia Energética do Maranhão (06.272.793/0001-84) 
	30/7
	Energia Elétrica de maio/2012.
	90/13-15
	52,16
	X
	
	522
	Cia Energética do Maranhão (06.272.793/0001-84) 
	30/7
	Energia Elétrica de maio/2012.
	90/16-18
	183,02
	X
	
	523
	João Rafael Silva Roland (XXX.291.793-XX) 
	11/7
	Palestra sobre hipertensão para famílias do PETI.
	90/19-24
	1.500,00
	X
	
	524
	Alexandrina da C. Araújo Lopes e outros
	11/7
	Pagamento do salário de diversos servidores da Secretaria de Assistência Social, referente ao mês de junho/2012. Registre-se que já havia uma despesa no valor de R$ 6.687,07, referente a despesa com pessoal de junho/2012, constante do item 386 desta tabela. (4) 
	90/35-38
	5.546,89
		X

	525
	Lenite Correia Laite (XXX.886.893-XX) 
	3/7
	03 (três) diárias como Diretora do Departamento de Capacitação Profissional, em viagem a São Luís -MA. (4) 
	90/39-42
	300,00
		X

	526
	Eliane Aparecida Melo Neves (XXX.167.493-XX) 
	9/7
	10 (dez) diárias como Coordenadora do Projovem e Delegada da IX Conferência Nacional dos Direitos da Criança e Adolescente, em Brasília.
	90/43-46
	1.200,00
	X
	
	527
	Flor de Maria Silva (XXX.015.503-XX) 
	11/7
	10 (dez) diárias como Secretária de Assistência Social, em viagem a São Luís - MA. (4) 
	90/47-50
	2.000,00
		X

	528
	Darlene Francisca Rodrigues Silva (XXX.368.803-XX) 
	18/7
	04 (quatro) diárias como Diretora do Departamento de Proteção Básico Social, em viagem a São Luís - MA. (4) 
	90/51-52, 55-56
	400,00
		X

	529
	João Henrique Fonseca Lobato (XXX.659.143-XX) 
	18/7
	01 (uma) diária como motorista, em viagem a Pinheiro - MA. À peça 50, p. 56, consta o nome desse senhor como servidor da Secretaria de Assistência Social. (4) 
	90/53-54, 57-58
	70,00
	 
	X

	530
	Flor de Maria Silva (XXX.015.503-XX) 
	31/7
	06 (seis) diárias como Secretária de Assistência Social, em viagem a São Luís - MA. (4) 
	90/62-65
	1.200,00
		X

	531
	João do Carmo Soares Costa (XXX.962.383-XX) 
	20/7
	Locação de imóvel, localizado na Rua das Mercês, n° 400-Centro, onde funciona a Secretaria Municipal de Assistência Social deste Município, referente ao mês de junho/2012.
	90/66-68
	622,00
	X
	
	532
	Tamires Antunes Vieira (XXX.561.172-XX) 
	18/7
	Palestra realizada com usuários do CRAS Volante.
	90/69-73
	1.500,00
	X
	
	533
	Gioseanny de Souza Brito Pinheiro (XXX.560.833-XX) 
	19/7
	Coordenadora de Dança, referente ao mês de julho/2012.
	90/74-78
	600,00
	X
	
	534
	Maria Tatiane Isabel Dourado Moreira (XXX.381.857-XX) 
	19/7
	Digitadora do Programa Bolsa Família do Município, relativo ao mês de julho/2012.
	91/1-5
	650,00
	X
	
	535
	Josedna Ferreira Soares (XXX.753.563-XX) 
	19/7
	Digitadora do Programa Bolsa Família do Município, relativo ao mês de julho/2012.
	91/6-10
	650,00
	X
	
	536
	Raimundo Nonato Ramos (378.565 843-68) 
	19/7
	Coordenador do Programa Bolsa Família, referente ao mês de julho/2012.
	91/11-15
	810,00
	X
	
	537
	Sanaya Ferreira Leitão (XXX.384.443-XX) 
	19/7
	Cadastradora do Programa Bolsa Família, referente ao mês de julho/2012.
	91/16-20
	650,00
	X
	
	538
	Miriam da Paz Leitão (XXX.803.243-XX) 
	19/7
	Brinquedista do Parquinho da Secretaria Municipal de Assistência Social, referente ao mês de julho/2012.
	91/21-25
	500,00
	X
	
	539
	Conceição de Maria Diniz (XXX.961.123-XX) 
	19/7
	Brinquedista do parquinho da Secretaria Municipal de Assistência Social em julho/2012.
	91/26-30
	500,00
	X
	
	540
	Deyse Soares de Melo (664 100.103-20) 
	10/7
	Psicóloga do CRAS, relativo ao mês de junho/2012.
	91/31-34
	1.500,00
	X
	
	541
	Gilson Vieira Carvalho (XXX.851.473-XX) 
	10/7
	Serviços prestados como Advogado do Centro de Referência Especializado da Assistência Social (CREAS) , referentes ao mês de junho/2012.
	91/35-38
	1.500,00
	X
	
	542
	Luciana Cunha Barros Lima (XXX.310.403-XX) 
	10/7
	Assistente Social do CRAS, referente ao mês de junho/2012. (4) 
	91/39-41
	1.500,00
		X

	543
	Deyse Soares de Melo (664 100.103-20) 
	19/7
	Psicóloga do CRAS, relativo ao mês de julho/2012.
	91/42-46
	1.500,00
	X
	
	544
	Gilson Vieira Carvalho (XXX.851.473-XX) 
	19/7
	Serviços prestados como Advogado do Centro de Referência Especializado da Assistência Social (CREAS) , referentes ao mês de julho/2012.
	91/47-51
	1.500,00
	X
	
	545
	Luciana Cunha Barros Lima (XXX.310.403-XX) 
	19/7
	Assistente Social do CRAS, referente ao mês de julho/2012. (4) 
	91/52-56
	1.500,00
		X

	546
	Marcela Araújo Carvalho (XXX.963.423-XX) 
	26/7
	Palestra sobre turismo sustentável no âmbito do CREAS..
	91/57-61
	1.500,00
	X
	
	547
	Luciana Pereira Silva (XXX.360.213-XX) 
	30/7
	Ação de integração social no âmbito do CRAS.
	91/62-66
	1.400,00
	X
	
	548
	Rotas Turismo - Santos e Coutinho Ltda. (08.376.109/0001-04) 
	16/7
	Pagamento de passagens da Secretária Municipal de Assistência Social. (4) 
	91/69-72
	2.647,08
		X

	549
	Cia Energética do Maranhão (06.272.793/0001-84) 
	20/7
	Energia Elétrica de junho/2012.
	91/73-75
	235,15
	X
	
	550
	Cia de Águas e Esgotos do Maranhão (06.274.757/0001-50) 
	20/7
	Águas e esgotos de junho/2012.
	91/76-78
	26,75
	X
	
	551
	Cia de Águas e Esgotos do Maranhão (06.274.757/0001-50) 
	2/7
	Águas e esgotos de abril/2012.
	92/1-3
	19,62
	X
	
	552
	Cia de Águas e Esgotos do Maranhão (06.274.757/0001-50) 
	2/7
	Águas e esgotos de maio/2012.
	92/4-6
	26,75
	X
	
	553
	MS Brasil Congressos, Feiras e Eventos Ltda. (13.771.748/0001 30) 
	11/7
	Inscrição no Congresso Nacional de Sustentabilidade Social em Florianópolis, nos dias 12 a 15/7/2012. Os documentos fiscais estão desacompanhados da identificação dos participantes.
	92/8-14
	3.500,00
		X

	554
	F. R. B. de Sousa - ME (69.575.819/0001-83) 
	30/7
	Urnas fúnebres.
	92/16-18
	500,00
	X
	
	555
	F. R. B. de Sousa - ME (69.575.819/0001-83) 
	30/7
	Urnas fúnebres.
	92/19-21
	800,00
	X
	
	556
	Pericles Augusto Almeida Rocha (XXX.503.263-XX) 
	16/7
	Locação de imóvel (Rua das Mercês, S/N, Centro, onde funciona o CRAS) , referente ao mês de junho/2012.
	92/22-24
	1.090,00
	X
	
	557
	Luciana Cunha Barros Lima (XXX.310.403-XX) 
	10/7
	Assistente Social do CRAS, referente ao mês de junho/2012. Pagamento em duplicidade, conforme item 542 desta tabela. Além disso, é servidora do Município. (4) 
	92/25-28
	1.800,00
		X

	558
	Deyse Soares de Melo (664 100.103-20) 
	10/7
	Psicóloga do CRAS, relativo ao mês de junho/2012. Pagamento em duplicidade, conforme item 540 desta tabela.
	92/29-32
	1.800,00
		X

	559
	Raissa Tuayne M. Leitão (n/c) 
	16/7
	Serviços de fisioterapia durante o mês de junho 2012
	92/33-36
	1.800,00
	X
	
	560
	Maria do Nascimento França Pinho (779.523.403/87) 
	16/7
	Pedagoga do Centro de Referência da Assistência Social (CRAS) , em junho/2012. (4) 
	92/37-40
	1.800,00
		X

	561
	Flor de Maria Silva (XXX.015.503-XX) 
	16/7
	Assistente Social do Programa de Atenção Integral à Família - PAIF, relativo ao mês de junho/2012. (4) 
	92/41-44
	1.800,00
		X

	562
	Bruno Wellington Santos de Carvalho (XXX.811.393-XX) 
	19/7
	Monitor do coral infantil do Programa de Atenção Integral à Família - PAIF, referente ao mês de julho/2012.
	92/45-49
	1.500,00
	X
	
	563
	Carlos Sergio Sousa Canindé (XXX.334.483-XX) 
	19/7
	Monitor de Capoeira do Programa de Atenção Integral a Família - PAIF, relativo ao mês de julho/2012.
	92/50-54
	950,00
	X
	
	564
	Vanessa Silva Oliveira (XXX.103.113-XX) 
	25/7
	Assistente Social do CRAS volante, relativo ao mês de julho/2012.
	92/55-59
	2.000,00
	X
	
	565
	Maria Tatiane Isabel Dourado Moreira (XXX.381.857-XX) 
	25/7
	Agente Administrativo do CRAS Volante, relativo ao mês de julho/2012. Há sobreposição de atividades no mesmo mês, conforme pagamento já computado no item 534 desta tabela como Digitadora do Programa Bolsa Família, no mesmo mês.
	92/60-64
	500,00
		X

	566
	Sindicato dos Servidores Públicos Municipal de Alcântara - MA
	11/7
	Contribuição sindical dos servidores da Assistência Social do Município. (3) 
	92/69-71
	30,00
		X

	567
	Maria de Fátima Pereira Cardozo (XXX.311.033-XX) 
	11/7
	Pensão alimentícia referente a maio/2012. Há divergências de valores entre nota de empenho, recibo e depósito.
	92/72-74
	136,55
		X

				AGOSTO/2012 (peças 93-96) 
				
	568
	Maria José Fonseca Ferreira (XXX.195.642-XX) 
	15/8
	Serviços prestados com oficina no âmbito do CREAS.
	93/4-6
	800,00
	X
	
	569
	Maria José Fonseca Ferreira (XXX.195.642-XX) 
	3/8
	Serviços prestados com ação no âmbito do Programa IGD. Os documentos estão desacompanhados da comprovação do efetivo pagamento. (1) 
	93/7-9
	1.000,00
		X

	570
	Maria José Fonseca Ferreira (XXX.195.642-XX) 
	14/8
	Serviços prestados para o parquinho REC. PBVII..
	93/10-13
	700,00
	X
	
	571
	Iara Regina Costa Teixeira (n/c) 
	30/8
	Serviços prestados como professora da Escola de Balett Sonho, referentes ao mês de julho/2012. A nota de empenho (p. 14) refere-se a agosto/2012. A ordem de pagamento (p. 15) e o recibo (p. 16) referem-se a julho. Ademais, os documentos estão desacompanhados da comprova-ção do efetivo pagamento. (1) 
	93/14-17
	1.500,00
		X

	572
	Alexandrina da C. Araújo Lopes e outros
	31/8
	Pagamento do salário de diversos servidores da Secretaria de Assistência Social, referente ao mês de agosto/2012. Essa Nota de empenho está desacompanhadas da relação dos servidores que teriam sido pagos por esses valores. (4) 
	93/19
	7.121,36
		X

	573
	Angélica Laryssa Padilha (n/c) 
	21/8
	Técnica pedagoga do CRAS, referente ao mês de junho/2012. Esta despesa está desacompanha-da da efetiva comprovação do pagamento. (1) 
	93/21-23
	800,00
		X

	574
	Fabiana A. S. Macedo Couto (n/c) 
	21/8
	Serviços prestados como técnica psicóloga do CRAS Volante, referente ao mês julho/2012.
	93/24-28
	2.000,00
	X
	
	575
	Dedionildes de Jesus Soares Silva (XXX.887.723-XX) 
	13/8
	Oficina de costura para as famílias do programa.
	93/29-31
	622,00
	X
	
	576
	Jadson da Silva Lima (XXX.384.053-XX) 
	28/8
	Palestra aos beneficiários do Bolsa Família no Município.
	93/32-35
	1.500,00
	X
	
	577
	Francidalva Araújo Silva (XXX.988.243-XX) 
	22/8
	Orientadora do Programa Projovem Adolescente, referente ao mês de julho/2012
	93/37-41
	500,00
	X
	
	578
	Vilma Fonseca da Hora (n/c) 
	22/8
	Orientadora do Programa Projovem Adolescente, referente ao mês de julho/2012.
	93/42-46
	500,00
	X
	
	579
	Silvanete Oliveira da Silva (XXX.586.363-XX) 
	22/8
	Orientadora do Programa Projovem Adolescente, referente ao mês de julho/2012.
	93/47-51
	500,00
	X
	
	580
	Thuane Araújo Ferreira (n/c) 
	22/8
	Orientadora do Programa Projovem Adolescente, referente ao mês de julho/2012
	93/52-55
	500,00
	X
	
	581
	Camila dos Santos Serejo (XXX.322.123-XX) 
	22/8
	Coordenadora do Programa Projovem Adolescentes, referente ao mês de julho/2012
	93/56-60
	750,00
	X
	
	582
	Sâmia Marcia Coelho Sá (XXX.660.943-XX) 
	22/8
	Orientadora do Projovem Adolescente, referente ao mês de julho/2012.
	93/61-65
	500,00
	X
	
	583
	Rosinete Diniz (XXX.615.263-XX) 
	22/8
	Orientadora do Programa Projovem Adolescente, referente ao mês de julho/2012.
	93/66-70
	500,00
	X
	
	584
	Joyce Keylle Leitão Mendes (XXX.538.043-XX) 
	22/8
	Orientadora do Programa Projovem Adolescente, referente ao mês de julho/2012.
	93/71-75
	500,00
	X
	
	585
	Jessica Silva Pinho dos Santos (n/c) 
	22/8
	Orientadora do Programa Projovem Adolescente, referente ao mês de julho/2012.
	93/76-79 e 94/1
	500,00
	X
	
	586
	Alcione do Nascimento Ramos (XXX.702.453-XX) 
	16/8
	Coordenadora do Programa de Erradicação ao Trabalho Infantil-Peti, referente ao mês de julho/2012.
	94/2-6
	800,00
	X
	
	587
	Marizete do Espirito Santo Serejo (XXX.511.173-XX) 
	16/8
	Monitora do PETI, referente ao mês de julho/2012.
	94/7-10
	605,00
	X
	
	588
	Cleide Silva Pinheiro (n/c) 
	16/8
	Monitora do Peti, referente ao mês de julho/2012.
	94/11-15
	605,00
	X
	
	589
	Janilton Pereira (XXX.185.033-XX) 
	16/8
	Monitor do PETI, referente ao mês de julho/2012.
	94/16-20
	605,00
	X
	
	590
	Safyra Kelya Pereira Brito (XXX.933.983-XX) 
	16/8
	Monitora do PETI, referente ao mês de julho/2012.
	94/21-25
	605,00
	X
	
	591
	Angélica Silva Amarante Silva (XXX.185.033-XX) 
	16/8
	Monitora do PETI, referente ao Mês de julho/2012.
	94/26-30
	605,00
	X
	
	592
	Maria do Espírito Santo Maravilha de Sousa (XXX.688.903-XX) 
	16/8
	Merendeira do PETI, referente ao Mês de julho/2012.
	94/31-35
	550,00
	X
	
	593
	Aline da Silva Santos (XXX.722.273-XX) 
	7/8
	Capacitação com jovens do Programa Social Projovem Adolescente.
	94/40-44
	2.000,00
	X
	
	594
	Tamires Antunes Vieira (XXX.561.172-XX) 
	22/8
	Palestra sobre empreendedor individual para os jovens do Projovem.
	94/45-49
	1.500,00
	X
	
	595
	Ana Lúcia Cunha Barros Lima (XXX.985.483-XX) 
	29/8
	Curso de bordado e pintura com grupo da terceira idade..
	94/50-54
	2.000,00
	X
	
	596
	Antonia Claudia Lima Pereira (XXX.238.993-XX) 
	9/8
	Ação de socialização entre as crianças e jovens do programa social Peti..
	94/65-70
	1.500,00
	X
	
	597
	Lenite Correia Laite (XXX.886.893-XX) 
	6/8
	03 (três) diárias como Diretora do Departamento de Capacitação Profissional, em viagem a São Luís -MA. (4) 
	95/4-7
	300,00
		X

	598
	Lenite Correia Laite (XXX.886.893-XX) 
	27/8
	03 (três) diárias como Diretora do Departamento de Capacitação Profissional, em viagem a São Luís -MA. (4) 
	95/8-11
	300,00
		X

	599
	Rita Felipe Serra Matos (XXX.303.703-XX) 
	9/8
	Capacitação dos técnicos usuários do CREAS.
	95/12-17
	1.500,00
	X
	
	600
	Sanaya Ferreira Leitão (XXX.384.443-XX) 
	15/8
	Cadastradora do Programa Bolsa Família, referente ao mês de agosto/2012.
	95/18-22
	650,00
	X
	
	601
	Raimundo Nonato Ramos (378.565 843-68) 
	15/8
	Coordenador do Programa Bolsa Família, referente ao mês de agosto/2012.
	95/23-27
	810,00
	X
	
	602
	Maria José Fonseca Ferreira (XXX.195.642-XX) 
	9/8
	Serviços prestados com oficina no âmbito do CREAS.
	95/28-30
	800,00
	X
	
	603
	Ozeas Costa Moraes (XXX.205.023-XX) 
	9/8
	Serviços prestados de apoio no deslocamento dos conselheiros deste município, no mês de julho/2012. (1) 
	95/31-33
	800,00
		X

	604
	Jedivam Coelho (XXX.292.693-XX) 
	15/8
	Visitador do Programa Bolsa Família, referente ao mês de julho/2012.
	95/34-36
	650,00
	X
	
	605
	Jedivam Coelho (XXX.292.693-XX) 
	15/8
	Visitador do Programa Bolsa Família, referente ao mês de agosto/2012. O pagamento dos itens 604 e 605 foram realizado por meio do comprovante de p. 41.
	95/37-41
	650,00
	X
	
	606
	Maria Tatiane Isabel Dourado Moreira (XXX.381.857-XX) 
	15/8
	Digitadora do Programa Bolsa Família do Município, relativo ao mês de agosto/2012.
	95/42-46
	650,00
	X
	
	607
	Gioseanny de Souza Brito Pinheiro (XXX.560.833-XX) 
	15/8
	Coordenadora de Dança, referente ao mês de agosto/2012.
	95/47-51
	600,00
	X
	
	608
	Josedna Ferreira Soares (XXX.753.563-XX) 
	15/8
	Digitadora do Programa Bolsa Família do Município, relativo ao mês de agosto/2012.
	95/52-56
	650,00
	X
	
	609
	Neudson Henrique Lopes Abreu (XXX.105.853-XX) 
	3/8
	Palestra realizada no âmbito do programa bolsa família sobre a revisão cadastral.
	95/57-61
	1.500,00
	X
	
	610
	Conceição de Maria Diniz (XXX.961.123-XX) 
	15/8
	Brinquedista do parquinho da Secretaria Municipal de Assistência Social em agosto/2012.
	95/62-66
	500,00
	X
	
	611
	Miriam da Paz Leitão (XXX.803.243-XX) 
	15/8
	Brinquedista do Parquinho da Secretaria Municipal de Assistência Social, referente ao mês de agosto/2012.
	95/67-71
	500,00
	X
	
	612
	Luciana Cunha Barros Lima (XXX.310.403-XX) 
	15/8
	Assistente Social do CRAS, referente ao mês de agosto/2012. (1) (4) 
	95/72-75
	1.500,00
		X

	613
	Gilson Vieira Carvalho (XXX.851.473-XX) 
	30/8
	Serviços prestados como Advogado do Centro de Referência Especializado da Assistência Social (CREAS) , referentes ao mês de agosto/2012.
	95/76-80
	1.500,00
	X
	
	614
	Deyse Soares de Melo (664 100.103-20) 
	15/8
	Psicóloga do CRAS, relativo ao mês de agosto/2012.
	95/81 e 96/1-4
	1.500,00
	X
	
	615
	F. R. B. de Sousa - ME (69.575.819/0001-83) 
	27/8
	Urnas fúnebres.
	96/13-16
	800,00
	X
	
	616
	F. R. B. de Sousa - ME (69.575.819/0001-83) 
	27/8
	Urnas fúnebres.
	96/17-19
	500,00
	X
	
	617
	Funerária Alcantarense (14.937.549/0001-11) 
	2/8
	Urnas fúnebres. Não há comprovação de que os recursos originaram-se do FNAS. Ao contrário, há carimbos acenando não sentido de que a despesa foi paga com 'recurso ICMS' (p. 22) .
	96/20-25
	850,00
		X

	618
	Flor de Maria Silva (XXX.015.503-XX) 
	21/8
	Assistente Social do Programa de Atenção Integral à Família - PAIF, relativo ao mês de julho/2012. (4) 
	96/26-29
	1.800,00
		X

	619
	Luciana Cunha Barros Lima (XXX.310.403-XX) 
	21/8
	Assistente Social do CRAS, referente ao mês de julho/2012. Pagamento em duplicidade, conforme item 545 desta tabela. Além disso, é servidora do Município. (4) 
	96/30-33
	1.800,00
		X

	620
	Deyse Soares de Melo (664 100.103-20) 
	21/8
	Psicóloga do CRAS, relativo ao mês de julho/2012. Pagamento em duplicidade, conforme item 543 desta tabela.
	96/34-37
	1.800,00
		X

	621
	Raissa Tuayne M. Leitão (n/c) 
	21/8
	Serviços de fisioterapia durante o mês de julho 2012
	96/38-41
	1.800,00
	X
	
	622
	Bruno Wellington Santos de Carvalho (XXX.811.393-XX) 
	15/8
	Monitor do coral infantil do Programa de Atenção Integral à Família - PAIF, referente ao mês de agosto/2012.
	96/42-46
	1.500,00
	X
	
	623
	Carlos Sergio Sousa Canindé (XXX.334.483-XX) 
	15/8
	Monitor de Capoeira do Programa de Atenção Integral a Família - PAIF, relativo ao mês de agosto/2012.
	96/47-51
	950,00
	X
	
	624
	Maria Tatiane Isabel Dourado Moreira (XXX.381.857-XX) 
	21/8
	Agente Administrativo do CRAS Volante, referente ao mês de agosto/2012. Há sobreposição de atividades no mesmo mês, conforme pagamento já computado no item 606 desta tabela como Digitadora do Programa Bolsa Família, no mesmo mês.
	96/52-56
	500,00
		X

	625
	Vanessa Silva Oliveira (XXX.103.113-XX) 
	21/8
	Assistente Social do CRAS volante, relativo ao mês de agosto/2012.
	96/57-61
	2.000,00
	X
	
	626
	Alexandrina da C. Araújo Lopes e outros
	10/8
	Pagamento do salário de diversos servidores da Secretaria de Assistência Social, referente ao mês de julho/2012. (4) 
	96/67-70
	6.914,29
		X

	627
	Maria de Fátima Pereira Cardozo (XXX.311.033-XX) 
	10/5
	Pensão alimentícia referente a julho/2012.
	96/71-73
	136,55
	X
	
	628
	Sindicato dos Servidores Públicos Municipal de Alcântara - MA
	21/8
	Contribuição sindical dos servidores da Assistência Social do Município. (3) 
	96/75-77
	30,00
		X

				Setembro/2012 (peças 97-102, itens 629-706) 
				
	629
	Iara Regina Costa Teixeira (n/c) 
	27/9
	Professora da Escola de Balett Sonho, referentes ao mês de agosto/2012.
	97/4-7
	1.500,00
	X
	
	630
	Alexandrina da C. Araújo Lopes e outros
	11/9
	Pagamento do salário de diversos servidores da Secretaria de Assistência Social, referente ao mês de agosto/2012. (4) 
	97/8-11
	5.951,44
		X

	631
	Fabiana A. S. Macedo Couto (n/c) 
	28/9
	Serviços prestados como técnica psicóloga do CRAS Volante, referente ao mês agosto/2012.
	97/14-17
	2.000,00
	X
	
	632
	Angélica Laryssa Padilha (n/c) 
	12/9
	Técnica pedagoga do CRAS, referente ao mês de julho/2012.
	97/21-24
	1.000,00
	X
	
	633
	Tamires Antunes Vieira (XXX.561.172-XX) 
	12/9
	Serviços de técnica pedagoga do CRAS, referente a julho/2012.
	97/25-28
	1.800,00
	X
	
	634
	Angélica Laryssa Padilha (n/c) 
	27/9
	Técnica pedagoga do CRAS, referente ao mês de agosto/2012.
	97/29-32
	1.800,00
	X
	
	635
	Vanda Moraes Macedo Pinheiro (XXX.589.683-XX) 
	27/9
	Diárias como Conselheira Tutelar, em Presidente Dutra - MA.
	97/34-38
	300,00
	X
	
	636
	Eliziane Campos Ramos (n/c) 
	27/9
	Diárias como Conselheira Tutelar, em Presidente Dutra - MA. À peça 50, p. 55, consta o nome dessa senhora como servidora da Secretaria de Assistência Social. (4) 
	97/39-43
	300,00
		X

	637
	Sandra do Livramento Barbosa Pereira
	27/9
	Diárias como Conselheira Tutelar, em Presidente Dutra - MA.
	97/44-48
	300,00
	X
	
	638
	Maria Leocádia Cisne Coutinho (XXX.426.293-XX) 
	3/9
	Locação de imóvel na rua Mercês s/nº , Centro, para funcionamento do Conselho Tutelar, referente ao mês de agosto/2012.
	97/49-51
	750,00
	X
	
	639
	Cia Energética do Maranhão (06.272.793/0001-84) 
	3/9
	Energia Elétrica de agosto/2012.
	97/52-54
	40,83
	X
	
	640
	Cia de Águas e Esgotos do Maranhão (06.274.757/0001-50) 
	3/9
	Águas e esgotos de agosto/2012.
	97/55-57
	186,75
	X
	
	641
	Cia Energética do Maranhão (06.272.793/0001-84) 
	3/9
	Energia Elétrica de julho/2012.
	97/58-60
	40,81
	X
	
	642
	Cia Energética do Maranhão (06.272.793/0001-84) 
	3/9
	Energia Elétrica de setembro/2012.
	97/61-64
	40,81
	X
	
	643
	J. B. Mesquita & Cia (11.462.692/0001-06) 
	28/9
	Gêneros Alimentícios.
	98/1-5
	2.500,00
	X
	
	644
	Camila dos Santos Serejo (XXX.322.123-XX) 
	24/9
	Coordenadora do Programa Projovem Adolescentes, referente ao mês de agosto/2012
	98/6-10
	750,00
	X
	
	645
	Rosinete Diniz (XXX.615.263-XX) 
	24/9
	Orientadora do Programa Projovem Adolescente, referente ao mês de agosto/2012.
	98/11-15
	500,00
	X
	
	646
	Vilma Fonseca da Hora (n/c) 
	24/9
	Orientadora do Programa Projovem Adolescente, referente ao mês de agosto/2012.
	98/16-20
	500,00
	X
	
	647
	Francidalva Araújo Silva (XXX.988.243-XX) 
	24/9
	Orientadora do Programa Projovem Adolescente, referente ao mês de agosto/2012
	98/21-25
	500,00
	X
	
	648
	Sâmia Marcia Coelho Sá (XXX.660.943-XX) 
	24/9
	Orientadora do Projovem Adolescente, referente ao mês de agosto/2012.
	98/26-30
	500,00
	X
	
	649
	Jessica Silva Pinho dos Santos (n/c) 
	24/9
	Orientadora do Programa Projovem Adolescente, referente ao mês de agosto/2012.
	98/31-35
	500,00
	X
	
	650
	Joyce Keylle Leitão Mendes (XXX.538.043-XX) 
	24/9
	Orientadora do Programa Projovem Adolescente, referente ao mês de agosto/2012.
	98/36-40
	500,00
	X
	
	651
	Rosinete Diniz (XXX.615.263-XX) 
	24/9
	Orientadora do Programa Projovem Adolescente, referente ao mês de agosto/2012. Pagamento em duplicidade, conforme item 645 desta tabela.
	98/41-44
	500,00
		X

	652
	Thuane Araújo Ferreira (n/c) 
	24/9
	Orientadora do Programa Projovem Adolescente, referente ao mês de agosto/2012
	98/45-48
	500,00
	X
	
	653
	Silvana de Jesus Soares Fonseca (XXX.106.193-XX) 
	4/9
	Palestra sobre juventude e cidadania no âmbito do Projovem.
	98/49-54
	1.300,00
	X
	
	654
	Patricia Silva Diniz (n/c) 
	5/9
	Elaboração do diagnóstico da área de vulnerabilidade social no âmbito do Programa Projovem.
	98/55-59
	2.000,00
	X
	
	655
	João Rafael Silva Roland (XXX.291.793-XX) 
	12/9
	Palestra sobre saúde no Programa Projovem.
	98/60-63
	700,00
	X
	
	656
	Silvana de Jesus Soares Fonseca (XXX.106.193-XX) 
	27/9
	Serviços prestados com curso de artesanato.
	98/64 e 99/1-3
	2.000,00
	X
	
	657
	Cia Energética do Maranhão (06.272.793/0001-84) 
	3/9
	Energia Elétrica de agosto/2012.
	99/16-18
	122,90
	X
	
	658
	Cia Energética do Maranhão (06.272.793/0001-84) 
	3/9
	Energia Elétrica de julho/2012.
	99/19-21
	168,29
	X
	
	659
	Cia Energética do Maranhão (06.272.793/0001-84) 
	3/9
	Energia Elétrica de setembro/2012.
	99/22-25
	168,29
	X
	
	660
	Alcione do Nascimento Ramos (XXX.702.453-XX) 
	20/9
	Coordenadora do Programa de Erradicação ao Trabalho Infantil-PETI, referente ao mês de agosto/2012.
	99/26-30
	800,00
	X
	
	661
	Marizete do Espirito Santo Serejo (XXX.511.173-XX) 
	21/9
	Monitora do PETI, referente ao mês de agosto/2012.
	99/31-35
	605,00
	X
	
	662
	Cleide Silva Pinheiro (n/c) 
	21/9
	Monitora do PETI, referente ao mês de agosto/2012.
	99/36-40
	605,00
	X
	
	663
	Safyra Kelya Pereira Brito (XXX.933.983-XX) 
	21/9
	Monitora do PETI, referente ao mês de agosto/2012.
	99/41-45
	605,00
	X
	
	664
	Maria do Espírito Santo Maravilha de Sousa (XXX.688.903-XX) 
	21/9
	Merendeira do PETI, referente ao mês de agosto/2012.
	99/46-50
	550,00
	X
	
	665
	Felicidade das Graças Lemos (XXX.519.523-XX) 
	21/9
	Merendeira do PETI, referente ao mês de julho/2012.
	99/51-55
	550,00
	X
	
	666
	Josineia Ferreira Silva (XXX.256.713-XX) 
	21/9
	Merendeira do PETI, referente ao mês de julho/2012.
	99/56-60
	550,00
	X
	
	667
	Maria de Fátima Pinheiro Araújo (XXX.259.103-XX) 
	19/7
	Merendeira do PETI, referente ao meses de julho e agosto/2012.
	99/61-64 e 100/1
	1.100,00
	X
	
	668
	Darlene Silva Garcia (XXX.368.803-XX) 
	21/9
	Monitora do Programa Erradicação do Trabalho Infantil - PETI, referente ao mês de agosto/2012. (4) 
	100/2-6
	605,00
		X

	669
	Maria do Livramento Ribeiro Diniz (n/c) 
	24/9
	Merendeira do PETI, referente ao mês de agosto/2012.
	100/7-11
	550,00
	X
	
	670
	Lusio Pinho Diniz (XXX.100.383-XX) 
	23/5
	Aluguel de imóvel localizado no Peru, para funcionamento do PETI referente aos meses de março a gosto de 2012.
	100/12-14
	1.800,00
	X
	
	671
	Maria da Glória de Sales (XXX.255.531-XX) 
	3/9
	Locação de um imóvel na rua das Mercês, Centro, onde funciona o Programa Erradicação Infantil, referente aos meses de maio e junho/2012.
	100/15-17
	1.200,00
	X
	
	672
	Maria da Glória de Sales (XXX.255.531-XX) 
	3/9
	Locação de um imóvel na rua das Mercês, Centro, onde funciona o Programa Erradicação Infantil, referente aos meses de julho e agosto/2012.
	100/18-20
	1.200,00
	X
	
	673
	Catarina de Sena Rodrigues Gusmão (XXX.100.383-XX) 
	4/9
	Aluguel de imóvel localizado na rua de baixo, s/n, no povoado de Oitiua, onde funciona o Programa de Erradicação do Trabalho Infantil - PETI, referente aos meses de março a agosto/2012.
	100/21-23
	3.732,00
	X
	
	674
	Neudson Henrique Lopes Abreu (XXX.105.853-XX) 
	28/9
	Serviços prestados com ação sociocultural no âmbito do PETI.
	100/24-28
	1.000,00
	X
	
	675
	Cia Energética do Maranhão (06.272.793/0001-84) 
	3/9
	Energia Elétrica de agosto/2012.
	100/29-31
	88,22
	X
	
	676
	Cia Energética do Maranhão (06.272.793/0001-84) 
	3/9
	Energia Elétrica de julho/2012.
	100/32-34
	111,76
	X
	
	677
	Flor de Maria Silva (XXX.015.503-XX) 
	3/9
	05 (cinco) diárias como Secretária de Assistência Social, em viagem a São Luís - MA. (4) 
	100/45-48
	1.000,00
		X

	678
	Darlene Francisca Rodrigues Silva (XXX.368.803-XX) 
	3/9
	05 (cinco) diárias como Diretora do Departamento de Proteção Básico Social, em viagem a São Luís -MA. (4) 
	100/49-52
	500,00
		X

	679
	Lenite Correia Laite (XXX.886.893-XX) 
	14/9
	04 (quatro) diárias como Diretora do Departamento de Capacitação Profissional, em viagem a São Luís -MA. (4) 
	100/53-56
	400,00
		X

	680
	Maria Tatiane Isabel Dourado Moreira (XXX.381.857-XX) 
	19/9
	Diárias como Agente Administrativo do CRAS, em viagem a São Luís - MA.
	100/57-60
	400,00
	X
	
	681
	Flor de Maria Silva (XXX.015.503-XX) 
	19/9
	05 (cinco) diárias como Secretária de Assistência Social, em viagem a São Luís - MA, no período de 19 a 25/9/2019. (4) 
	100/61-64
	1.000,00
		X

	682
	João do Carmo Soares Costa (XXX.962.383-XX) 
	3/9
	Locação de imóvel, localizado na Rua das Mercês, n° 400-Centro, onde funciona a Secretaria Municipal de Assistência Social deste Município, referente aos meses de julho e agosto/2012.
	101/1-3
	1.244,00
	X
	
	683
	Joana Silva Mendes (n/c) 
	3/9
	Locação de imóvel destinado na Avenida Anel do Contorno, onde funciona o CREAS, referente aos meses de junho, julho e agosto/2012.
	101/4-6
	1.866,00
	X
	
	684
	Ironeide Silva Lima (XXX.770.143-XX) 
	3/9
	Serviços de socialização e reintegração das crianças no Programa PBV II.
	101/-7-12
	2.000,00
	X
	
	685
	Maria de Jesus Pires da Silva (XXX.913.873-XX) 
	11/9
	Palestra sobre qualidade de vida e envelhecimento ao grupo de idosos.
	101/13-18
	2.000,00
	X
	
	686
	João Rafael Silva Roland (XXX.291.793-XX) 
	10/9
	Palestra sobre saúde.
	101/19-22
	1.000,00
	X
	
	687
	Ozeas Costa Moraes (XXX.205.023-XX) 
	13/9
	Serviços prestados de apoio no deslocamento dos conselheiros do município.
	101/23-27
	850,00
	X
	
	688
	Gilson Vieira Carvalho (XXX.851.473-XX) 
	18/9
	Serviços prestados como Advogado do Centro de Referência Especializado da Assistência Social (CREAS) , referentes ao mês de setembro/2012.
	101/28-32
	1.500,00
	X
	
	689
	Jordiana Aparecida Lima Melo (XXX.753.143-XX) 
	19/9
	Palestra realizada com as famílias no âmbito do PBV II
	101/33-37
	2.000,00
	X
	
	690
	Conceição de Maria Diniz (XXX.961.123-XX) 
	27/9
	Brinquedista do parquinho da Secretaria Municipal de Assistência Social em setembro/2012.
	101/38-42
	500,00
	X
	
	691
	Miriam da Paz Leitão (XXX.803.243-XX) 
	27/9
	Brinquedista do Parquinho da Secretaria Municipal de Assistência Social, referente ao mês de setembro/2012.
	101/43-47
	500,00
	X
	
	692
	Cia Energética do Maranhão (06.272.793/0001-84) 
	28/9
	Energia Elétrica de agosto/2012.
	101/48-50
	79,39
	X
	
	693
	Cia Energética do Maranhão (06.272.793/0001-84) 
	3/9
	Energia Elétrica de agosto/2012.
	101/51-53
	217,90
	X
	
	694
	Cia Energética do Maranhão (06.272.793/0001-84) 
	3/9
	Energia Elétrica de julho/2012.
	101/54-56
	36,52
	X
	
	695
	Cia Energética do Maranhão (06.272.793/0001-84) 
	3/9
	Energia Elétrica de agosto/2012.
	101/57-59
	28,87
	X
	
	696
	Cia Energética do Maranhão (06.272.793/0001-84) 
	3/9
	Energia Elétrica de julho/2012.
	101/60-62
	218,53
	X
	
	696.1
	Cia Energética do Maranhão (06.272.793/0001-84) 
	3/9
	Energia Elétrica de agosto/2012. Despesa paga com recursos do ICMS, conforme carimbo aposto na fatura de p. 9.
	102/7-10
	218,53
		X

	697
	Cia Energética do Maranhão (06.272.793/0001-84) 
	3/9
	Energia Elétrica de julho/2012.
	102/11-13
	41,41
	X
	
	698
	Pericles Augusto Almeida Rocha (XXX.503.263-XX) 
	3/9
	Locação de imóvel (Rua das Mercês, S/N, Centro, onde funciona o CRAS) , referente aos meses de julho e agosto/2012.
	102/14-16
	2.180,00
	X
	
	699
	Luciana Cunha Barros Lima (XXX.310.403-XX) 
	27/9
	Assistente Social do CRAS, referente ao mês de agosto/2012. (4) 
	102/17-20
	1.800,00
		X

	700
	Deyse Soares de Melo (664 100.103-20) 
	27/9
	Psicóloga do CRAS, relativo ao mês de agosto/2012. Pagamento em duplicidade, conforme item 614 desta tabela.
	102/21-24
	1.800,00
		X

	701
	Raissa Tuayne M. Leitão (n/c) 
	27/9
	Serviços de fisioterapia durante o mês de agosto/2012.
	102/25-28
	1.800,00
	X
	
	702
	Flor de Maria Silva (XXX.015.503-XX) 
	27/9
	Assistente Social do CRAS, relativo ao mês de agosto/2012. (4) 
	102/29-32
	1.800,00
		X

	703
	Vanessa Silva Oliveira (XXX.103.113-XX) 
	28/9
	Assistente Social do CRAS volante, relativo ao mês de setembro/2012.
	102/34-38
	2.000,00
	X
	
	704
	Maria Tatiane Isabel Dourado Moreira (XXX.381.857-XX) 
	28/9
	Agente Administrativo do CRAS Volante, referente a setembro/2012
	102/39-43
	500,00
	X
	
	705
	Sindicato dos Servidores Públicos Municipal de Alcântara - MA
	10/9
	Contribuição sindical dos servidores da Assistência Social do Município. (3) 
	102/53-55
	25,00
		X

	706
	Maria de Fátima Pereira Cardozo (XXX.311.033-XX) 
	10/9
	Pensão alimentícia referente a agosto/2012.
	102/56-58
	136,55
	X
	
				Outubro/2012 (peças 103/108) 
				
	707
	Silvana de Jesus Soares Fonseca (XXX.106.193-XX) 
	23/10
	Oficina de bonecos de artesanato no âmbito do CRAS.
	103/3-6
	2.000,00
	X
	
	708
	Alexandrina da C. Araújo Lopes e outros
	11/10
	Pagamento do salário de diversos servidores da Secretaria de Assistência Social, referente ao mês de setembro/2012. (4) 
	103/7-10
	5.432,60
		X

	709
	Alexandrina da C. Araújo Lopes e outros
	31/10
	Pagamento do salário de diversos servidores da Secretaria de Assistência Social, referente ao mês de outubro/2012. Essa Nota de Empenho está desacompanha-das da relação dos servidores que teriam sido pagos por esses valores. (4) 
	103/11
	6.613,39
		X

	710
	João Rafael Silva Roland (XXX.291.793-XX) 
	5/10
	Ação realizada com idosos no âmbito do PBVII..
	103/12-15
	500,00
	X
	
	711
	Anderson Antunes Vieira (n/c) 
	17/10
	Serviços de reparo nos equipamentos do Programa Bolsa Família.
	103/16-19
	1.200,00
	X
	
	712
	João Rafael Silva Roland (XXX.291.793-XX) 
	17/10
	Recreação com crianças no âmbito do PBVII.
	103/21-24
	600,00
	X
	
	713
	João Rafael Silva Roland (XXX.291.793-XX) 
	27/10
	Palestras Educacionais.
	103/25-28
	600,00
	X
	
	714
	Fabiana A. S. Macedo Couto (n/c) 
	22/10
	Serviços prestados como técnica psicóloga do CRAS Volante, referente ao mês setembro/2012.
	103/20, 29-31
	2.000,00
	X
	
	715
	Miriam Alves da Silva (XXX.561.173-XX) 
	2/10
	Brinquedista do Parquinho da Secretaria Municipal de Assistência Social, referente aos meses de agosto e setembro/2012.
	103/34-37
	2.000,00
	X
	
	716
	Tamires Antunes Vieira (XXX.561.172-XX) 
	2/10
	Serviços de técnica pedagoga do CRAS, referente a agosto/2012.
	103/38-41
	1.800,00
	X
	
	717
	Angélica Laryssa Padilha (n/c) 
	22/10
	Técnica pedagoga do CRAS, referente ao mês de setembro/2012.
	103/42-45
	1.800,00
	X
	
	718
	Jessica Silva Pinho dos Santos (n/c) 
	17/10
	Orientadora do Programa Projovem Adolescente, referente ao mês de setembro/2012.
	103/48-52
	500,00
	X
	
	719
	Sâmia Marcia Coelho Sá (XXX.660.943-XX) 
	17/10
	Orientadora do Projovem Adolescente, referente ao mês de setembro/2012.
	103/53-57
	500,00
	X
	
	720
	Francidalva Araújo Silva (XXX.988.243-XX) 
	17/10
	Orientadora do Programa Projovem Adolescente, referente ao mês de setembro/2012
	103/58-62
	500,00
	X
	
	721
	Rosinete Diniz (XXX.615.263-XX) 
	17/10
	Orientadora do Programa Projovem Adolescente, referente ao mês de setembro/2012.
	103/63-67
	500,00
	X
	
	722
	Camila dos Santos Serejo (XXX.322.123-XX) 
	17/10
	Coordenadora do Programa Projovem Adolescentes, referente ao mês de setembro/2012.
	103/68 e 104/ 1-4
	750,00
	X
	
	723
	Joyce Keylle Leitão Mendes (XXX.538.043-XX) 
	17/10
	Orientadora do Programa Projovem Adolescente, referente ao mês de setembro/2012.
	104/5-9
	500,00
	X
	
	724
	Silvanete Oliveira da Silva (XXX.586.363-XX) 
	17/10
	Orientadora do Programa Projovem Adolescente, referente ao mês de setembro/2012.
	104/10-14
	500,00
	X
	
	725
	Vilma Fonseca da Hora (n/c) 
	17/10
	Orientadora do Programa Projovem Adolescente, referente ao mês de setembro/2012.
	104/15-19
	500,00
	X
	
	726
	Thuane Araújo Ferreira (n/c) 
	17/10
	Orientadora do Programa Projovem Adolescente, referente ao mês de setembro/2012.
	104/20-23
	500,00
	X
	
	727
	Aline da Silva Santos (XXX.722.273-XX) 
	11/10
	Ação sociocultural com jovens do Programa Social Projovem, durante a semana no dia das crianças.
	104/24-28
	1.800,00
	X
	
	728
	Cleide Silva Pinheiro (n/c) 
	17/10
	Monitora do PETI, referente ao mês de setembro/2012.
	104/38-42
	605,00
	X
	
	729
	Alcione do Nascimento Ramos (XXX.702.453-XX) 
	17/10
	Coordenadora do Programa de Erradicação ao Trabalho Infantil-PETI, referente ao mês de setembro/2012.
	104/43-47
	800,00
	X
	
	730
	Marizete do Espirito Santo Serejo (XXX.511.173-XX) 
	17/10
	Monitora do PETI, referente ao mês de setembro/2012.
	104/48-52
	605,00
	X
	
	731
	Safyra Kelya Pereira Brito (XXX.933.983-XX) 
	17/10
	Monitora do PETI, referente ao mês de setembro/2012.
	104/53-57
	605,00
	X
	
	732
	Janilton Pereira (XXX.185.033-XX) 
	17/10
	Monitor do PETI, referente aos meses de agosto e setembro/2012.
	104/58-63
	1.210,00
	X
	
	733
	Angélica Silva Amarante Silva (XXX.185.033-XX) 
	17/10
	Monitora do PETI, referente aos meses de agosto e setembro/2012.
	104/64-69
	1.210,00
	X
	
	734
	Felicidade das Graças Lemos (XXX.519.523-XX) 
	17/10
	Merendeira do PETI, referente aos meses de agosto e setembro/2012.
	104/70-73 e 105/1-2
	1.100,00
	X
	
	735
	Josineia Ferreira Silva (XXX.256.713-XX) 
	17/10
	Merendeira do PETI, referente aos meses de agosto e setembro/2012.
	105/3-8
	1.100,00
	X
	
	736
	Maria de Fátima Pinheiro Araújo (XXX.259.103-XX) 
	17/10
	Merendeira do PETI, referente ao mês de setembro/2012.
	105/9-13
	550,00
	X
	
	737
	Maria do Espírito Santo Maravilha de Sousa (XXX.688.903-XX) 
	17/10
	Merendeira do PETI, referente ao mês de setembro/2012.
	105/14-18
	550,00
	X
	
	738
	Raimundo Nonato Ramos (378.565 843-68) 
	2/10
	Coordenador do Programa Bolsa Família, referente ao mês de setembro/2012.
	105/31-34
	810,00
	X
	
	739
	Gioseanny de Souza Brito Pinheiro (XXX.560.833-XX) 
	2/10
	Coordenadora de Dança, referente ao mês de setembro/2012.
	105/35-38
	600,00
	X
	
	740
	Josedna Ferreira Soares (XXX.753.563-XX) 
	2/10
	Digitadora do Programa Bolsa Família do Município, relativo ao mês de setembro/2012.
	105/39-42
	650,00
	X
	
	741
	Jedivam Coelho (XXX.292.693-XX) 
	2/10
	Visitador do Programa Bolsa Família, referente ao mês de setembro/2012. 
	105/43-46
	650,00
	X
	
	742
	Sanaya Ferreira Leitão (XXX.384.443-XX) 
	2/10
	Cadastradora do Programa Bolsa Família, referente ao mês de setembro/2012.
	105/47-50
	650,00
	X
	
	743
	Maria Tatiane Isabel Dourado Moreira (XXX.381.857-XX) 
	2/10
	Digitadora do Programa Bolsa Família, referente ao mês de setembro/2012. Há sobreposição de atividades no mesmo mês, conforme pagamento já computado no item 704 desta tabela Agente Administrativo do CRAS Volante no mesmo mês.
	105/51-54
	500,00
		X

	744
	Deyse Soares de Melo (664 100.103-20) 
	2/10
	Psicóloga do CRAS, relativo ao mês de setembro/2012.
	105/55-58
	1.500,00
	X
	
	745
	Luciana Cunha Barros Lima (XXX.310.403-XX) 
	2/10
	Assistente Social do CRAS, referente ao mês de setembro/2012. (4) 
	105/59-62
	1.500,00
		X

	746
	Manoel Lucio Cavalcante Filho (XXX.036.073-XX) 
	3/10
	Oficina de confecção de brinquedos educativos no âmbito do Programa Bolsa Família.
	105/63-67
	1.800,00
	X
	
	747
	Dedionildes de Jesus Soares Silva (XXX.887.723-XX) 
	2/10
	Oficina de corte e costura para as famílias do programa.
	105/68-71 e 106/1
	622,00
	X
	
	748
	Miriam da Paz Leitão (XXX.803.243-XX) 
	22/10
	Brinquedista do Parquinho da Secretaria Municipal de Assistência Social, referente ao mês de outubro/2012.
	106/2-6
	500,00
	X
	
	749
	Conceição de Maria Diniz (XXX.961.123-XX) 
	22/10
	Brinquedista do parquinho da Secretaria Municipal de Assistência Social em outubro/2012.
	106/7-11
	500,00
	X
	
	750
	Deyse Soares de Melo (664 100.103-20) 
	22/10
	Psicóloga do CRAS, relativo ao mês de outubro/2012.
	106/12-16
	1.500,00
	X
	
	751
	Luciana Cunha Barros Lima (XXX.310.403-XX) 
	22/10
	Assistente Social do CRAS, referente ao mês de outubro/2012. (4) 
	106/17-21
	1.500,00
		X

	752
	Silvana de Jesus Soares Fonseca (XXX.106.193-XX) 
	26/10
	Serviços prestados com curso de artesanato.
	106/22-26
	1.000,00
	X
	
	753
	Paula Janete G Batalha de Menacho (n/c) 
	26/10
	Palestra Violação dos Direitos da Mulher para famílias do CRAS.
	106/27-31
	1.600,00
	X
	
	754
	Ozeas Costa Moraes (XXX.205.023-XX) 
	30/10
	Serviços prestados de apoio no deslocamento dos conselheiros do município.
	106/32-36
	850,00
	X
	
	755
	João Rafael Silva Roland (XXX.291.793-XX) 
	27/10
	Palestras Educacionais. Pagamento em duplicidade, com mesma Nota de Empenho (1027003) , conforme item 713 desta tabela.
	106/37-39
	600,00
		X

	756
	Cia Energética do Maranhão (06.272.793/0001-84) 
	15/10
	Energia Elétrica de setembro/2012.
	106/47-49
	79,90
	X
	
	757
	Flor de Maria Silva (XXX.015.503-XX) 
	22/10
	Assistente Social do CRAS, relativo ao mês de setembro/2012. (4) 
	106/53-56
	1.800,00
		X

	758
	Luciana Cunha Barros Lima (XXX.310.403-XX) 
	22/10
	Assistente Social do CRAS, referente ao mês de setembro/2012. Pagamento em duplicidade, conforme item 745 desta tabela. (4) 
	106/57-60
	1.800,00
		X

	759
	Deyse Soares de Melo (664 100.103-20) 
	22/10
	Psicóloga do CRAS, relativo ao mês de setembro/2012. Pagamento em duplicidade, conforme item 744 desta tabela.
	106/61-64
	1.800,00
		X

	760
	Raissa Tuayne M. Leitão (n/c) 
	22/10
	Serviços de fisioterapia durante o mês de setembro/2012.
	106/65-68
	1.800,00
	X
	
	761
	Bruno Wellington Santos de Carvalho (XXX.811.393-XX) 
	2/10
	Monitor do coral infantil do Programa de Atenção Integral à Família - PAIF, referente ao mês de setembro/2012.
	106/69-72
	1.500,00
	X
	
	762
	Carlos Sergio Sousa Canindé (XXX.334.483-XX) 
	2/10
	Monitor de Capoeira do Programa de Atenção Integral a Família - PAIF, relativo ao mês de setembro/2012.
	106/73-74 e 107/1-2
	950,00
	X
	
	763
	João de Jesus Oliveira Júnior (n/c) 
	5/10
	Ações com o grupo de idosos sobre DST e sua prevenção.
	107/3-8
	1.000,00
	X
	
	764
	Vanessa Silva Oliveira (XXX.103.113-XX) 
	22/10
	Assistente Social do CRAS volante, relativo ao mês de outubro/2012.
	107/9-13
	2.000,00
	X
	
	765
	Maria Tatiane Isabel Dourado Moreira (XXX.381.857-XX) 
	22/10
	Agente Administrativo do CRAS Volante, referente a outubro/2012
	107/14-18
	500,00
	X
	
	766
	Cia de Águas e Esgotos do Maranhão (06.274.757/0001-50) 
	30/10
	Águas e esgotos de outubro/2012.
	107/24-27
	27,43
	X
	
	767
	Cia Energética do Maranhão (06.272.793/0001-84) 
	15/10
	Energia Elétrica de setembro/2012. Pagamento em duplicidade, conforme item 756 desta tabela.
	107/28-31
	79,90
		X

	768
	Lenite Correia Laite (XXX.886.893-XX) 
	23/10
	04 (quatro) diárias como Diretora do Departamento de Capacitação Profissional, em viagem a São Luís - MA. Não há comprovação do efetivo pagamento das diárias. Além disso, é servidora do Município. (4) 
	107/32-34
	400,00
		X

	769
	F. R. B. de Sousa - ME (69.575.819/0001-83) 
	19/10
	Urnas fúnebres.
	107/35-39
	1.200,00
	X
	
	770
	F. R. B. de Sousa - ME (69.575.819/0001-83) 
	19/10
	Urna fúnebre infantil.
	107/40-43
	300,00
	X
	
	771
	Cia de Águas e Esgotos do Maranhão (06.274.757/0001-50) 
	11/10
	Águas e esgotos de setembro/2012.
	107/44-47
	191,44
	X
	
	772
	Cia de Águas e Esgotos do Maranhão (06.274.757/0001-50) 
	11/10
	Águas e esgotos de setembro/2012. Ordem de pagamento em 31/12/2012 (p. 49) , pagamento em 11/10/2012 (p. 52) . Inobservância dos arts. 62 e 63 da Lei 4.320/1964.
	107/48-51
	27,42
		X

	773
	Cia Energética do Maranhão (06.272.793/0001-84) 
	11/10
	Energia Elétrica de agosto/2012. Pagamento em duplicidade, conforme item 695 desta tabela.
	107/52-55
	28,87
		X

	774
	J. L. Pereira Lopes (09.026.522/0001-37) 
	11/10
	Serviços funerários
	107/56-65
	1820,00
	X
	
	775
	J. L. Pereira Lopes (09.026.522/0001-37) 
	11/10
	Serviços funerários
	107/66-68 e 108/1-6
	2.440,00
	X
	
	776
	Flor de Maria Silva (XXX.015.503-XX) 
	5/10
	04 (quatro) diárias como Secretária de Assistência Social, em viagem a Pinheiros - MA. (4) 
	108/7-10
	400,00
		X

	777
	Darlene Francisca Rodrigues Silva (XXX.368.803-XX) 
	5/10
	04 (quatro) diárias como Diretora do Departamento de Proteção Básico Social, em viagem a São Luís - MA. (4) 
	108/11-14
	400,00
		X

	778
	Lenite Correia Laite (XXX.886.893-XX) 
	2/10
	03 (três) diárias como Diretora do Departamento de Capacitação Profissional, em viagem a Santa Helena -MA. (4) 
	108/15-18
	300,00
		X

	779
	Inst. Brasil Empreendedor (07.209.647/0001-77) 
	17/10
	Serviços de qualificação social e gestão e apoio do Programa Projovem Trabalhador. Contrato TP005/2012, de 29.6.2012. A despesa está desacompanhada do respectivo processo licitatório. A nota fiscal eletrônica de serviço (p. 29) não especifica o serviço/objeto prestado, embora conste no campo 'observações' especificações genéricas. Não se verificou a regular liquidação das despesas, motivo por que não se observaram os arts 62 e 62 da Lei 4.320/1964.
	108/19-31
	55.756,50
		X

	780
	Sindicato dos Servidores Públicos Municipal de Alcântara - MA
	10/10
	Contribuição sindical dos servidores da Assistência Social do Município. (3) 
	108/46-48
	25,00
		X

	781
	Maria de Fátima Pereira Cardozo (XXX.311.033-XX) 
	10/10
	Pensão alimentícia referente a setembro/2012.
	108/51-53
	136,55
	X
	
				Novembro/2012 (peças 109/115) 
				
	782
	Alexandrina da C. Araújo Lopes e outros
	9/11
	Pagamento do salário de diversos servidores da Secretaria de Assistência Social, referente ao mês de outubro/2012. (4) 
	109/17-20
	5.295,50
		X

	783
	Iara Regina Costa Teixeira (n/c) 
	30/11
	Professora da Escola de Balett Sonho, referentes ao mês de setembro/2012. (1) 
	109/21-24
	1.500,00
		X

	784
	Angélica Laryssa Padilha (n/c) 
	28/11
	Técnica pedagoga do CRAS, referente ao mês de outubro/2012. (1) 
	109/25-27
	1.800,00
		X

	785
	Miriam Alves da Silva (n/c) 
	9/11
	Brinquedista do CRAS, referente ao mês de outubro/2012.
	109/28-31
	1.000,00
	X
	
	786
	Tamires Antunes Vieira (XXX.561.172-XX) 
	28/11
	Serviços junto aos técnicos do Bolsa Família, referente a outubro/2012. (1) 
	109/32-34
	1.800,00
		X

	787
	Miriam Alves da Silva (n/c) 
	27/11
	Brinquedista do CRAS, referente ao mês de novembro/2012. (1) 
	109/35-38
	1.000,00
		X

	788
	Tamires Antunes Vieira (XXX.561.172-XX) 
	9/11
	Serviços junto aos técnicos do Bolsa Família, referente a setembro/2012. 
	109/39-43
	1.800,00
	X
	
	789
	Branca de Neve Serra Araújo (XXX.082.443-XX) 
	5/11
	Ação sociocultural no âmbito do Projovem adolescente.
	109/44-48
	2.000,00
	X
	
	790
	Fabiana A. S. Macedo Couto (n/c) 
	26/11
	Serviços prestados como técnica psicóloga do CRAS Volante, referente ao mês outubro/2012. (1) 
	109/57-59
	2.000,00
		X

	791
	Luciana Cunha Barros Lima (XXX.310.403-XX) 
	26/11
	Assistente Social do CRAS, referente ao mês de outubro/2012. Pagamento em duplicidade, conforme item 751 desta tabela. (1) (4) 
	109/63-66
	1.500,00
		X

	792
	Flor de Maria Silva (XXX.015.503-XX) 
	27/11
	Assistente Social do CRAS, relativo ao mês de outubro/2012. (1) (4) 
	109/67-70
	1.800,00
		X

	793
	Raissa Tuayne M. Leitão (n/c) 
	28/11
	Serviços de fisioterapia durante o mês de outubro/2012. (1) 
	109/71-74
	1.800,00
		X

	794
	Deyse Soares de Melo (664 100.103-20) 
	28/11
	Psicóloga do CRAS, relativo ao mês de outubro/2012. Pagamento em duplicidade, conforme item 750 desta tabela. Além disso, Não há a efetiva comprovação do pagamento da despesa. (1) 
	109/75-77 e 110/1
	1.500,00
		X

	795
	Carlos Sergio Sousa Canindé (XXX.334.483-XX) 
	26/11
	Monitor de Capoeira do Programa de Atenção Integral a Família - PAIF, relativo ao mês de setembro/2012. (1) 
	110/2-5
	950,00
		X

	796
	Bruno Wellington Santos de Carvalho (XXX.811.393-XX) 
	28/11
	Monitor do coral infantil do Programa de Atenção Integral à Família - PAIF, referente ao mês de novembro/2012. (1) 
	110/6-9
	1.500,00
		X

	797
	Maria Tatiane Isabel Dourado Moreira (XXX.381.857-XX) 
	26/11
	Agente Administrativo do CRAS Volante, referente a novembro/2012. (1) 
	110/10-13
	500,00
		X

	798
	Vanessa Silva Oliveira (XXX.103.113-XX) 
	27/11
	Assistente Social do CRAS volante, relativo ao mês de novembro/2012. (1) 
	110/14-17
	2.000,00
		X

	799
	Ana Lúcia Cunha Barros Lima (XXX.985.483-XX) 
	22/11
	Oficina no âmbito do Programa com as mães e crianças da brinquedoteca.
	110/22-25
	1.800,00
	X
	
	800
	Maria da Conceição Ferreira Nascimento (XXX.540.583-XX) 
	28/11
	Ação realizada com mães do Bolsa Família. 
	110/26-29
	1.500,00
	X
	
	801
	Raimundo Nonato Ramos (378.565 843-68) 
	26/11
	Coordenador do Programa Bolsa Família, referente ao mês de novembro/2012. (1) 
	110/30-33
	810,00
		X

	802
	Sanaya Ferreira Leitão (XXX.384.443-XX) 
	26/11
	Cadastradora do Programa Bolsa Família, referente ao mês de novembro/2012. (1) 
	110/34-37
	650,00
		X

	803
	Gioseanny de Souza Brito Pinheiro (XXX.560.833-XX) 
	27/11
	Coordenadora de Dança, referente ao mês de novembro/2012. (1) 
	110/38-41
	600,00
		X

	804
	Josedna Ferreira Soares (XXX.753.563-XX) 
	27/11
	Digitadora do Programa Bolsa Família do Município, relativo ao mês de novembro/2012. (1) 
	110/42-45
	650,00
		X

	805
	Jedivam Coelho (XXX.292.693-XX) 
	27/11
	Visitador do Programa Bolsa Família, referente ao mês de novembro/2012. (1) 
	110/46-49
	650,00
		X

	806
	Maria Tatiane Isabel Dourado Moreira (XXX.381.857-XX) 
	26/11
	Digitadora do Programa Bolsa Família, referente a novembro/2012. Há sobreposição de atividades no mesmo mês, conforme pagamento já computado no item 797 desta tabela Agente Administrativo do CRAS Volante no mesmo mês. Além disso, não há comprovação do efetivo pagamento. (1) 
	110/50-53
	650,00
		X

	807
	Deyse Soares de Melo (664 100.103-20) 
	26/11
	Psicóloga do CRAS, relativo ao mês de novembro/2012. (1) 
	110/54-57
	1.500,00
		X

	808
	Luciana Cunha Barros Lima (XXX.310.403-XX) 
	26/11
	Assistente Social do CRAS, referente ao mês de novembro/2012. (1) (4) 
	110/58-61
	1.500,00
		X

	809
	Conceição de Maria Diniz (XXX.961.123-XX) 
	23/11
	Brinquedista do parquinho da Secretaria Municipal de Assistência Social em novembro/2012. (1) 
	110/62-65
	500,00
		X

	810
	Miriam da Paz Leitão (XXX.803.243-XX) 
	23/11
	Brinquedista do Parquinho da Secretaria Municipal de Assistência Social, referente ao mês de novembro/2012. (1) 
	110/66-69
	500,00
		X

	811
	Joana Veloso Cunha (n/c) 
	27/11
	Ação socioeducativa junto aos jovens oriundos do Bolsa Família.
	110/70-71 e 111/1-4
	900,00
	X
	
	812
	Kleber Henrique da Costa Dias (XXX.557.713-XX) 
	30/11
	Serviços prestados com reparos na repartição onde funciona o Bolsa Família.
	111/5-9
	1.750,00
		X

	813
	Maria do Livramento Ribeiro Diniz (n/c) 
	13/11
	Merendeira do PETI, referente ao mês de setembro/2012.
	111/14-18
	550,00
	X
	
	814
	Darlene Silva Garcia (XXX.368.803-XX) 
	21/9
	Monitora do Programa Erradicação do Trabalho Infantil - PETI, referente ao mês de outubro/2012. (4) 
	111/19-23
	1.210,00
		X

	815
	Maria do Livramento Ribeiro Diniz (n/c) 
	28/11
	Merendeira do PETI, referente ao mês de outubro/2012.
	111/24-28
	550,00
	X
	
	816
	Felicidade das Graças Lemos (XXX.519.523-XX) 
	28/11
	Merendeira do PETI, referente ao mês de outubro/2012.
	111/29-33
	550,00
	X
	
	817
	Josineia Ferreira Silva (XXX.256.713-XX) 
	28/11
	Merendeira do PETI, referente ao mês de outubro/2012.
	111/34-38
	550,00
	X
	
	818
	Janilton Pereira (XXX.185.033-XX) 
	28/11
	Monitor do PETI, referente ao mês de outubro/2012.
	111/39-43
	605,00
	X
	
	819
	Angélica Silva Amarante Silva (XXX.185.033-XX) 
	28/11
	Monitora do PETI, referente ao mês de outubro/2012.
	111/44-48
	605,00
	X
	
	820
	Maria de Fátima Pinheiro Araújo (XXX.259.103-XX) 
	28/11
	Merendeira do PETI, referente ao mês de outubro/2012.
	111/49-53
	550,00
	X
	
	821
	Safyra Kelya Pereira Brito (XXX.933.983-XX) 
	28/11
	Monitora do PETI, referente ao mês de outubro/2012.
	111/54-58
	605,00
	X
	
	822
	Marizete do Espirito Santo Serejo (XXX.511.173-XX) 
	28/11
	Monitora do PETI, referente ao mês de outubro/2012.
	111/59-62
	605,00
	X
	
	823
	Alcione do Nascimento Ramos (XXX.702.453-XX) 
	28/11
	Coordenadora do Programa de Erradicação ao Trabalho Infantil -PETI, referente ao mês de outubro/2012.
	111/63-67
	800,00
	X
	
	824
	Cleide Silva Pinheiro (n/c) 
	28/11
	Monitora do PETI, referente ao mês de outubro/2012.
	111/68-72
	605,00
	X
	
	825
	Maria do Espírito Santo Maravilha de Sousa (XXX.688.903-XX) 
	28/11
	Merendeira do PETI, referente ao mês de outubro/2012.
	111/72-74 e 112/1-3
	550,00
	X
	
	826
	Dedionildes de Jesus Soares Silva (XXX.887.723-XX) 
	9/11
	Oficina de corte e costura para as famílias do programa.
	112/16-20
	622,00
	X
	
	827
	Adriano do Nascimento Alves (XXX.657.203-XX) 
	9/11
	Capacitação no âmbito do Bolsa Família. Os documentos referentes a essa despesa não contemplam recibo ou nota fiscal dos serviços prestados, em desacordo com os arts. 62 e 63 da Lei 4.320/1964.
	112/21-23
	2.000,00
		X

	828
	Maria Tatiane Isabel Dourado Moreira (XXX.381.857-XX) 
	9/11
	Digitadora do Programa Bolsa Família, referente a outubro/2012. Há sobreposição de atividades no mesmo mês, conforme item 765 desta tabela, como Agente Administrativo do CRAS Volante no mesmo mês.
	112/24-27
	650,00
		X

	829
	Jedivam Coelho (XXX.292.693-XX) 
	9/11
	Visitador do Programa Bolsa Família, referente ao mês de outubro/2012. 
	112/28-31
	650,00
	X
	
	830
	Gioseanny de Souza Brito Pinheiro (XXX.560.833-XX) 
	9/11
	Coordenadora de Dança, referente ao mês de outubro/2012.
	112/32-35
	600,00
	X
	
	831
	Sanaya Ferreira Leitão (XXX.384.443-XX) 
	9/11
	Cadastradora do Programa Bolsa Família, referente ao mês de outubro/2012.
	112/38-41
	650,00
	X
	
	832
	Josedna Ferreira Soares (XXX.753.563-XX) 
	9/11
	Digitadora do Programa Bolsa Família do Município, relativo ao mês de outubro/2012.
	112/42-45
	650,00
	X
	
	833
	Gilson Vieira Carvalho (XXX.851.473-XX) 
	9/11
	Serviços prestados como Advogado do Centro de Referência Especializado da Assistência Social (CREAS) , referentes ao mês de outubro/2012.
	112/46-49
	1.500,00
	X
	
	834
	Bruno Wellington Santos de Carvalho (XXX.811.393-XX) 
	9/11
	Monitor do coral infantil do Programa de Atenção Integral à Família - PAIF, referente ao mês de outubro/2012.
	112/56-59
	1.500,00
	X
	
	835
	Carlos Sergio Sousa Canindé (XXX.334.483-XX) 
	9/11
	Monitor de Capoeira do Programa de Atenção Integral a Família - PAIF, relativo ao mês de outubro/2012.
	112/60-63
	950,00
	X
	
	836
	Flor de Maria Silva (XXX.015.503-XX) 
	29/11
	04 (quatro) diárias como Secretária de Assistência Social, em viagem a São Luís - MA. (4) 
	112/67-68 e 113/1-2
	800,00
		X

	837
	Cia Energética do Maranhão (06.272.793/0001-84) 
	20/11
	Energia Elétrica de julho/2012. Pagamento em duplicidade, conforme item 694 desta tabela.
	113/3-5
	36,52
		X

	838
	Cia Energética do Maranhão (06.272.793/0001-84) 
	20/11
	Energia Elétrica de outubro/2012.
	113/6-8
	70,58
	X
	
	839
	Cia Energética do Maranhão (06.272.793/0001-84) 
	20/11
	Energia Elétrica de outubro/2012.
	113/9-11
	43,39
	X
	
	840
	Cia Energética do Maranhão (06.272.793/0001-84) 
	20/11
	Energia Elétrica de outubro/2012.
	113/12-14
	163,47
	X
	
	841
	Cia de Águas e Esgotos do Maranhão (06.274.757/9001-50) 
	20/11
	Águas e esgotos referentes ao mês de outubro/2012.
	113/15-17
	191,41
	X
	
	842
	J. L. Pereira Lopes (09.026.522/0001-37) 
	21/11
	Serviços funerários
	113/18-25
	3.140,00
	X
	
	843
	Flor de Maria Silva (XXX.015.503-XX) 
	9/11
	06 (seis) diárias como Secretária de Assistência Social, em viagem a São Luís - MA. (4) 
	113/26-29
	1.200,00
		X

	844
	Maria Leocádia Cisne Coutinho (XXX.426.293-XX) 
	20/11
	Locação de imóvel na rua Mercês s/nº , Centro, para funcionamento do Conselho Tutelar, referente aos meses de setembro e outubro/2012.
	113/30-32
	1.500,00
	X
	
	845
	Maria da Glória de Sales (XXX.255.531-XX) 
	20/11
	Locação de um imóvel na rua das Mercês, Centro, onde funciona o Programa Erradicação Infantil, relativo aos meses de setembro e outubro/2012.
	113/33-35
	1.200,00
	X
	
	846
	João do Carmo Soares Costa (XXX.962.383-XX) 
	20/11
	Locação de imóvel, localizado na Rua das Mercês, n° 400-Centro, onde funciona a Secretaria Municipal de Assistência Social deste Município, referente aos meses de setembro e outubro/2012.
	113/36-38
	1.244,00
	X
	
	847
	Joana Silva Mendes (n/c) 
	20/11
	Locação de imóvel destinado na Avenida Anel do Contorno, onde funciona o CREAS, referente aos meses de setembro e outubro/2012.
	113/39-41
	1.244,00
	X
	
	848
	Pericles Augusto Almeida Rocha (XXX.503.263-XX) 
	20/11
	Locação de imóvel (Rua das Mercês, S/N, Centro, onde funciona o CRAS) , referente aos meses de setembro e outubro/2012.
	113/42-44
	2.180,00
	X
	
	849
	Catarina de Sena Rodrigues Gusmão (XXX.100.383-XX) 
	20/11
	Aluguel de imóvel localizado na rua de baixo, s/n, no povoado de Oitiua, onde funciona o Programa de Erradicação do Trabalho Infantil - PETI, referente aos meses de setembro e outubro/2012.
	113/45-47
	1.244,00
	X
	
	850
	Lusio Pinho Diniz (XXX.100.383-XX) 
	20/11
	Aluguel de imóvel localizado no Peru, para funcionamento do PETI referente aos meses de setembro e outubro/ 2012.
	113/48-50
	600,00
	X
	
	851
	Darlene Francisca Rodrigues Silva (XXX.368.803-XX) 
	26/11
	06 (seis) diárias como Diretora do Departamento de Proteção Básico Social, em viagem a São Luís -MA. (4) 
	113/51-54
	600,00
		X

	852
	Maria Tatiane Isabel Dourado Moreira (XXX.381.857-XX) 
	26/11
	08 (oito) diárias como digitadora do Programa Bolsa Família, em viagem a São Luís - MA.
	113/55-58
	560,00
	X
	
	853
	Josedna Ferreira Soares (XXX.753.563-XX) 
	26/11
	08 (oito) diárias como digitadora do Programa Bolsa Família, em viagem a São Luís - MA.
	113/59-62
	650,00
	X
	
	854
	Cia Energética do Maranhão (06.272.793/0001-84) 
	26/11
	Energia Elétrica de outubro/2012.
	113/63-65
	86,60
	X
	
	855
	Maria de Fátima Pereira Cardozo (XXX.311.033-XX) 
	9/11
	Pensão alimentícia referente a outubro/2012.
	113/66 e 114/1-2
	136,55
	X
	
	856
	Sindicato dos Servidores Públicos Municipal de Alcântara - MA
	9/11
	Contribuição sindical dos servidores da Assistência Social do Município. (3) 
	114/3-5
	25,00
		X

				Dezembro/2012 (peças 116-119, itens 857-909) 
				
	857
	Joana Silva Mendes (n/c) 
	20/12
	Locação de imóvel destinado na Avenida Anel do Contorno, onde funciona o CREAS, referente ao mês de novembro/2012.
	116/2-4
	622,00
	X
	
	858
	João do Carmo Soares Costa (XXX.962.383-XX) 
	28/12
	Locação de imóvel, localizado na Rua das Mercês, n° 400-Centro, onde funciona a Secretaria Municipal de Assistência Social deste Município, referente ao mês de novembro/2012.
	116/5-7
	622,00
	X
	
	859
	Maria Leocádia Cisne Coutinho (XXX.426.293-XX) 
	28/12
	Locação de imóvel na rua Mercês s/nº , Centro, para funcionamento do Conselho Tutelar, referente ao mês de novembro/2012.
	116/8-10
	750,00
	X
	
	860
	Lourival de Jesus P. Ferreira (XXX.525.643-XX) 
	28/12
	Serviços prestados na recuperação e pintura da casa do Projeto Nyamê.
	116/11-16
	3.089,65
	X
	
	861
	Darlene Francisca Rodrigues Silva (XXX.368.803-XX) 
	28/12
	03 (três) diárias como Diretora do Departamento de Proteção Básico Social, em viagem a São Luís -MA. (4) 
	116/17-20
	300,00
		X

	862
	Pericles Augusto Almeida Rocha (XXX.503.263-XX) 
	28/12
	Locação de imóvel (Rua das Mercês, S/N, Centro, onde funciona o CRAS) , referente aos mês de novembro/2012.
	116/21-23
	1.090,00
	X
	
	863
	Inst. Brasil Empreendedor (07.209.647/0001-77) 
	6/12
	Serviços de qualificação social e gestão e apoio do Programa Projovem Trabalhador. Contrato TP005/2012, de 29.6.2012. Prestação de mais de 10% (dez por cento) da carga horária total do curso de qualificação social e gestão e apoio do programa Projovem trabalhador em Alcântara-MA, em atendimento a 200 (duzentos) jovens. A despesa está desacompanhada do respectivo processo licitatório. Não há comprovação do efetivo pagamento da despesa. Não se verificou a regular liquidação das despesas, motivo por que não se observaram os arts 62 e 62 da Lei 4.320/1964. 
	116/26-33
	74.382,00
		X

	864
	Alexandrina da C. Araújo Lopes e outros
	11/12
	Pagamento do salário de diversos servidores da Secretaria de Assistência Social, referente ao mês de novembro/2012. Há informação na Ordem de Serviço 06854 (p. 37) , no sentido de que o pagamento ocorreu com recursos do FPM. Além disso, trata-se de pagamento de pessoal do quadro do município. (4) 
	116/37-40
	5.338,99
		X

	865
	Alexandrina da C. Araújo Lopes e outros
	11/12
	Pagamento de décimo terceiro salário de 2012 de diversos servidores da Secretaria de Assistência Social. (4) 
	116/41-45
	5.930,41
		X

	866
	Alexandrina da C. Araújo Lopes e outros
	28/12
	Pagamento do salário de diversos servidores da Secretaria de Assistência Social, referente ao mês de dezembro/2012. (4) 
	116/46-48
	5.338,99
		X

	867
	J. B. Mesquita & Cia (11.462.692/0001-06) 
	17/12
	Gêneros Alimentícios.
	117/4-8
	3.324,54
	X
	
	868
	Thuane Araújo Ferreira (n/c) 
	5/12
	Orientadora do Programa Projovem Adolescente, referente ao mês de outubro/2012
	117/9-13
	500,00
	X
	
	869
	Sâmia Marcia Coelho Sá (XXX.660.943-XX) 
	5/12
	Orientadora do Projovem Adolescente, referente ao mês de outubro/2012.
	117/14-18
	500,00
	X
	
	870
	Jessica Silva Pinho dos Santos (n/c) 
	5/12
	Orientadora do Programa Projovem Adolescente, referente ao mês de outubro/2012.
	117/19-23
	500,00
	X
	
	871
	Francidalva Araújo Silva (XXX.988.243-XX) 
	5/12
	Orientadora do Programa Projovem Adolescente, referente ao mês de outubro/2012
	117/24-27
	500,00
	X
	
	872
	Rosinete Diniz (XXX.615.263-XX) 
	5/12
	Orientadora do Programa Projovem Adolescente, referente ao mês de outubro/2012.
	117/28-32
	500,00
	X
	
	873
	Camila dos Santos Serejo (XXX.322.123-XX) 
	5/12
	Coordenadora do Programa Projovem Adolescentes, referente ao mês de outubro/2012
	117/33-37
	750,00
	X
	
	874
	Silvanete Oliveira da Silva (XXX.586.363-XX) 
	5/12
	Orientadora do Programa Projovem Adolescente, referente ao mês de outubro/2012.
	117/38-42
	500,00
	X
	
	875
	Regiane Pinho Diniz (n/c) 
	5/12
	Orientadora do Programa Projovem Adolescente, referente ao mês de outubro/2012.
	117/43-47
	500,00
	X
	
	876
	Joyce Keylle Leitão Mendes (XXX.538.043-XX) 
	17/12
	Orientadora do Programa Projovem Adolescente, referente ao mês de outubro/2012.
	117/48-52
	500,00
	X
	
	877
	Thuane Araújo Ferreira (n/c) 
	17/12
	Orientadora do Programa Projovem Adolescente, referente ao mês de novembro/2012
	117/53-57
	500,00
	X
	
	878
	Sâmia Marcia Coelho Sá (XXX.660.943-XX) 
	17/12
	Orientadora do Projovem Adolescente, referente ao mês de novembro/2012.
	117/58-62
	500,00
	X
	
	879
	Jessica Silva Pinho dos Santos (n/c) 
	17/12
	Orientadora do Programa Projovem Adolescente, referente ao mês de novembro/2012.
	117/63-67
	500,00
	X
	
	880
	Rosinete Diniz (XXX.615.263-XX) 
	17/12
	Orientadora do Programa Projovem Adolescente, referente ao mês de novembro/2012.
	117/68-72
	500,00
	X
	
	881
	Francidalva Araújo Silva (XXX.988.243-XX) 
	17/12
	Orientadora do Programa Projovem Adolescente, referente ao mês de novembro/2012
	117/73-77
	500,00
	X
	
	882
	Silvanete Oliveira da Silva (XXX.586.363-XX) 
	17/12
	Orientadora do Programa Projovem Adolescente, referente ao mês de novembro/2012.
	117/78-82
	500,00
	X
	
	883
	Regiane Pinho Diniz (n/c) 
	17/12
	Orientadora do Programa Projovem Adolescente, referente ao mês de novembro/2012.
	117/83-84 e 118/1-3
	500,00
	X
	
	884
	Alan Michel Marinho Meireles
	10/12
	Serviços prestados com - ação de planejamento e avaliação de encerramento com equipe do Projovem.
	118/7-11
	2.000,00
	X
	
	885
	Maria Rita Serra Matos (XXX.307.403-XX) 
	13/12
	Palestra sobre juventude e liberdade com os jovens do Programa
	118/12-17
	1.580,00
	X
	
	886
	Anderson Antunes Vieira (n/c) 
	12/12
	Serviços com ação sócio-recreativa no âmbito do Projovem com encerramento letivo.
	118/18-22
	1.800,00
	X
	
	887
	Maria Sebastiana Fernandes da Silva (XXX.364.648-XX) 
	6/12
	Oficina de corte e costura para as mães do programa Projovem Adolescente.
	118/23-28
	2.500,00
	X
	
	888
	Malta Comercio Ltda. (10.553.359/0001-90) 
	27/12
	Aquisição de material de limpeza para unidades do PETI. Inexistência de nota de empenho. Divergências entre valores constantes da ordem de pagamento nº 05530 (p. 29) e nota fiscal (p. 30) .
	118/29-34
	2.119,37
		X

	889
	Maria de Fátima Pinheiro Araújo (XXX.259.103-XX) 
	17/12
	Merendeira do PETI, referente ao mês de novembro/2012.
	118/35-39
	550,00
	X
	
	890
	Marizete do Espirito Santo Serejo (XXX.511.173-XX) 
	17/12
	Monitora do PETI, referente ao mês de novembro/2012.
	118/40-44
	605,00
	X
	
	891
	Safyra Kelya Pereira Brito (XXX.933.983-XX) 
	17/12
	Monitora do PETI, referente ao mês de novembro/2012.
	118/45-49
	605,00
	X
	
	892
	Cleide Silva Pinheiro (n/c) 
	17/12
	Monitora do PETI, referente ao mês de novembro/2012.
	118/50-54
	605,00
	X
	
	893
	Alcione do Nascimento Ramos (XXX.702.453-XX) 
	17/12
	Coordenadora do Programa de Erradicação ao Trabalho Infantil -PETI, referente ao mês de novembro/2012.
	118/55-59
	800,00
	X
	
	894
	Maria do Espírito Santo Maravilha de Sousa (XXX.688.903-XX) 
	17/12
	Merendeira do PETI, referente ao mês de novembro/2012.
	118/60-64
	550,00
	X
	
	895
	Felicidade das Graças Lemos (XXX.519.523-XX) 
	27/12
	Merendeira do PETI, referente ao mês de novembro/2012.
	118/65-69
	550,00
	X
	
	896
	Josineia Ferreira Silva (XXX.256.713-XX) 
	27/12
	Merendeira do PETI, referente ao mês de novembro/2012.
	118/70-74
	550,00
	X
	
	897
	Janilton Pereira (XXX.185.033-XX) 
	27/12
	Monitor do PETI, referente ao mês de novembro/2012.
	118/75-79
	605,00
	X
	
	898
	Maria do Livramento Ribeiro Diniz (n/c) 
	27/12
	Merendeira do PETI, referente ao mês de novembro/2012.
	118/80-84
	550,00
	X
	
	899
	Angélica Silva Amarante Silva (XXX.185.033-XX) 
	27/12
	Monitora do PETI, referente ao mês de novembro/2012.
	119/1-5
	605,00
	X
	
	900
	Darlene Silva Garcia (XXX.368.803-XX) 
	27/12
	Monitora do Programa Erradicação do Trabalho Infantil - PETI, referente ao mês de novembro/2012. (4) 
	119/6-10
	605,00
		X

	901
	João Rafael Silva Roland (XXX.291.793-XX) 
	13/12
	Palestra com equipe do PETI sobre saúde da mulher.
	119/11-15
	450,00
	X
	
	901
	Alcione do Nascimento Ramos (XXX.702.453-XX) 
	27/12
	Coordenadora do Programa de Erradicação ao Trabalho Infantil -PETI, referente ao mês de dezembro/2012.
	119/16-21
	800,00
	X
	
	902
	Alexandrina da C. Araújo Lopes e outros
	28/12
	Pagamento do salário de diversos servidores da Secretaria de Assistência Social, referente ao mês de dezembro/2012. (4) 
	119/22
	7.155,64
		X

	903
	Gilvan Sarges (XXX.082.283-XX) 
	7/12
	Palestra sobre empreendedorismo no âmbito do Projovem.
	119/26-30
	1.300,00
	X
	
	904
	Kleber Henrique da Costa Dias (XXX.557.713-XX) 
	12/12
	Palestra de esclarecimento sobre recadastramento realizado com as famílias do Bolsa Família.
	119/39-44
	1.050,00
	X
	
	905
	Joana Veloso Cunha (n/c) 
	18/12
	Ação socioeducativa junto aos jovens oriundos do Bolsa Família.
	119/49-54
	900,00
	X
	
	906
	Josedna Ferreira Soares (XXX.753.563-XX) 
	17/12
	Serviços prestados com campanha de divulgação dos serviços e benefícios do SUAS.
	119/55-60
	1.300,00
	X
	
	907
	Maria Barbara Rodrigues Silva (n/c) 
	17/12
	Ação recreativa realizada com as crianças assistidas pelo Programa.
	119/61-65
	1.700,00
	X
	
	908
	Maria de Fátima Pereira Cardozo (XXX.311.033-XX) 
	10/12
	Pensão alimentícia referente a novembro/2012.
	119/76-78
	136,55
	X
	
	909
	Sindicato dos Servidores Públicos Municipal de Alcântara - MA
	10/12
	Contribuição sindical dos servidores da Assistência Social do Município. (3) 
	119/79-82
	25,00
		X

 (1) Despesa está desacompanhada da efetiva comprovação do pagamento.
 (2) Despesa referente a fato gerador fora dos meses em análise.
 (3) Despesa não se relaciona ao objeto do FNAS em análise.
 (4) Despesa com pessoal do quadro do Município, não contemplada no art. 4º do Decreto 7.788/2012.
18.	A seguir será feito o cotejamento entre os valores recebidos e os valores acolhidos como comprovantes das despesas realizadas.
19.	Em atenção ao princípio 'in dubio pro reo', de maior amplitude do Direito Penal, mas aplicável ao caso concreto, e também haja vista a impossibilidade jurídico-contábil de relacionar os valores acolhidos aos respectivos valores recebidos, uma vez que houve vários valores recebidos em um mesmo mês, os valores propostos como acolhidos, em razão da prestação de contas apresentada pelo Recorrente, devem ser abatidos a partir dos valores recebidos em datas mais antigas, a fim de haver menor incidência dos consectários legais.
20.	Os valores finais serão propostos na tabela constante do item 33 desta instrução.
21. Prestação de contas de dezembro/2011 e janeiro/2012 (peças 43-46, itens 1-40 da tabela) 
21.1.	Os valores recebidos nos meses de dezembro/2011 e janeiro/2012 foram analisados em conjunto, em razão de o responsável haver encaminhado a prestação dos dois valores simultaneamente.
21.2.	Os valores recebidos nesses dois meses somam R$ 49.095,19. A prestação de contas contemplada nas peças 43-46 e itens 1-40 da tabela retro ensejou a proposta de acolhimento do valor de R$ 16.572,41.
21.3.	Nesse sentido, remanesce não comprovada a aplicação de R$ 32.522,78, na forma discriminada no quadro constante do item 33 desta instrução.
22. Prestação de contas de fevereiro/2012 (peças 47-54 e itens 41-128) 
22.2.	Os valores recebidos nesse mês somam R$ 35.098,50. A prestação de contas contemplada nas peças 47-54 e itens 41-128 da tabela retro ensejou a proposta de acolhimento do valor de R$ 59.951,20.
22.3.	Como se verifica, os valores que teriam sido aprovados como comprovação dos dinheiros em exame superam o valor recebido no mês de fevereiro, o que acena no sentido de haver dinheiro não oriundo do Fundo Nacional de Assistência Social aplicado pelo município de Alcântara - MA.
22.4.	Nesse sentido, propõe-se o acolhimento da comprovação dos valores ensejadores da condenação em débito recebidos durante o mês de fevereiro/2012.
23. Prestação de contas de março/2012 (peças 55-60 e itens 129-244) 
23.1.	Os valores recebidos nesses dois meses somam R$ 44.306,25¿. A prestação de contas contemplada nas peças 55-60 e itens 129-244 da tabela retro acena no sentido de comprovação da aplicação de R$ 63.749,51. 
23.2.	Nesse sentido, aplica-se o disposto no item 22.3, motivo porque se propõe o acolhimento da comprovação dos valores ensejadores da condenação em débito recebidos durante o mês de março/2012.
24. Prestação de contas de abril/2012 (peças 61-67 e itens 245-308) 
24.1.	Os valores recebidos nesse mês somam R$ 37.500,00¿. A prestação de contas contemplada nas peças 61-67 e itens 245-308 da tabela retro acena no sentido de comprovação da aplicação de R$ 39.557,72.
24.2.	Nesse sentido, aplica-se o disposto no item 22.3, motivo por que se propõe o acolhimento da comprovação dos valores ensejadores da condenação em débito recebidos durante o mês de abril/2012.
25. Prestação de contas de maio/2012 (peças 67-71 e itens 309-381) 
25.1.	Os valores recebidos nesse mês somam R$ 46.612,50¿. A prestação de contas contemplada nas peças 67-71 e itens 309-381 da tabela retro acena no sentido de comprovação da aplicação de R$ 41.272,12.
25.2.	Nesse sentido, remanesce não comprovada a quantia de R$ 5.340,38 dos recursos recebidos no mês de maio/2012, na forma discriminada no quadro constante do item 33 desta instrução.
26. Prestação de contas de junho/2012 (peças 72-86 e itens 382-470) 
26.1.	Os valores recebidos nesse mês somam R$ 28.500,00¿. A prestação de contas contemplada nas peças 72-86 e itens 382-470 da tabela retro acena no sentido de comprovação da aplicação de R$ 59.726,99.
26.2.	Nesse sentido, aplica-se o disposto no item 22.3, motivo porque se propõe o acolhimento da comprovação dos valores ensejadores da condenação em débito recebidos durante o mês de junho/2012.
27. Prestação de contas de julho/2012 (peças 87-92 e itens 471-567) 
27.1.	Os valores recebidos nesse mês somam R$ 57.112,50¿. A prestação de contas contemplada nas peças 87-92 e itens 471-567 da tabela retro acena no sentido de comprovação da aplicação de R$ 74.703,32.
27.2.	Nesse sentido, aplica-se o disposto no item 22.3, motivo porque se propõe o acolhimento da comprovação dos valores ensejadores da condenação em débito recebidos durante o mês de julho/2012.
28. Prestação de contas de agosto/2012 (peças 93-96, e itens 568-628) 
28.1.	Os valores recebidos nesse mês somam R$ 48.306,25¿. A prestação de contas contemplada nas peças 93/96, e itens 568-628 da tabela retro acena no sentido de comprovação da aplicação de R$ 41.893,55.
28.2.	Nesse sentido, remanesce não comprovada a quantia de R$ 6.412,70 dos recursos recebidos no mês de agosto/2012, na forma discriminada no quadro constante do item 33 desta instrução.
29. Prestação de contas de setembro/2012 (peças 97-102 e itens 629-706) 
29.1.	Os valores recebidos nesse mês somam R$ 41.806,25¿. A prestação de contas contemplada nas peças 97-102 e itens 629-706 da tabela retro acena no sentido de comprovação da aplicação de R$ 59.114,83.
29.2.	Nesse sentido, aplica-se o disposto no item 22.3, motivo porque se propõe o acolhimento da comprovação dos valores ensejadores da condenação em débito recebidos durante o mês de setembro/2012.
30. Prestação de contas de outubro/2012 (peças 103-108, itens 707-781) 
30.1.	Os valores recebidos nesse mês somam R$ 41.806,25¿. A prestação de contas contemplada nas peças 103-108, itens 707-781 da tabela retro acena no sentido de comprovação da aplicação de R$ 54.562,32.
30.2.	Nesse sentido, aplica-se o disposto no item 22.3, motivo porque se propõe o acolhimento da comprovação dos valores ensejadores da condenação em débito recebidos durante o mês de outubro/2012.
31. Prestação de contas de novembro/2012 (peças 109-115, itens 782-856) 
31.1.	Os valores recebidos nesse mês somam R$ 41.806,25¿. A prestação de contas contemplada nas peças 109/115, itens 782-856 da tabela retro acena no sentido de comprovação da aplicação de R$ 37.501,00.
31.2.	Nesse sentido, remanesce não comprovada a quantia de R$ 4.305,25 dos recursos recebidos no mês de novembro/2012, na forma discriminada no quadro constante do item 33 desta instrução.
32. Prestação de contas de dezembro/2012 (peças 116-120, itens 857-909) 
32.1.	Os valores recebidos nesse mês somam R$ 30.500,00¿. A prestação de contas contemplada nas peças 116-120, itens 857-909 da tabela retro acena no sentido de comprovação da aplicação de R$ 39.839,74.
32.2.	Nesse sentido, aplica-se o disposto no item 22.3, motivo porque se propõe o acolhimento da comprovação dos valores ensejadores da condenação em débito recebidos durante o mês de dezembro/2012.
33.	De acordo com a análise da prestação de contas encaminhada pelo Recorrente, remanesce injustificada a comprovação da aplicação de R$ 48.581,11, nos termos da tabela que se segue:
	Data de Ocorrência
	Valor (R$) 
	Valor acolhido R$
	Valor não
comprovado (R$) 

	30/12/2011
	4.500,00
	4.500,00
	
	31/12/2011
	7.302,94
	7.302,94
	
	18/1/2012
	9.000,00
	4.769,47
	4.230,53

	18/1/2012
	4.500,00
		4.500,00

	18/1/2012
	4.500,00
		4.500,00

	18/1/2012
	9.000,00
		9.000,00

	23/1/2012
	1.500,00
		1.500,00

	30/1/2012
	8.792,25
		8.792,25

	23/2/2012
	8.792,25
	8.792,25
	
	24/2/2012
	4.500,00
	4.500,00
	
	24/2/2012
	1.500,00
	1.500,00
	
	29/2/2012
	11.306,25
	11.306,25
	
	29/2/2012
	9.000,00
	9.000,00
	
	1/3/2012
	4.500,00
	4.500,00
	
	2/3/2012
	9.000,00
	9.000,00
	
	20/3/2012
	4.500,00
	4.500,00
	
	20/3/2012
	1.500,00
	1.500,00
	
	26/3/2012
	9.000,00
	9.000,00
	
	27/3/2012
	11.306,25
	11.306,25
	
	28/3/2012
	4.500,00
	4.500,00
	
	12/4/2012
	9.000,00
	9.000,00
	
	12/4/2012
	1.500,00
	1.500,00
	
	17/4/2012
	9.000,00
	9.000,00
	
	18/4/2012
	9.000,00
	9.000,00
	
	24/4/2012
	4.500,00
	4.500,00
	
	25/4/2012
	4.500,00
	4.500,00
	
	9/5/2012
	1.500,00
	1.500,00
	
	14/5/2012
	11.306,25
	11.306,25
	
	14/5/2012
	4.500,00
	4.500,00
	
	14/5/2012
	9.000,00
	9.000,00
	
	18/5/2012
	11.306,25
	11.306,25
	
	28/5/2012
	9.000,00
	3.659,62
	5.340,38

	8/6/2012
	4.500,00
	4.500,00
	
	18/6/2012
	4.500,00
	4.500,00
	
	18/6/2012
	9.000,00
	9.000,00
	
	26/6/2012
	9.000,00
	9.000,00
	
	26/6/2012
	1.500,00
	1.500,00
	
	3/7/2012
	4.500,00
	4.500,00
	
	5/7/2012
	9.000,00
	9.000,00
	
	5/7/2012
	2.000,00
	2.000,00
	
	5/7/2012
	2.000,00
	2.000,00
	
	5/7/2012
	2.000,00
	2.000,00
	
	9/7/2012
	11.306,25
	11.306,25
	
	11/7/2012
	9.000,00
	9.000,00
	
	18/7/2012
	1.500,00
	1.500,00
	
	20/7/2012
	4.500,00
	4.500,00
	
	27/7/2012
	11.306,25
	11.306,25
	
	1/8/2012
	6.500,00
	6.500,00
	
	3/8/2012
	9.000,00
	9.000,00
	
	13/8/2012
	1.500,00
	1.500,00
	
	17/8/2012
	6.500,00
	6.500,00
	
	17/8/2012
	4.500,00
	4.500,00
	
	17/8/2012
	9.000,00
	9.000,00
	
	20/8/2012
	11.306,25
	4.893,55
	6.412,70

	12/9/2012
	9.000,00
	9.000,00
	
	12/9/2012
	1.500,00
	1.500,00
	
	24/9/2012
	11.306,25
	11.306,25
	
	24/9/2012
	4.500,00
	4.500,00
	
	24/9/2012
	9.000,00
	9.000,00
	
	27/9/2012
	6.500,00
	6.500,00
	
	5/10/2012
	9.000,00
	9.000,00
	
	8/10/2012
	11.306,25
	11.306,25
	
	18/10/2012
	4.500,00
	4.500,00
	
	18/10/2012
	1.500,00
	1.500,00
	
	18/10/2012
	9.000,00
	9.000,00
	
	19/10/2012
	6.500,00
	6.500,00
	
	13/11/2012
	9.000,00
	9.000,00
	
	13/11/2012
	6.500,00
	6.500,00
	
	19/11/2012
	4.500,00
	4.500,00
	
	20/11/2012
	1.500,00
	1.500,00
	
	20/11/2012
	9.000,00
	9.000,00
	
	30/11/2012
	11.306,25
	7.001,00
	4.305,25

	7/12/2012
	1.500,00
	1.500,00
	
	10/12/2012
	9.000,00
	9.000,00
	
	10/12/2012
	6.500,00
	6.500,00
	
	10/12/2012
	4.500,00
	4.500,00
	
	10/12/2012
	9.000,00
	9.000,00
	
CONCLUSÃO
34.	Dessa forma, a prestação de contas encaminhada por Raimundo Soares do Nascimento comprova a aplicação parcial dos valores recebidos do Fundo Nacional de Assistência Social - FNAS, motivo porque se deve dar provimento parcial ao Recurso de Reconsideração por ele interposto, em face do Acórdão 4465/2018-TCU-Primeira Câmara (peça 20) , confirmado em sede de Embargos de Declaração por meio do Acórdão 8613/2018-TCU-Primeira Câmara (peça 34) , na forma da proposta de encaminhamento que se segue.
35.	Em razão de a multa aplicada por meio do item 9.3 do Acórdão 8613/2018-TCU-Primeira Câmara, ter amparo no art. 57 da Lei 8.443/1992, propõe-se também a redução de seu valor, haja vista o acolhimento parcial dos valores envolvidos.
36. 	Registre-se, por fim, não ter sido apresentado pelo recorrente qualquer justificativa sobre a sua omissão no dever constitucional de prestar contas, um dos fundamentos de sua condenação.
PROPOSTA DE ENCAMINHAMENTO
37.	Ante o exposto, submetem-se os autos à consideração superior, propondo-se com fundamento nos art. 32, inciso I, e 33 da Lei 8.443/1992:
a) conhecer do recurso interposto por Raimundo Soares do Nascimento, para, no mérito, dar a ele provimento parcial, atribuindo-se a seguinte redação à tabela inserta no item 9.2 do acórdão recorrido: 
	Data de Ocorrência
	Valor (R$) 

	18/1/2012
	4.230,53

	18/1/2012
	4.500,00

	18/1/2012
	4.500,00

	18/1/2012
	9.000,00

	23/1/2012
	1.500,00

	30/1/2012
	8.792,25

	28/5/2012
	5.340,38

	20/8/2012
	6.412,70

	30/11/2012
	4.305,25

b) reduzir o valor da multa aplicada por meio do item 9.3 do Acórdão 8613/2018-TCU-Primeira Câmara;
c) comunicar ao recorrente e aos demais interessados a deliberação que vier a ser proferida por esta Corte, acompanhada do relatório e voto que a subsidiarem."
É o Relatório.

Sa¿mara Santos Noleto (OAB/MA 12.996), representando Raimundo Soares do Nascimento (054.832.473-53).

Procurador Júlio Marcelo de Oliveira.

TOMADA DE CONTAS ESPECIAL. FNAS. COFINANCIAMENTO FEDERAL DAS CONTINUADAS DA ASSISTE¿NCIA MANIFESTAC¿A¿O DESFAVORA¿VEL DO CONSELHO MUNICIPAL DE ASSISTE¿NCIA SOCIAL SOBRE A GESTA¿O DOS RECURSOS. CITAC¿A¿O. REVELIA. CONTAS IRREGULARES. DE¿BITO. MULTA. EMBARGOS DE DECLARAC¿A¿O. CONHECIMENTO. REJEIÇÃO. RECURSO DE RECONSIDERAÇÃO. CONHECIMENTO. ENCAMINHAMENTO DA PRESTAC¿A¿O DE CONTAS. COMPROVAC¿A¿O PARCIAL DA APLICAC¿A¿O DOS VALORES RECEBIDOS. PROVIMENTO PARCIAL.

TOMADA DE CONTAS ESPECIAL (TCE)

Secretaria de Recursos (Serur); Secretaria de Controle Externo de Tomada de Contas Especial (SecexTCE).

Em julgamento, recurso de reconsideração interposto por Raimundo Soares do Nascimento (pec¿as 42-128) , contra o Aco¿rda¿o 4.465/2018-TCU-1ª Ca¿mara, por meio do qual o Tribunal julgou suas contas irregulares, imputou-lhe débito e aplicou-lhe multa, em razão da omissão em prestar contas dos recursos repassados ao munici¿pio de Alca¿ntara/MA pelo Fundo Nacional de Assiste¿ncia Social (FNAS) no exerci¿cio de 2012. 
Nesta oportunidade, o recorrente apresenta documentos a título de prestação de contas, os quais foram detidamente analisados pela Secretaria de Recursos.
Após o exame das peças recursais, a unidade instrutora concluiu que foram trazidos elementos suficientes para comprovar a aplicação parcial dos valores recebidos, razão pela qual, com a concordância do Ministério Público junto ao TCU, propõe o conhecimento e o provimento parcial do apelo.
Preliminarmente, ratifico o despacho exarado no sentido de que o presente recurso deve ser conhecido, porquanto preenche os requisitos de admissibilidade previstos nos arts. 32, inciso I, e 33 da Lei 8.443/1992.
Quanto ao mérito, concordo com a análise empreendida pela secretaria especializada, transcrita no relatório precedente, razão pela qual incorporo seus fundamentos às minhas razões de decidir.
A prestação de contas apresentada pelo recorrente foi apta a comprovar parte das despesas realizadas com recursos do FNAS no exercício de 2012. Foram glosados os gastos relativos a pagamentos de pessoal do quadro do próprio município, por não estarem contemplados no art. 4º do Decreto 7.788/2012. De outra parte, conforme destacou a instrução, a possibilidade de pagamento de profissionais que integrarem equipes de referência, nos termos do art. 6º-E da Lei 8.742/1993, não se confunde com pagamento de pessoal próprio.
Foram também glosadas as despesas desacompanhadas da efetiva comprovação do pagamento, referentes a fato gerador fora dos meses em análise e/ou que não se relacionam ao objeto do FNAS.
Diante da ausência de justificativas quanto à não prestação das contas, sublinho a jurisprudência desta Corte no sentido de que a apresentação intempestiva dos documentos, embora seja capaz de elidir o débito em face da comprovação da regular aplicação dos recursos, não sana a irregularidade inicial, caracterizada pela omissão. 
Feitas essas considerações, entendo que os documentos apresentados neste recurso de reconsideração são capazes de comprovar parte das despesas realizadas com os recursos do FNAS no exercício de 2012. Assim, deve-se conhecer e dar provimento parcial ao recurso, reduzindo o débito e a multa aplicada ao recorrente.
Ante o exposto, voto por que o Tribunal adote o Acórdão que ora submeto à deliberação deste Colegiado.
TCU, Sala das Sessões Ministro Luciano Brandão Alves de Souza, em 18 de agosto de 2020.
Ministro BRUNO DANTAS
Relator